臺灣高雄地方法院刑事判決　　　　　　 100年度重訴字第20號
公　訴　人　臺灣高雄地方法院檢察署檢察官
被　　　告　周長勝
　　　　　　周郭素真
　　　　　　周慈惠
上三人共同
選任辯護人　林樹根律師
　　　　　　洪茂松律師
　　　　　　邱麗妃律師
被　　　告　莊忻惠
被　　　告　陳丁麟
上一人共同
選任辯護人　陳舜銘律師
　　　　　　劉豐州律師
　　　　　　陳韋利律師
被　　　告　薛木堂
選任辯護人　侯重信律師
被　　　告　吳文達
被　　　告　陳重輝
上　一　人
選任辯護人　陳惠美律師
被　　　告　張博晃
被　　　告　蘇榕焜
選任辯護人　吳永茂律師
　　　　　　羅玲郁律師
被　　　告　盧照勝
上列被告等因商業會計法等案件，經檢察官提起公訴（99年度偵
字第23749 號），本院判決如下：
    主    文
周郭素真犯稅捐稽徵法第四十七條第1 項第一款之逃漏稅捐罪，
共肆拾肆罪，其中貳拾捌罪（附表三編號一至二十八），均處有
期徒刑陸月，如易科罰金，均以新臺幣玖佰元即銀元佰元折算
壹日，均減為有期徒刑月，如易科罰金，均以新臺幣玖佰元即
銀元佰元折算壹日；其中伍罪（附表三編號二十九至三十三）
，均各處有期徒刑陸月，如易科罰金，均以新臺幣壹仟元折算壹
日，均減為有期徒刑月，如易科罰金，均以新臺幣壹仟元折算
壹日；其中拾壹罪（附表三編號三十四至四十四），均各處有期
徒刑陸月，如易科罰金，均以新臺幣壹仟元折算壹日。應執行有
期徒刑壹年拾月，如易科罰金，以新臺幣玖佰元即銀元佰元折
算壹日。緩刑伍年，並應於本判決確定之翌日起個月內，向公
庫支付新台幣拾萬元。
周長勝連續犯稅捐稽徵法第四十三條第一項之幫助逃漏稅捐罪，
處有期徒刑伍月，如易科罰金，以新臺幣玖佰元即銀元佰元折
算壹日；減為有期徒刑貳月又拾伍日，如易科罰金，以新臺幣玖
佰元即銀元佰元折算壹日。又犯稅捐稽徵法第四十三條第一項
之幫助逃漏稅捐罪，共伍罪（附表三編號二十九至三十三），均
處有期徒刑肆月，如易科罰金，均以新臺幣壹仟元折算壹日，均
減為有期徒刑貳月，如易科罰金，均以新臺幣壹仟元折算壹日。
又犯稅捐稽徵法第四十三條第一項之幫助逃漏稅捐罪，共拾壹罪
（附表三編號三十四至四十四），均處有期徒刑肆月，如易科罰
金，均以新臺幣壹仟元折算壹日。應執行有期徒刑壹年貳月，如
易科罰金，以新臺幣玖佰元即銀元佰元折算壹日。緩刑肆年，
並應於本判決確定之翌日起個月內，向公庫支付新台幣貳拾萬
元。
莊忻惠連續犯稅捐稽徵法第四十三條第一項之幫助逃漏稅捐罪，
處有期徒刑肆月，如易科罰金，以新臺幣玖佰元即銀元佰元折
算壹日；減為有期徒刑貳月，如易科罰金，以新臺幣玖佰元即銀
元佰元折算壹日。又犯稅捐稽徵法第四十三條第一項之幫助逃
漏稅捐罪，共伍罪（附表三編號二十九至三十三），均處有期徒
刑月，如易科罰金，均以新臺幣壹仟元折算壹日，均減為有期
徒刑壹月又拾伍日，如易科罰金，均以新臺幣壹仟元折算壹日。
又犯稅捐稽徵法第四十三條第一項之幫助逃漏稅捐罪，共拾壹罪
（附表三編號三十四至四十四），均處有期徒刑月，如易科罰
金，均以新臺幣壹仟元折算壹日。應執行有期徒刑拾月，如易科
罰金，以新臺幣玖佰元即銀元佰元折算壹日。緩刑年，並應
於本判決確定之翌日起個月內，向公庫支付新台幣陸萬元。盧
照勝連續犯稅捐稽徵法第四十三條第一項之幫助逃漏稅捐罪，處
有期徒刑陸月，如易科罰金，以新台幣玖佰元即銀元佰元折算
壹日；減為有期徒刑月，如易科罰金，以新台幣玖佰元即銀元
佰元折算壹日。緩刑貳年，並應於本判決確定之翌日起個月
內，向公庫支付新台幣肆萬元。
吳文達連續犯稅捐稽徵法第四十三條第一項之幫助逃漏稅捐罪，
處有期徒刑陸月，如易科罰金，以新台幣玖佰元即銀元佰元折
算壹日；減為有期徒刑月，如易科罰金，以新台幣玖佰元即銀
元佰元折算壹日。緩刑貳年，並應於本判決確定之翌日起個
月內，向公庫支付新台幣肆萬元。
蘇榕焜連續犯稅捐稽徵法第四十三條第一項之幫助逃漏稅捐罪，
處有期徒刑陸月，如易科罰金，以新台幣玖佰元即銀元佰元折
算壹日。又犯稅捐稽徵法第四十三條第一項之幫助逃漏稅捐罪，
共伍罪，均處有期徒刑伍月，如易科罰金，均以新台幣壹仟元折
算壹日；均減為有期徒刑貳月又拾伍日，如易科罰金，均以新臺
幣壹仟元折算壹日。又犯稅捐稽徵法第四十三條第一項之幫助逃
漏稅捐罪，共拾壹罪，均處有期徒刑伍月，如易科罰金，均以新
台幣壹仟元折算壹日。應執行有期徒刑拾月，如易科罰金，以新
台幣玖佰元即銀元佰元折算壹日。緩刑年，並應於本判決確
定之翌日起個月內，向公庫支付新台幣拾萬元。
陳重輝連續犯稅捐稽徵法第四十三條第一項之幫助逃漏稅捐罪，
處有期徒刑陸月，如易科罰金，以新台幣玖佰元即銀元佰元折
算壹日；減為有期徒刑月，如易科罰金，以新台幣玖佰元即銀
元佰元折算壹日。又犯稅捐稽徵法第四十三條第一項之幫助逃
漏稅捐罪，共伍罪，均處有期徒刑伍月，如易科罰金，均以新台
幣壹仟元折算壹日；均減為有期徒刑貳月又拾伍日，如易科罰金
，均以新臺幣壹仟元折算壹日。又犯稅捐稽徵法第四十三條第一
項之幫助逃漏稅捐罪，共陸罪，均處有期徒刑伍月，如易科罰金
，均以新台幣壹仟元折算壹日。應執行有期徒刑玖月，如易科罰
金，以新台幣玖佰元即銀元佰元折算壹日。緩刑年，並應於
本判決確定之翌日起個月內，向公庫支付新台幣拾萬元。
陳丁麟連續犯商業會計法第七十一條第一款之填製會計憑證不實
罪，處有期徒刑捌月；減為有期徒刑肆月，如易科罰金，以新台
幣玖佰元即銀元佰元折算壹日。又犯商業會計法第七十一條第
一款之填製會計憑證不實罪，共伍罪，均處有期徒刑伍月，如易
科罰金，均以新台幣壹仟元折算壹日；均減為有期徒刑貳月又拾
伍日，如易科罰金，均以新臺幣壹仟元折算壹日。又犯商業會計
法第七十一條第一款之填製會計憑證不實罪，共拾罪，均處有期
徒刑伍月，如易科罰金，均以新台幣壹仟元折算壹日。應執行有
期徒刑壹年，如易科罰金，以新台幣玖佰元即銀元佰元折算壹
日。緩刑年，並應於本判決確定之翌日起個月內，向公庫支
付新台幣拾伍萬元。
薛木堂連續犯商業會計法第七十一條第一款之填製會計憑證不實
罪，處有期徒刑捌月；減為有期徒刑肆月，如易科罰金，以新台
幣玖佰元即銀元佰元折算壹日。又犯商業會計法第七十一條第
一款之填製會計憑證不實罪，共貳罪，均處有期徒刑伍月，如易
科罰金，均以新台幣壹仟元折算壹日；均減為有期徒刑貳月又拾
伍日，如易科罰金，均以新臺幣壹仟元折算壹日。又犯商業會計
法第七十一條第一款之填製會計憑證不實罪，處有期徒刑伍月，
如易科罰金，以新台幣壹仟元折算壹日。應執行有期徒刑玖月，
如易科罰金，以新台幣玖佰元即銀元佰元折算壹日。緩刑年
，並應於本判決確定之翌日起個月內，向公庫支付新台幣拾萬
元。
張博晃連續犯商業會計法第七十一條第一款之填製會計憑證不實
罪，處有期徒刑捌月；減為有期徒刑肆月，如易科罰金，以新台
幣玖佰元即銀元佰元折算壹日。緩刑貳年，並應於本判決確定
之翌日起個月內，向公庫支付新台幣陸萬元。
周慈惠無罪。
    事    實
一、緣周長勝與其妻周郭素真共同經營長勝食品廠（商業）、慈
    惠食品有限公司（下稱慈惠公司），該公司、食品廠均為稅
    捐稽徵法之納稅義務人，登記負責人均為周郭素真，2 者地
    址均設於改制前高雄縣大寮鄉（民國99年12月25日改制為高
    雄市大寮區，下同〉工商路114 巷1 號，2 人均為長勝食品
    廠及慈惠公司之實際負責人；莊忻惠（原名莊淑萍）於90年
    至98年4 月間，受僱於長勝食品廠及慈惠公司，擔任會計人
    員。陳丁麟係「中曼貿易股份有限公司」（下稱中曼公司，
    址設臺北市○○區○○路4 段296 號12樓之3 ）之實際負責
    人；薛木堂係「義弘貿易有限公司」（下稱義弘公司）、「
    義惠貿易有限公司」（下稱義惠公司）、「義鈞實業有限公
    司」（下稱義鈞公司）之實際負責人（以上3 公司地址，均
    設高雄市鹽埕區○○○路261 號）；吳文達係「東湧冷凍食
    品行」（址設改制前高雄縣鳳山市鎮○里○○路100 之46號
    1 樓，下稱東湧食品行，起訴書第25頁附表二誤植東湧公司
    ，應予更正），及「漁鄉食品有限公司」（下稱漁鄉公司，
    址設高雄市○○區○○路110 號1 樓）之實際負責人；陳重
    輝係「金利華食品有限公司」（下稱金利華公司，址設高雄
    市○鎮區○○路5 號），及「吉興發食品有限公司」（下稱
    吉興發公司，址設高雄市前鎮區○○○路275 號）之實際負
    責人；張博晃則係「亨泰利企業有限公司」（下稱亨泰利公
    司，址設高雄市前鎮區○○○○路2 號6 樓）之實際負責人
    。
二、周長勝、周郭素真、莊忻惠等3 人均明知長勝食品廠及慈惠
    公司，自90年1 月起迄97年（起訴書誤植98年，應予更正，
    下同）12月間止，並未向中曼公司、義弘公司、義惠公司、
    義鈞公司、東湧食品行、漁鄉公司、金利華公司、吉興發公
    司、亨泰利公司及達洋海洋有限公司（下稱達洋公司，負責
    人李文國〈已歿〉）為如附表一及附表二所示金額（新台幣
    ，下同）之營業進貨事實，周郭素真竟基於為長勝食品廠及
    慈惠公司逃漏稅捐之犯意，周長勝、莊忻惠則基於幫助逃漏
    稅捐之犯意，向蘇榕焜取得中曼公司如附表一及附表二所示
    之統一發票；向王飛龍（已歿，下同）取得義弘公司、義惠
    公司、義鈞公司所開立如附表二所示之統一發票；向吳文達
    取得東湧食品行、漁鄉公司及達洋公司所開立如附表二所示
    之統一發票；向陳重輝取得金利華公司所開立如附表一、附
    表二所示之統一發票、吉興發公司所開立如附表二所示之統
    一發票；向盧照勝取得亨泰利公司所開立如附表二所示之統
    一發票（蘇榕焜、王飛龍、吳文達、陳重輝等人協助長勝食
    品廠及慈惠公司取得未實際交易統一發票以逃漏營業稅，詳
    細發票名稱、張數、發票日期、發票號碼、銷售金額、逃漏
    稅額，詳如附表一、附表二所示），並持以向稅捐稽徵機關
    申報長勝食品廠、慈惠公司自90年1 月間起迄97年12月止之
    營業稅，用以扣抵銷項稅額使用，總計逃漏營業稅額，分別
    為60萬3317元、1595萬9643元（起訴書誤植1593萬5468 元
    ，應予更正，下同），合計1654萬7835元（詳如附表三所示
    ），嚴重侵害國家稅收法益，足生損害於稅捐稽徵機關對核
    課營業稅捐之正確性。
三、陳丁麟明知所經營之中曼公司係實際銷貨予蘇榕焜經營之「
    豐裕粉行」；薛木堂明知所經營之義弘公司、義惠公司、義
    鈞公司係實際銷貨予王飛龍〈已歿〉；張博晃明知所經營之
    亨泰利公司係實際銷貨予盧照勝，而陳丁麟、薛木堂、張博
    晃均知其等所實際經營之中曼公司、義弘公司、義惠公司、
    義鈞公司、亨泰利公司，與周長勝、周郭素真所經營之長勝
    食品廠、慈惠公司，實際上並未曾有直接之交易往來，竟基
    於行使偽造文書即會計憑證之犯意，在具有會計憑證性質之
    統一發票上，虛偽填載買受人為長勝食品廠或慈惠公司，暨
    上開2 營業人統一編號之不實事項後，將該等統一發票交付
    予毋需使用統一發票或屬小規模營業人之蘇榕焜、王飛龍及
    盧照勝，以供渠等用以對外販售或充作人情使用，均致生損
    害於稅捐稽徵機關核課營業稅捐及商業會計憑證管理之正確
    性。
四、案經法務部調查局南部地區機動工作組移送臺灣高雄地方法
    院檢察署檢察官偵查起訴。
    理    由
壹、證據能力部分：
    本判決後述所引用各項傳聞證據資料（含供述證據及非供述
    證據），被告等11人、辯護人及公訴人於本院審理中，就其
    證據能力均表示「都同意作為證據」等語明確（參本院卷第
    94 正 反、97、126 正、191 反頁），且於本院言詞辯論終
    結前，對於卷內具有傳聞證據性質之證據資料，均未聲明異
    議，本院認上開證據資料，並無任何違法取證等不適於作為
    證據之情形，且與本案待證事實具有關連性，依同法第159
    條之5 第1 項之規定，認均得作為證據。
貳、論罪部分：（關於被告周長勝、周郭素真、莊忻惠、陳丁麟
    、薛木堂、張博晃、吳文達、陳重輝、蘇榕焜、盧照勝等10
    人部分）
一、上開犯罪事實，業據被告周長勝等10人於偵訊及本院審理中
    均坦承不諱（參本院卷第88正反、89正反、90正反、122 正
    反、123 正反、216 反、217 正反頁），且與證人張君仁於
    調詢之證述（參偵1 卷第4 至5 、6 至8 頁）、證人李永丁
    於檢察事務官詢問之證述（參偵3 卷第121 至122 頁）、證
    人黃進吉於調詢、檢察事務官詢問之證述（參偵3 卷第41至
    43 、170、176 頁）、證人史佳穎於本院審判中之證述（參
    本院卷第196 至197 反頁），以及被告周長勝、周郭素真、
    莊忻惠、陳丁麟、薛木堂、陳重輝、張博晃、蘇榕焜、盧照
    勝等10人（各對於其他被告9 人部分）、被告周慈惠（對於
    其他被告10人部分）於調詢、偵訊、本院準備、審判程序之
    供述及證述，均參核相符，印證屬實。且查：
  (一)被告周長勝等10人上開犯行，並有：(1)臺灣省南區國稅局高
    雄縣分局提供慈惠公司、長勝食品廠之營業稅稅籍資料查詢
    作業、公司登記資料（參警卷第167 至170 、198 至201 頁
    ；偵2 卷第9 至10頁）、專案申請調檔查核清單（參警卷第
    16至150 頁）、營業稅年度資料查詢- 進項來源明細（排行
    前10名）列印資料、申報書（按年度）查詢列印資料（參警
    卷第171 至180 、189 至197 、202 至212 頁）、慈惠公司
    與達洋公司之進項交易記錄（參偵1 卷第33至34頁）、慈惠
    公司及長勝食品廠98年1 月間之客戶應收帳對帳明細表（參
    偵1 卷第94至109 反頁）、長勝食品廠及慈惠公司收付貨款
    使用高雄市第三信用合作社周郭素真帳戶（帳號：000-000-
    00000000）95年1 月1 日至98年7 月16日間存提交易明細表
    （參偵1 卷第110 正至141 頁）；(2)「長勝食品廠／慈惠公
    司涉嫌購買不實進項發票及逃漏開銷項發票流程圖」、「長
    勝食品廠／慈惠公司涉嫌購買不實進項發票統計表」（參警
    卷第220 至222 頁）、法務部調查局南部地區機動工作組搜
    索扣押筆錄、扣押物品收據及目錄表（偵2 卷第154 至157
    、159 至163 頁，偵3 卷第32至35頁）、長勝食品廠及慈惠
    公司「廠商原始訂貨資料」（偵3 卷第59正反頁）；(3)台北
    市國稅局大安分局財北國稅大安營業字第0990209758號函檢
    附長勝食品廠及慈惠公司違章案件說明書（就中曼公司陳丁
    麟）及99年12月14日裁處書（參偵3 卷第123 至125 頁）、
    高雄市國稅局左營稽徵所99年12月20日財高國稅左營業字第
    0990014030號函檢附承諾書（就豐裕粉行蘇莊春紅）及營業
    稅隨課補徵計算表5 張（參偵3 卷第126 至132 頁）、臺灣
    省南區國稅局99年11月8 日裁處書（就慈惠公司周郭素貞）
    、慈惠公司之虛報進項稅額統計表、漏未開立發票統計表（
    參偵3 卷第138 、143 、188 、189 頁）、臺灣省南區國稅
    局99年11月24日裁處書（就周郭素貞即長勝食品廠）、長勝
    食品廠虛報進項稅額漏稅罰統計表、承諾書各1 份（參偵3
    卷第144 、149 、186 、187 頁）、慈惠公司案關支票查調
    清冊1 紙（參偵3 卷第185 頁）、慈惠公司92至98年申報營
    所稅損益表分析1 紙（參偵3 卷第191 頁）、長勝食品廠及
    慈惠公司取具金利華及吉興發公司不實進項憑證分析表暨相
    關付款簽收簿影本（參偵3 卷第201 至229 反頁）、慈惠公
    司有關東湧食品行及漁鄉公司進項憑證分析表暨相關付款簽
    收簿影本（參偵3 卷第230 至236 反頁）；(4)臺灣省南區國
    稅局高雄縣分局就長勝食品廠代表人周郭素貞營業稅違章（
    代號406 ）核定稅額繳款書2 紙（原稅款所屬93年2 月至98
    年2 月，本稅33萬1499元、27萬1818元），就慈惠公司代表
    人周郭素貞）之營業稅違章隨課（代號406 ）核定稅額繳款
    書2 紙（原稅款所屬92年9 月至98年6 月、98年7 月至98年
    12月，本稅各2086萬1129元、142 萬2056元）、違章案件罰
    鍰繳款書1 紙（罰鍰5428萬410 元）共5 紙（參本院卷第99
    至106 、113 至117 頁）；(5)被告薛木堂提出高雄市國稅局
    裁處書（100 年1 月24日對義弘公司代表人薛木堂，100 年
    1 月21日對義惠公司代表人劉麗玉，100 年2 月22日對義鈞
    公司代表人劉麗玉）、違章案件罰鍰繳款書（罰鍰各37萬50
    60元、9 萬5 元、7 萬11元）、第一銀行代收款項收款證明
    書各1 紙；(6)高雄市國稅局左營稽徵所就豐裕粉行（代表人
    蘇莊春紅）營業稅隨課（代號406 ）核定稅額繳款書（本稅
    95至99年均各8 萬3464元）共5 紙（參本院卷第136 至144
    、273 至277 頁）在卷可稽，參核相符。
  (二)從而，被告周長勝與其配偶周郭素真共同經營長勝食品廠、
    慈惠公司（登記負責人均周郭素真）、被告莊忻惠於擔任上
    開食品公司（廠）期間，確有向蘇榕焜（中曼公司）、王飛
    龍（義弘公司、義惠公司、義鈞公司）、吳文達（東湧食品
    行、漁鄉公司及達洋公司）、陳重輝（金利華公司、吉興發
    公司）、盧照勝（亨泰利公司）取得如附表一、附表二所示
    之統一發票（詳細發票名稱、張數、發票日期、發票號碼、
    銷售金額、逃漏稅額，詳如附表一、二所示）；而被告蘇榕
    焜、吳文達、陳重輝及王飛龍（已歿）等人確協助長勝食品
    廠及慈惠公司取得未實際交易之統一發票以逃漏營業稅，並
    向稅捐稽徵機關申報長勝食品廠、慈惠公司自90年1 月間起
    迄97年12月間之營業稅時，用以扣抵銷項稅額使用，總計逃
    漏營業稅額，分別為60萬3317元、1595萬9643元（詳如附表
    三所示）；且被告陳丁麟明知中曼公司，薛木堂明知義弘公
    司、義惠公司、義鈞公司，張博晃明知亨泰利公司，均與長
    勝食品廠、慈惠公司間實際未曾有直接交易往來，而在會計
    憑證之統一發票虛偽填載買受人為長勝食品廠或慈惠公司暨
    其統一編號之不實事項後，將該等發票交付予蘇榕焜、王飛
    龍及盧照勝使用以對外販售或充作人情使用等情明確。
  (三)至被告周郭素貞於第一次準備程序尚未認罪時，聲請調取移
    送機關有關長勝食品廠、慈惠公司有關帳冊資料，嗣於第二
    次準備程序表示認罪後，與其辯護人均表明捨棄，不要調查
    等語明確（參本院卷第94反、128 反頁），本院審酌卷內已
    有上開帳冊，事證已明，無另調取之必要，併此敘明。
  (四)是本件被告周長勝等10人被訴上開犯行，事證明確，堪以認
    定，均應依法論科。
二、比較新舊法：
  (一)按商業會計法係於84年5 月19日修正公布全文共80條，其中
    第71條第1 款有關「商業負責人、主辦及經辦會計人員或依
    法受託代他人處理會計事務之人員有下列情事之一者，處5
    年以下有期徒刑、拘役或科或併科新臺幣15萬元以下罰金：
    一、以明知為不實之事項，而填製會計憑證或記入帳冊。…
    」之規定，經87年10月29日、89年4 月26日、95年5 月24日
    等次修正，並未變更其法文內容，即無庸比較新舊法。再同
    法第71條規定於被告陳丁麟、薛木堂、張博晃行為後，已於
    95 年5月24日修正公布施行，其構成要件並無更動，但原規
    定之法定刑為「5 年以下有期徒刑、拘役或科或併科新臺幣
    15 萬 元以下罰金」，修正後提高為「5 年以下有期徒刑、
    拘役或科或併科新臺幣60萬元以下罰金」，經比較修正前後
    法條規定，以修正前規定對於被告等人較有利，故依刑法第
    2 條第1 項規定，就其等如附表一二所示各編號，依其行為
    時間，分別適用修正前、後之商業會計法第71條之規定論處
    。
  (二)其次，稅捐稽徵法第47條（89年5 月17日修正施行）關於法
    人、商業或非法人團體負責人之刑責，係規定：「本法關於
    納稅義務人、扣繳義務人及代徵人應處徒刑之規定，於左列
    之人適用之：一、公司法規定之公司負責人。二、民法或其
    他法律規定對外代表法人之董事或理事。三、商業登記法規
    定之商業負責人。四、其他非法人團體之代表人或管理人。
    」被告等人於本件行為後，稅捐稽徵法第47條第1 至4 款對
    於代罰對象之規定均無變更，即無庸比較新舊法。再稅捐稽
    徵法業於98年5 月27日修正，復將原第47條之規定移列為同
    條第1 項，並增訂第2 項規定：「前項規定之人與實際負責
    業務之人不同時，以實際負責業務之人為準。」此項修正將
    代罰即受處罰對象之要件有所修正，應予比較新舊法；經比
    較修正後新法規定，對於公司之登記負責人（名義上負責人
    ），如非實際負責業務之人，依修正後規定即無庸代罰。本
    件被告周郭素貞為長勝食品廠、慈惠公司之登記負責人，亦
    為實際負責業務之人，無論依修正前同法第47條第1 款、第
    3 款之規定，或修正後同法第47條第1 項第1 款、第3 款之
    規定均須代罰，修正後規定並未較有利；而被告周長勝固為
    該公司（廠）實際負責業務之人，如依修正前第47條第1款
    、第3 款規定，無從認為該公司、商業負責人；如依修正後
    第47條第1 項第1 、3 款規定應受代罰，對其較不利，是應
    適用修正前稅捐稽徵法第47條第1 款、第3 款之規定。
  (三)再者，被告等人本件行為後，刑法於94年2 月2 日修正公布
    ，並於95年7 月1 日施行，修正後刑法第33條第5 款規定「
    罰金：新臺幣1,000 元以上，以百元計算之。」，提高修正
    前刑法第33條第5 款規定「罰金：1 元以上。」之罰金下限
    ，故以舊法較有利於被告等人。而修正前刑法第41條第1 項
    關於易科罰金之折算標準，係規定「得以1 元以上3 元以下
    折算1 日」，係以銀元為計算單位，經依廢止前罰金罰鍰提
    高標準條例第1 條前段、現行法規所定貨幣單位折算新臺幣
    條例第2 條規定折算之結果，應以銀元100 元以上300 元以
    下（即新臺幣300 元以上900 元以下）折算1 日；修正後刑
    法第41條第1 項前段係規定「得以新臺幣1000元、2000元、
    3000元折算1 日」，比較修正前後之規定，以修正前之規定
    對被告等人較有利。且刑法施行法第3 條之1 於95年6 月14
    日修正公布，自95年7 月1 日起施行，其第3 項規定「於94
    年1 月7 日刑法修正施行前犯併合處罰數罪中之一罪，且該
    數罪均符合第41條第1 項得易科罰金之規定者，適用90年1
    月4 日修正之刑法第41條第2 項規定」（即併合處罰之數罪
    ，均有前項情形，其應執行之刑逾6 月者，亦同），參照此
    項法理，於95年7 月1 日刑法修正前後所犯數罪均得易科罰
    金者，定應執行刑之易科罰金折算標準，以舊法折算標準對
    行為人較有利，應適用修正前刑法第41條第1 項前段規定論
    處。
  (四)又刑法於95年7 月1 日修正施行前，第41條第2 項規定「併
    合處罰之數罪，均有前項情形，其應執行之刑逾6 月者，亦
    同」，修正後變更為「前項規定於數罪併罰，其應執行之刑
    未逾6 月者，亦適用之」，修正施行前之規定對於行為人固
    較有利；然刑法於98年12月30日再次修正第41條之規定，並
    自公布日施行。修正後刑法第41條除維持原第1 項規定「犯
    最重本刑為5 年以下有期徒刑以下之刑之罪，而受6 月以下
    有期徒刑或拘役之宣告者，得以新臺幣1 千元、2 千元或3
    千元折算1 日，易科罰金。但…」外，增列第2 項規定「依
    前項規定得易科罰金而未聲請易科罰金者，得以提供社會勞
    動6 小時折算1 日，易服社會勞動。」第3 項規定「受6月
    以下有期徒刑或拘役之宣告，不符第1 項易科罰金之規定者
    ，得依前項折算規定，易服社會勞動。」即增訂易服社會勞
    動、不符合第41條第1 項易科罰金要件而受6 月以下有期徒
    刑或拘役之宣告者，仍得適用相同之易科罰金標準；且於第
    8 項增列：「第1 項至第4 項及第7 項之規定，於數罪併罰
    之數罪均得易科罰金或易服社會勞動，其應執行之刑逾6 月
    者，亦適用之。」是此次修正後規定，現行規定較「90年1
    月4 日修正之刑法第41條第2 項規定」，對行為人最有利，
    自應適用現行刑法第41條之規定。
  (五)被告周長勝等9 人（被告周郭素貞除外）所犯如附表一、二
    所示之幫助逃漏稅捐、填製不實會計憑證等罪間，或有基於
    概括之犯意，於相當密接期間反覆為之，而為連續犯，而被
    告等人行為後，刑法第56條連續犯之規定，以一罪論，但得
    加重其刑至2 分之1 ，此經95年7 月1 日修正刪除，則被告
    等人之犯行，因行為後新法業已刪除連續犯之規定，而應論
    以數罪，故此刪除雖非犯罪構成要件之變更，但亦顯已影響
    行為人刑罰之法律效果，自屬法律有變更，依刑法第2 條第
    1 項規定，比較修正前、後之結果，以修正前刑法第56條連
    續犯之規定對被告等人較有利
  (六)又有關宣告多數有期徒刑之定執行刑上限，95年7 月1 日刑
    法修正施行前，第51條第5 款後段係規定「但不得逾20年」
    ，修正施行後係規定「但不得逾30年」，比較修正前後之規
    定，以舊法之規定對行為人有利，自應適用修正前之規定。
  (七)綜上，本件應依刑法第2 條第1 項前段規定，分別適用修正
    前之商業會計法第71條、修正前稅捐稽徵法第47條第1 款、
    第3 款、修正前刑法第33條第5 款、第41條第1 項前段易科
    罰金標準、第56條連續犯、第51條第5 款宣告多數有期徒刑
    定應執行刑上限之規定論處；而就數罪併罰逾6 月以上，依
    現行刑法第41條第8 項規定，仍得諭知易科罰金折算標準（
    參最高法院24年上字第4634號、27年上字第2615號判例意旨
    ）。
三、次按：
  (一)稅捐稽徵法第41條所規定之納稅義務人以詐術或其他不正當
    方法逃漏稅捐罪，係以詐術或其他不正當之方法逃漏稅捐為
    成立要件。所謂詐術固同於刑法上詐術之意，乃指以偽作真
    或欺罔隱瞞等積極之作為，致稅捐機關陷於錯誤，而免納或
    少納應繳之稅款，以獲取財產上之不法利益；至不正當方法
    則指詐術以外，其他違背稅法上義務，足以減損租稅徵收之
    積極行為而言，二者之含義並非相同。且稅捐稽徵法上之逃
    漏稅捐罪，係屬結果犯，須有逃漏應繳納之稅捐之結果發生
    ，始足構成。又稅捐稽徵法所稱之稅捐，係指關稅及礦稅以
    外之一切稅捐，貨物稅、營業稅自包括在內，該法第41條、
    第43條、第47條等規定，均係基於行政政策上之考量，對以
    詐術等不正當方法逃漏稅捐之行為，以刑法之刑名加以處罰
    ，屬於行政刑罰之性質，凡有以詐術或與詐術同一型態之不
    正當積極行為，逃漏或教唆、幫助他人逃漏稅捐者，即應以
    刑罰處罰行為人，或轉嫁處罰於各該負責人。至行政罰，則
    係就違反行政法上之義務行為，本於維持行政秩序之目的，
    由該管主管機關以刑法刑名以外之方法，如罰鍰、罰役等加
    以處罰。不論行政刑罰或行政罰，如均合於各該處罰之規定
    ，自得予以併罰之，用達其制裁之功能，要無所謂已有行政
    罰之處罰即不得再課以行政刑罰之可言（參最高法院90年度
    台上字第604 號、92年度台上字第1624號、95年度台上字第
    486 號判決意旨）。
  (二)其次，稅捐稽徵法第47條第1 款（修正後第47條第1 項第1
    款）之規定，係將納稅義務人之公司之責任，於其應處徒刑
    範圍，轉嫁於公司負責人，其犯罪或受罰主體原屬為納稅義
    務人之公司，僅因公司於事實上無從負擔自由刑，基於刑事
    政策之考量，乃設該規定，於應處徒刑之範圍內，轉嫁於公
    司之負責人，受罰之公司負責人，乃屬代罰之性質，並非因
    其本身之犯罪而負責任。又依該規定，轉嫁處罰之對象僅限
    於「公司法規定之負責人」。從而，為公司組織之納稅義務
    人、代徵人或扣繳義務人，以詐術或其他不正當方法逃漏稅
    捐、匿報、短報、短徵或不為代徵或扣繳稅捐罪，所轉嫁處
    罰者，如非屬公司法規定之負責人，即不能令負該項刑責。
    是公司負責人依上開條款而適用徒刑之處罰，既屬代罰之性
    質，自無與他人有犯意聯絡、行為分擔，而成立共同正犯、
    連續犯、牽連犯之可能。且稅捐稽徵法第47條第3 款所定「
    商業登記法規定之商業負責人」應受處罰，係自同法第41
    條轉嫁而來，非因身分成立之罪，此一處罰主體專指商業登
    記法規定之商業負責人而言，行為人如非該商業之負責人，
    即非轉嫁之對象，其縱有參與逃漏稅捐之行為，應適用特別
    規定，成立同法第43條第1 項之幫助犯（參最高法院75年台
    上字第6183號判例，91年度台上字第2093號、92年度台上字
    第4025號、93年度台上字第2396號、95年度台上字第741 號
    、96年度台上字第5520號判決意旨）。
  (三)再者，95年5 月24日修正公布前、後之商業會計法第71條第
    1 款之填製不實會計憑證罪，犯罪主體必須為商業負責人、
    主辦及經辦會計人員，或依法受託代他人處理會計事務之人
    員，自屬因身分或特定關係始能成立之犯罪。而修正前商業
    會計法第4 條規定「本法所稱商業負責人依公司法第8 條、
    商業登記法第9 條及其他法律有關之規定。」（95年5 月24
    日修正為「本法所定商業負責人之範圍，依公司法、商業登
    記法及其他法律有關之規定。」），而公司法第8 條規定之
    公司負責人並不包含所謂「實際負責人」在內。且統一發票
    乃證明事項之經過而為造具記帳憑證所根據之原始憑證，商
    業負責人如明知為不實之事項，而開立不實之統一發票，係
    犯商業會計法第71條第1 款之以明知為不實之事項而填製會
    計憑證罪（最高法院94年度臺非字第98號判決意旨參照）。
  (四)又會計憑證，依其記載內容及其製作之目的，亦屬文書之一
    種，商業會計法第71條第1 款所定之人員，以明知為不實之
    事項而填製會計憑證，原含有業務上登載不實之本質，凡商
    業負責人、主辦及經辦會計人員或依法受託代他人處理會計
    事務之人員，以明知為不實事項而填製會計憑證或記入帳冊
    者，即該當商業會計法第71條第1 款之罪，此與刑法第215
    條之從事業務之人明知為不實之事項而登載於業務上文書罪
    ，皆規範處罰同一之登載不實行為，屬法規競合性質，前者
    為後者之特別規定，依特別法優於普通法之原則，自應優先
    適用商業會計法第71條第1 款論處，而不再論以刑法第216
    條、第215 條行使業務上登載不實文書罪。且商業會計人員
    等主體，就明知尚未發生之事項，一有填製會計憑證或記入
    帳冊之行為，犯罪即已成立，不因事後該事項之發生或成就
    ，而得解免罪責（參最高法院92年台上字第3677號判例、92
    年度台上字第6171號、6792號，94年度台非字第98號、97年
    台上字第2044號判決意旨）。
四、論罪部分：
  (一)被告周郭素貞係慈惠公司、商業即長勝食品廠之登記負責人
    兼實際負責人，該公司（廠）自90年1 月間起迄97年12月間
    止，總計分別逃漏營業稅額，分別60萬3317元、1595萬9643
    元，核被告周郭素貞所為，係犯稅捐稽徵法第47條第1項 第
    1 款之逃漏稅捐罪。本件被告周郭素貞固係長勝食品廠、慈
    惠公司之登記負責人，應依修正後稅捐稽徵法第47條第1 項
    第1 款之規定處罰，然其係為納稅義務人之登記負責人而代
    罰，自無修正施行前刑法第56條連續犯之適用，即應按上開
    納稅義務人逃漏稅捐行為之次數，成立多次罪刑，併合處罰
    。亦即長勝食品廠、慈惠公司所取得各公司、商業之不實發
    票，於如附表三所示，即按附表一、二所示各編號每2 個月
    發票，於第3 個月份申報營業稅時，虛報進項稅額；各該編
    號內雖有複數發票，應成立接續犯，均不另論罪；是就其如
    附表三各編號之逃漏稅捐多次犯行，係於90年3 月至98年1
    月份，所犯共44罪，應分論併罰之。
  (二)被告周長勝係慈惠公司、商業即長勝食品廠之實際負責人，
    係犯稅捐稽徵法第43條第1 項之幫助逃漏稅捐罪；被告莊忻
    惠於上開期間，係該公司、食品廠之會計人員，依被告周郭
    素貞、周長勝指示會計即被告莊忻惠，持交會計記帳事務所
    ，以虛報營業稅進項稅額使用，因此幫助該公司（廠）逃漏
    營業稅捐明確。核被告周長勝、莊忻惠所為，均係犯稅捐稽
    徵法第43條第1 項之幫助逃漏稅捐罪。被告周長勝雖與被告
    周郭素真共同經營上開公司、食品廠（商業），然其並非該
    公司或商業之登記負責人，亦非修正前同法第47條第2 款之
    「民法或其他法律規定對外代表法人之董事或理事」，自無
    從依修正前同法第47條第1 款規定處罰，起訴書以被告周長
    勝應依修正前同法第47條第2 款之規定代罰，尚有未洽，應
    予敘明。從而，被告周長勝就本件納稅義務人之慈惠公司、
    長勝食品廠逃漏稅捐之犯行，與被告周郭素貞並不成立共同
    正犯。然被告周郭素貞、莊忻惠係幫助犯，且係自然人犯罪
    ，是其2 人如附表三編號1 至28所示之幫助犯行，係於90年
    3 月至95年5 月份，時間密接、手段相同，所犯為構成要件
    相同之罪名，顯係基於概括犯意反覆為之，應成刑法修正前
    之連續犯，僅論以一幫助逃漏稅捐罪，並依法加重其刑；就
    其如附表三編號29至44之幫助犯行，係於95年7 月以後，共
    16次，應分論併罰之（合計16罪），總計論處17罪。
  (三)被告陳丁麟為中曼公司實際負責人，被告薛木堂為義弘公司
    登記負責人，且為義弘、義惠、義鈞3 公司之實際負責人，
    被告張博晃則為亨泰利公司之實際負責人，渠等虛偽開立中
    曼、義弘、義惠、義鈞、亨泰利等公司之具有會計憑證性質
    之統一發票，分別交付被告蘇榕焜、盧照勝、王飛龍（已歿
    ）。被告陳丁麟、薛木堂、張博晃均明知上開公司實際銷貨
    對象並非慈惠公司、長勝食品廠，而虛偽開立不實事項如附
    表一、二所示之發票予該公司（廠），核被告陳丁麟、薛木
    堂、張博晃等人所為，均應成立修正前商業會計法第71條第
    1 款之填製不實會計憑證罪責，而不另論以刑法第第215 條
    業務上文書登載不實罪。上開被告3 人於附表一、二各編號
    ，各年度每2 個月間所開立複數發票，均係於緊接時間內，
    基於同一填製不實會計憑證之犯意，認係接續一行為，均僅
    論以一罪；其等於95年6 月30日以前各編號所為者，期間密
    接、手段相同，所犯為構成要件相同之罪名，顯係基於概括
    之犯意反覆為之，應成刑法修正施行前之連續犯，僅論以一
    填製不實會計憑證罪。被告陳丁麟所為填製中曼公司不實發
    票（如附表二編號1 至24，90年1 月至95年6 月份），為連
    續犯，僅論以一填製不實會計憑證罪，並依法加重其刑；而
    在95年7 月1 日以後者，其中附表二編號34至36，與附表一
    編號1 至3 ，犯罪時間同在各該編號2 個月份內，應成立接
    續犯，均僅論以一罪，共3 罪；其他部分（如附表二編號25
    至33，附表一編號4 至6 ）分別9 罪、3 罪，應分論併罰之
    （合計15罪），總計論處16罪。被告薛木堂所為填製義弘、
    義惠、義鈞公司不實發票於95年6 月30日以前者（如附表二
    義弘、義惠、義鈞：均編號1 至21，91年1 月至94年6 月份
    ），實際負責人被告薛木堂所填製該3 公司不實發票，在各
    該編號2 個月內，認係接續犯，均僅論以實質一罪，且就該
    編號1 至21間，應成立連續犯，僅論以一填製不實會計憑證
    罪，並依法加重其刑；而填製95年7 月以後如附表二（義弘
    ：編號22至24；義惠：編號22至24；義鈞：編號22、23），
    日期同在2 個月內編號相同者，為接續犯，僅論以一罪；而
    各編號22至24，應分論併罰之（合計3 罪），總計論處4 罪
    。被告張博晃所填製亨泰利公司不實發票如附表二編號1至
    11（91年1 月至92年10月份），為連續犯，僅論以一填製不
    實會計憑證罪，並依法加重其刑。
  (四)被告吳文達為東湧食品行、漁鄉公司之實際負責人，提供東
    湧、漁鄉、達洋等公司（行）之不實發票，被告陳重輝為金
    利華公司、吉興發公司之實際負責人，亦提供該金利華、吉
    興發公司不實發票；被告蘇榕焜、盧照勝各將取得之中曼公
    司、亨泰利公司如附表一、二之不實發票，均交付被告周長
    勝、周郭素貞之慈惠公司、長勝食品廠，供其2 人指示被告
    莊忻惠用以虛報營業稅進項稅額使用，因此幫助該公司（廠
    ）逃漏營業稅捐。核被告蘇榕焜、盧照勝、吳文達、陳重輝
    所為，均係犯稅捐稽徵法第43條第1 項之幫助逃漏稅捐罪。
    就上開被告提供係於95年6 月30日以前，如有該複數商業之
    重疊月份發票者，各為接續犯，均不另論罪；就各該編號多
    次犯行，亦成立連續犯，僅論以一填製不實會計憑證罪。準
    此，被告吳文達提供東湧、漁鄉、達洋等不實發票幫助逃漏
    稅捐，各該編號有重疊月份發票者（93年11月至94年6 月、
    94年11月至95年4 月），為接續犯，均不另論罪；就各該編
    號多次犯行，依正犯成立犯罪時間，均係95年6 月30日以前
    ，成立連續犯，僅論以一幫助逃漏稅捐罪。被告陳重輝提供
    金利華、吉興發公司不實發票，依正犯成立犯罪時間，於95
    年6 月30日以前者（金利華：附表二編號1 至13；吉興發：
    編號1 至21，發票期間91年1 月至95年4 月份），為連續犯
    ，僅論以一幫助逃漏稅捐罪；且所提供為95年5 月至97年2
    月份發票，扣除日期重疊各該2 個月份者共4 次（金利華：
    附表二編號14至17；吉興發：編號22至25，發票期間均95年
    5 月至95年12月份），及加計非重複者共7 次（金利華：附
    表二編號18至24），則分論併罰之（合計11罪），總計論處
    12罪。被告蘇榕焜係提供中曼公司不實發票幫助逃漏稅捐，
    參酌被告陳丁麟填載中曼公司不實發票，然其幫助犯行係於
    長勝食品廠、慈惠公司於第3 個月份虛報營業稅額，其犯行
    應為附表附表二編號1 至23之次月多次為之，為連續犯，僅
    論以一幫助逃漏稅捐罪，並依法加重其刑；而犯行在95年7
    月以後者，扣除時間係重疊各該編號2 個月份內（附表二編
    號34至36，與附表一編號1 至3 ），各為接續犯，共3 罪；
    其他部分（如附表二編號24至33，附表一編號4 至6 ），分
    別10罪、3 罪，自應分論併罰之（合計16罪），總計論處17
    罪。被告盧照勝提供亨泰利公司不實發票幫助逃漏稅捐，參
    酌被告張博晃所填製亨泰利公司不實發票如附表二編號1至
    11，時間在91年1 月至92年10月份，均係95年6 月30日以前
    ，其本件幫助犯行（91年3 月至93年1 月份），為連續犯，
    僅論以一幫助逃漏稅捐罪。
五、量刑部分：
  (一)爰審酌被告周郭素真為長勝食品廠、慈惠公司之實際經營者
    ，持如附表三所示不實發票，向稅捐稽徵機關虛報自90年1
    月至97年12月間之營業進項稅額，用以扣抵銷項稅額使用，
    總計逃漏營業稅額，分別60萬3317元、1595萬9643元，合計
    高達1654萬7835元（詳如附表三所示）；而被告周長勝亦為
    長勝食品廠、慈惠公司之實際經營者，被告莊忻惠則受雇為
    該公司、食品廠之會計，幫助收取、收購不實發票以逃漏稅
    捐；被告陳丁麟為中曼公司之實際負責人，被告張博晃為亨
    泰利公司之實際負責人，被告薛木堂為義弘、義惠、義鈞公
    司之實際負責人，均填製不實會計憑證（發票）交付他人；
    而被告陳重輝、蘇榕焜、盧照勝、吳文達，亦將如附表一、
    二所示之不實交易發票，提供長勝食品廠、慈惠公司申報進
    項稅額，幫助他人逃漏稅捐，其等所為，均嚴重侵害國家稅
    收法益，足生損害於稅捐稽徵機關對核課營業稅捐之正確性
    ，影響稅制及稅基之健全，實有不該；惟念以被告等人於審
    判中均坦承犯行，被告周郭素真、周長勝、薛木堂、蘇榕焜
    等人均已按章繳納本稅、罰鍰，且其等10人素行尚可，依犯
    罪之惡性，逃漏稅捐、幫助逃漏稅捐、填製不實會計憑證之
    情節、逃漏稅額暨其等犯罪之動機、目的、手段等一切情狀
    ，分別量處如主文所示之刑，且就其等宣告刑於6 月以下者
    ，均分別依修正前後刑法第41條第1 項前段之規定，均諭知
    如易科罰金之折算標準，以資懲儆。
  (二)又本件被告盧照勝（提供亨泰利公司不實發票）、吳文達（
    提供東湧食品行、漁鄉公司、達洋公司不實發票）所為幫助
    逃漏稅捐犯行，被告張博晃（填製亨泰利公司不實發票）所
    為填製會計憑證不實之最後犯行，分別係於92年11月、95年
    4 月、92年10月間；而被告周郭素貞所犯逃漏稅捐犯行，其
    中附表三編號1 至28、編號29至33部分，犯罪時間係在90年
    1 月至96年3 月份；被告周長勝、莊忻惠所為幫助逃漏稅捐
    犯罪時間，亦同上；被告陳丁麟（中曼：附表二編號1 至29
    ）、薛木堂（義弘、義惠、義鈞：附表二編號1 至23）所為
    填製不實會計憑證犯罪時間，係在91年1 月至96年4 月；而
    被告蘇榕焜（提供義弘、義惠、義鈞：附表二編號1 至28）
    、被告陳重輝（提供金利華：附表二編號1 至18、附表一編
    號1 至3 ；吉興發：附表二編號1 至25）所為幫助逃漏稅捐
    ，犯罪時間係在91年3 月至96年3 月間；以上均在中華民國
    九十六年罪犯減刑條例所定96年4 月24日以前，合於該條例
    所定減刑條件，均依法減刑，爰分別於其主文欄諭知宣告刑
    、減得之刑，且分別諭知如易科罰金之折算標準；且就被告
    周郭素貞、周長勝、莊忻惠、陳丁麟、薛木堂、陳重輝、蘇
    榕焜等人，依法定其應執行刑，併依95年7 月1 日修正施行
    前刑法第41條第1 項前段之規定，均分別諭知如易科罰金之
    折算標準。
六、緩刑宣告部分：
    按95年7 月1 日修正之刑法第74條有關緩刑規定亦有修正變
    更，認為犯罪係在新法施行前，於新法施行後，緩刑之宣告
    ，應適用新法第74條之規定（最高法院95年第8 次刑事庭會
    議紀錄），從而即無比較新舊法問題。本案被告周長勝、莊
    忻惠、陳丁麟、薛木堂、蘇榕焜、盧照勝等6 人素行尚可，
    尚無犯罪前科；被告周郭素貞前於96年、98年間雖因公共危
    險案件，前後2 次經檢察官分為緩起訴處分、拘役55日執行
    完畢確定（不構成累犯）；被告陳重輝前因犯竊盜罪，經判
    刑5 月，緩刑2 年確定，於緩刑期滿而緩刑之宣告未經撤銷
    ，其刑之宣告失其效力；被告張博晃於附表二所示亨泰利公
    司最後發票日期92年10月即本件犯罪完成後，始於97年間因
    公共危險案件判刑2 月，於97年6 月12日易科罰金執行完畢
    （不構成累犯），均未曾因故意犯罪受有期徒刑以上刑之宣
    告；另被告吳文達前於83年間因故意犯賭博罪，受有期徒刑
    7 月之宣告，於84年7 月13日執行完畢後，5 年以內未曾因
    故意犯罪受有期徒刑以上刑之宣告等情明確，有被告10人臺
    灣高等法院被告全國前案紀錄表各1 份在卷可憑，其等犯後
    均坦承犯行，配合調查、偵訊及審理，且被告周郭素貞、周
    長勝為該公司（廠）實際經營者，被告莊忻惠為其受僱人，
    關於本件逃漏營業稅捐（就長勝食品廠，本稅各33萬1499元
    、27萬1818元；就慈惠公司，本稅各2086萬1129元、142 萬
    2056元），且就營業稅違章（罰鍰5428萬410 元），均繳款
    完畢；被告薛木堂就填製會計憑證不實之違章罰鍰（義弘公
    司37萬5060元、義惠公司9 萬5 元、義鈞公司7 萬11元），
    亦繳納完畢；被告蘇榕焜就逃漏營業稅（豐裕粉行，本稅95
    至99年度均各8 萬3464元），亦繳納完畢。而被告陳丁麟、
    張博晃、吳文達、陳重輝、盧照勝亦表明如受違章裁罰願繳
    本稅、罰鍰；其等本案容因一時失慮，偶罹刑典，均任有正
    職，經此偵審程序及科刑，當知所警惕，信無再犯之虞，本
    院認其等宣告刑、減刑及應執行刑，以暫不執行為適當，爰
    依刑法第74條第1 項第1 款、第2 款、第2 項第4 款規定，
    分別諭知緩刑，期間不等，並斟酌其等逃漏稅捐、幫助逃漏
    稅捐、填製不實會計憑證之惡性、發票張數、期間、銷售金
    額、稅額等情，併宣告緩刑附條件之負擔，即應於本判決確
    定之翌日起3 個月內，各向公庫支付相當如主文所示之金額
    ，以勵自新。
、被告周慈惠被訴幫助逃漏稅捐無罪諭知部分：
一、公訴意旨另以：周慈惠自98年4 月後，接任長勝食品廠及慈
    惠公司之會計人員，與周長勝、周郭素真、莊忻惠等人均明
    知長勝食品廠及慈惠公司，自90年1 月起迄97年（起訴書誤
    植98年）12月間止，並未向中曼公司、義弘公司、義惠公司
    、義鈞公司、東湧食品行、漁鄉公司、金利華公司、吉興發
    公司、亨泰利公司及達洋公司為如附表一及附表二所示金額
    之進貨事實，竟共同基於逃漏稅捐之犯意聯絡，分別向蘇榕
    焜取得中曼公司如附表一、二所示之統一發票，向王飛龍（
    已歿）取得義弘公司、義惠公司、義鈞公司如附表二所示之
    統一發票，向吳文達取得東湧食品行、漁鄉公司及達洋公司
    如附表二所示之統一發票，向陳重輝取得金利華公司如附表
    一、二所示之統一發票，向吉興發公司取得如附表二所示之
    統一發票，向盧照勝取得亨泰利公司如附表二所示之統一發
    票（蘇榕焜等人協助長勝食品廠及慈惠公司取得未實際交易
    之統一發票以逃漏營業稅之詳細金額，詳如附表一、二所示
    ），並持之向稅捐稽徵機關申報長勝食品廠及慈惠公司自90
    年1 月間起迄97年12月間止之營業稅時，用以扣抵銷項稅額
    使用，總計逃漏營業稅額，分別為60萬3317元、1595萬9643
    元（起訴書所列1593萬5468元應予更正），嚴重侵害國家稅
    收，足生損害稅捐稽徵機關對核課稅捐之正確性。因認被告
    周慈惠亦涉犯稅捐稽徵法第43條第1 項之幫助逃漏稅捐罪嫌
    等語。
二、按犯罪事實應依證據認定，無證據不得認定犯罪事實；不能
    證明被告犯罪者，應諭知無罪之判決，刑事訴訟法第154 條
    第2 項、第301 條第1 項分別定有明文。又事實之認定，應
    憑證據，如未能發現相當證據，或證據不足以證明，自不能
    以推測或擬制之方法，為裁判基礎；且認定不利於被告之事
    實須依積極證據，苟積極證據不足為不利於被告事實之認定
    時，即應為有利於被告之認定。再認定犯罪事實所憑之證據
    ，雖不以直接證據為限，間接證據亦包括在內，然而無論直
    接證據或間接證據，其為訴訟上之證明，須於通常一般之人
    均不致有所懷疑，而得確信其為真實之程度者，始得據為有
    罪之認定，倘其證明尚未達到此一程度，而有合理之懷疑存
    在，無從使事實審法院得為有罪之確信時，法院即應為諭知
    被告無罪之判決（最高法院40年台上字第86號、30年上字第
    816 號、76年台上字第4986號判例意旨參照）。
三、本件公訴人以被告周慈惠涉犯上開罪嫌，無非係以：被告周
    長勝、周郭素真、莊忻惠、陳丁麟、薛木堂、陳重輝、張博
    晃、蘇榕焜、盧照勝等10人（對於被告周慈惠部分）於調詢
    及偵訊之證述、被告周慈惠於調詢、偵訊之供述，及有如論
    罪欄貳一(一)所示之長勝食品廠及慈惠公司上開營業期間，取
    得如附表一、二所示之虛報進項稅額部分之相關資料可佐等
    語，資為論據。惟訊據被告周慈惠堅決否認有上開幫助他人
    逃漏稅捐之犯行，辯稱：伊是98年4 月之後才到慈惠公司及
    長勝食品廠幫忙，這些都是之前的事，伊都不清楚，事後伊
    才接手會計，98年4 月間有張支票（金額2184元，發票日98
    年2 月25日），那是之前留下的支票，伊不知道這張支票是
    什麼貨款，支票後面寫漁鄉公司，因伊接手會計，才去聯絡
    ，另外問發票是否足夠，伊怕有發票沒有拿到，就問史佳穎
    有沒有拿到，把蒐集的發票交給史佳穎，由她去報稅等語。
四、經查：
  (一)如附表一、二所示之長勝食品廠及慈惠公司虛報進項稅額部
    分之發票，發票日期均係在90年1 月至97年12月間，並無在
    98年4 月份以後之日期者；且證人莊忻惠於本院審理時證：
    「我在長勝食品廠及慈惠公司，91年正式接任會計工作，任
    職到98年（筆錄誤植97年，應予更正）3 月底」、「我離職
    時沒有與周慈惠做會計程序交接」、「我在慈惠公司做會計
    ，周慈惠沒有參與會計工作」、「（提示扣案帳冊貳-2.3內
    有周慈惠簽名，98年4 月30日中曼貿易發票編號EU00000000
    、金額49萬1571元、稅額2 萬4579元，及發票編號
    FU00000000 、 金額35萬8714元、稅額1 萬7936元，這是誰
    製作的？）這是周慈惠製作的，不是我任內製作的」、「（
    提示起訴書附表一、二，這些發票日期、號碼、金額、稅額
    ，當中有你經手開出去，哪些是周慈惠開出去的？）這邊都
    沒有周慈惠經手」等語明確（參本院卷第194 正、195 反、
    196 正頁）；且證人史佳穎於本院審理時亦證稱：「（周長
    勝、周郭素真在90年1 月至98年4 月份，有無曾與你提到，
    如果莊忻惠不在，就由周慈惠處理進銷項發票的事情？）沒
    有」、「他們公司有關記帳及報稅工作是莊忻惠與我接洽，
    我們通常都是對會計莊忻惠」、「是98年底時，我有看到過
    周小姐」等語（參本院卷第196 反、197 反頁）；而證人周
    長勝於本院審理中亦證稱：「90年1 月至98年4 月份，周慈
    惠沒有參與記帳及會計之事」、「莊忻惠大約98年4 月，約
    10日左右離職」、「（提示起訴書附表一、二有關你們公司
    虛報進項稅額發票，何者是周慈惠參與經手的？）這都不是
    她經手的，她是98年才進來」、「（提示扣案帳冊貳-2.3內
    有周慈惠簽名，98年4 月30日中曼貿易發票編號EU00000000
    、金額49萬1571元、稅額24579 元，及98年5 月26日發票編
    號FU00000000、金額35萬8714元、稅額17936 元，這是誰製
    作的？這2 張發票的作用是何？）我叫中曼公司開給我女兒
    周慈惠的，上開的記載是周慈惠」等語（參本院卷第198 反
    、199 正反頁）；上開3 人證述，參核相符，且與上開被告
    周慈惠所參與製作帳冊記載文字，日期為98年4 月份以後者
    比對，亦屬吻合。是關於長勝食品廠及慈惠公司如附表一、
    二所示之虛報進項稅額之發票，發票日期係在90年1 月至97
    年12月間，均係當時任職會計之被告莊忻惠所經手，並交由
    受公司委託辦理會計事務之證人史佳穎代為記帳、申報稅捐
    ，被告周慈惠並未參與上開會計、記帳、收購發票、寄送收
    購款支票等事已明。
  (二)證人莊忻惠雖於本院審理中證稱：「我從91年7 月份正式經
    手，我便開應付帳款之稅額支票，例如百分之2 、3 ，我把
    支票寄給賣發票的公司，這事情周董（周長勝）、周太太（
    周郭素貞）、周慈惠都知道，我有跟周小姐講過買發票之事
    ，這是98年3 月份，當時我還沒離職，離職後我有電話告訴
    周慈惠，說發票已經夠多了，不要再買發票來報稅」等語（
    參本院卷第89正、195 正頁）。然就此部分，依卷內扣案帳
    冊由被告周慈惠接手會計後所記載，中曼貿易發票編號EU00
    000000（金額49萬1571元、稅額24579 元），發票編號FU00
    000000（金額35萬8714元、稅額17936 元），開立日期分別
    係98年4 月30日、98年5 月26日，顯然係在起訴書犯罪時間
    之後，亦不在起訴書附表一、二所列發票之列。此外，帳冊
    內上開2 張發票開立之前所載事項，以及如附表一、二所示
    之發票，均係前任會計即被告莊忻惠所經手記載或收購取得
    者，尚與被告周慈惠無涉。再被告周慈惠係於98年5 月1 日
    、同年5 月8 日始以受僱人身分加入慈惠公司之健保、勞保
    等情，亦經證人莊忻惠、周長勝上開證述明確。況且，證人
    莊忻惠於本院審理時亦證稱：「這些發票是由周郭素貞向我
    說，要跟哪幾家公司買發票進來抵稅的」、「周慈惠在我離
    職之前，沒有幫忙」、「我離職後，周慈惠有與我請教報稅
    的事情」、「我沒有向她說要向哪些公司買發票的事，另外
    還有告訴她一些公司員工薪資的事」、「（提示扣案帳冊貳
    -1 .2 內有周慈惠簽名，你在慈惠及長勝時，你記載到哪裡
    ？）我記到98年3 月份，有記載高德汽車現金98年3 月24日
    的支票，金額9688元，廠商王榮泰簽名，我記載到這一頁（
    以本院紅色到庭證，蓋有候核辦這頁），之後的就不是了」
    等語明確（參本院卷第89正、194 正、195 反、196 正頁）
    ；且證人史佳穎於本院亦證稱：「91年我已開始幫他們記帳
    了」、「98年的報稅，是我幫他們做的」、「周慈惠是98年
    莊小姐離職後才接任」等語明確（參本院卷第196 反頁），
    2 人證述印證相符。從而，被告周慈惠上開所辯，尚非不可
    採信。從而，關於附表一、二所示日期自90年1 月至97年12
    月間發票虛報進項稅額之事，被告周慈惠並未參與，亦無從
    事慈惠公司、長勝食品廠之記帳、收購發票、支票付款，即
    無從認為其就此部分有幫助逃漏稅捐之情事。
  (三)此外，檢察官並未舉出有何證據證明被告周慈惠確有參與收
    購如起訴書附表一、二所示之發票，持以虛報慈惠公司、長
    勝食品廠進項稅額，因而幫助逃漏營業稅捐之證據供參，自
    無從為此項認定。
四、綜上所述，被告周慈惠於98年4 月份任職長勝食品廠及慈惠
    公司會計工作之前，並無證據證明其參與收購如起訴書附表
    一、二所示之發票，持以虛報該公司、食品廠之進項稅額，
    因而幫助逃漏營業稅捐等情，即無從認定其有何幫助逃漏稅
    捐之犯行，揆諸前揭法條及判例意旨，本件既不能證明被告
    周慈惠有被訴之犯行，自應為無罪之諭知，以昭適法（至扣
    案如扣押物品清單所示之物〈參本院卷第46至50頁〉，宜由
    檢察官另為適法之處理）。
據上論結，應依刑事訴訟法第299 條前段、第301 條第1 項，（
98年5 月27日修正前）稅捐稽徵法第47條第1 款、第3 款、第41
條、第43條第1 項，商業會計法第71條第1 款（95年5 月24日修
正前、後），刑法第2 條第1 項、第11條前段、第56條（廢止前
）、第33條第5 款（修正前）、第41條第1 項前段（現行）、第
41條第1 項前段（修正前）、第8 項、第51條第5 款（修正前）
、第74條第1 項第1 款、第2 款、第2 項第4 款，刑法施行法第
3 條之1 第3 項，廢止前罰金罰鍰提高標準條例第1 條前段，現
行法規所定貨幣單位折算新臺幣條例第2 條，中華民國九十六年
罪犯減刑條例第2 條第1 項第3 款、第7 條、第9 條，判決如主
文。
本案經檢察官盧葆清到庭執行職務。
中    華    民    國  100     年    7     月    25    日
                  刑事第五庭  審判長法  官  李昆南
                                    法  官  陳盈吉
                                    法  官  劉美香
上開原本與正本相符。
如不服本判決應於收受判決後10日內向本院提出上訴書狀，並應
敘述具體理由。其未敘述上訴理由者，應於上訴期間屆滿後20日
內向本院補提理由書(均須按他造當事人之人數附繕本)「切勿逕
送上級法院」。
中    華    民    國   100    年    7     月    25    日
                                    書記官  林同啟
附錄本判決論罪之法條：
稅捐稽徵法第41條（逃漏稅捐罪）
納稅義務人以詐術或其他不正當方法逃漏稅捐者，處 5 年以下有
期徒刑、拘役或科或併科新台幣 6 萬元以下罰金。
稅捐稽徵法第47條（98年5 月27日修正前）
本法關於納稅義務人、扣繳義務人及代徵人應處徒刑之規定，於
左列之人適用之：
一、公司法規定之公司負責人。
二、民法或其他法律規定對外代表法人之董事或理事。
三、商業登記法規定之商業負責人。
四、其他非法人團體之代表人或管理人。
稅捐稽徵法第43條第1項（教唆或幫助逃漏稅捐等之處罰）
教唆或幫助犯第41條或第42條之罪者，處3 年以下有期徒刑、拘
役或科新台幣6萬元以下罰金。
商業會計法第71條（填製不實會計憑證罪，95年5 月24日修正前
）
商業負責人、主辦及經辦會計人員或依法受託代他人處理會計事
務之人員有下列情事之一者，處5 年以下有期徒刑、拘役或科或
併科新臺幣60萬元以下罰金：
一、以明知為不實之事項，而填製會計憑證或記入帳冊。
二、故意使應保存之會計憑證、會計帳簿報表滅失毀損。
三、偽造或變造會計憑證、會計帳簿報表內容或毀損其頁數。
四、故意遺漏會計事項不為記錄，致使財務報表發生不實之結果
    。
五、其他利用不正當方法，致使會計事項或財務報表發生不實之
    結果。
附表一：長勝食品廠虛報進項稅額部分：
┌──────┬──┬──┬────┬─────┬──────┬─────┬─────┐
│發票開立公司│張數│編號│發票日期│發票號碼  │  銷售金額  │  稅額    │備註      │
├──────┼──┼──┼────┼─────┼──────┼─────┼─────┤
│金利華公司  │  5 │ 1  │93年2月 │XY00000000│     292,500│    14,625│          │
│            │    │    │        │XY00000000│     305,500│    15,275│          │
│            │    │    │        │XY00000000│     301,990│    15,100│          │
│            │    ├──┼────┼─────┼──────┼─────┤          │
│            │    │ 2  │93年3月 │YY00000000│     292,500│    14,625│          │
│            │    ├──┼────┼─────┼──────┼─────┤          │
│            │    │ 3  │93年5月 │ZY00000000│     156,000│     7,800│          │
│            │    ├──┼────┼─────┼──────┼─────┤          │
│            │    │    │        │小計      │   1,348,490│    67,425│          │
├──────┼──┼──┼────┼─────┼──────┼─────┼─────┤
│中曼公司    │ 21 │ 1  │97年1、2│DU00000000│     482,762│    24,138│          │
│            │    │    │月      │DU00000000│     482,762│    24,138│          │
│            │    │    │        │DU00000000│     750,571│    37,529│          │
│            │    │    │        │DU00000000│     432,762│    21,638│          │
│            │    │    │        │DU00000000│     750,571│    37,529│          │
│            │    ├──┼────┼─────┼──────┼─────┤          │
│            │    │ 2  │97年4月 │EU00000000│     491,571│    24,579│          │
│            │    │    │        │EU00000000│     491,571│    24,579│          │
│            │    ├──┼────┼─────┼──────┼─────┤          │
│            │    │ 3  │97年5、6│FU00000000│     358,714│    17,936│          │
│            │    │    │月      │FU00000000│     571,286│    28,564│          │
│            │    ├──┼────┼─────┼──────┼─────┤          │
│            │    │ 4  │97年7、8│GU00000000│     305,571│    15,279│          │
│            │    │    │月      │GU00000000│     433,714│    21,686│          │
│            │    ├──┼────┼─────┼──────┼─────┤          │
│            │    │ 5  │97年9、 │BU00000000│     467,905│    23,395│          │
│            │    │    │10 月   │HU00000000│     724,143│    36,207│          │
│            │    │    │        │HU00000000│     724,143│    36,207│          │
│            │    │    │        │HU00000000│     406,000│    20,300│          │
│            │    │    │        │HU00000000│     406,000│    20,300│          │
│            │    ├──┼────┼─────┼──────┼─────┤          │
│            │    │ 6  │97年11、│CU00000000│     476,000│    23,800│          │
│            │    │    │12月    │CU00000000│     476,000│    23,800│          │
│            │    │    │        │CU00000000│     479,897│    23,995│          │
│            │    │    │        │CU00000000│     482,240│    24,112│          │
│            │    │    │        │JU00000000│     523,619│    26,181│          │
│            │    ├──┼────┼─────┼──────┼─────┤          │
│            │    │    │        │小計      │  10,717,802│   535,892│          │
├──────┼──┼──┼────┼─────┼──────┼─────┼─────┤
│合計        │    │    │        │          │  12,066,292│   603,317│          │
└──────┴──┴──┴────┴─────┴──────┴─────┴─────┘
附表二：慈惠公司虛報進項稅額部分：
┌──────┬──┬──┬────┬─────┬──────┬─────┬─────┐
│發票開立公司│張數│編號│發票日期│發票號碼  │  銷售金額  │  稅額    │備註      │
├──────┼──┼──┼────┼─────┼──────┼─────┼─────┤
│達洋公司    │4   │ 1  │90年1、2│EM00000000│     804,000│    40,200│          │
│            │    │    │月      │EM00000000│     804,000│    40,200│          │
│            │    ├──┼────┼─────┼──────┼─────┤          │
│            │    │ 2  │90年10月│JF00000000│     792,000│    39,600│          │
│            │    │    │        │JF00000000│     316,800│    15,840│          │
│            │    ├──┼────┼─────┼──────┼─────┤          │
│            │    │    │        │小計      │   2,716,800│   135,840│          │
├──────┼──┼──┼────┼─────┼──────┼─────┼─────┤
│中曼公司    │114 │ 1  │91年1、2│LC00000000│     886,857│    44,343│已扣除未申│
│            │    │    │月      │LC00000000│     433,429│    21,671│報扣抵部分│
│            │    ├──┼────┼─────┼──────┼─────┤          │
│            │    │ 2  │91年3、4│MB00000000│     490,905│    24,545│          │
│            │    │    │月      │MB00000000│     514,105│    25,705│          │
│            │    ├──┼────┼─────┼──────┼─────┤          │
│            │    │ 3  │91年5、6│NA00000000│     768,595│    38,430│          │
│            │    │    │月      │NA00000000│     539,143│    26,957│          │
│            │    ├──┼────┼─────┼──────┼─────┤          │
│            │    │ 4  │91年7、8│NZ00000000│     446,643│    22,332│          │
│            │    │    │月      │NZ00000000│     481,500│    24,075│          │
│            │    ├──┼────┼─────┼──────┼─────┤          │
│            │    │ 5  │91年9、 │PY00000000│     486,286│    24,314│          │
│            │    │    │10月    │PY00000000│     549,857│    27,493│          │
│            │    ├──┼────┼─────┼──────┼─────┤          │
│            │    │ 6  │91年11  │QX00000000│     656,310│    32,815│          │
│            │    │    │、12月  │QX00000000│     288,381│    14,419│          │
│            │    │    │        │QX00000000│     876,000│    43,800│          │
│            │    ├──┼────┼─────┼──────┼─────┤          │
│            │    │ 7  │92年1月 │RW00000000│     788,452│    39,423│          │
│            │    │    │        │RW00000000│     630,762│    31,538│          │
│            │    ├──┼────┼─────┼──────┼─────┤          │
│            │    │ 8  │92年3、4│SW00000000│     359,429│    17,971│          │
│            │    │    │月      │SW00000000│     138,810│     6,940│          │
│            │    │    │        │SW00000000│     497,143│    24,857│          │
│            │    │    │        │SW00000000│     918,554│    45,928│          │
│            │    │    │        │SW00000000│     926,667│    46,333│          │
│            │    │    │        │SW00000000│     941,143│    47,057│          │
│            │    ├──┼────┼─────┼──────┼─────┤          │
│            │    │ 9  │92年7、8│UW00000000│     470,571│    23,529│          │
│            │    │    │月      │UW00000000│     439,810│    21,990│          │
│            │    ├──┼────┼─────┼──────┼─────┤          │
│            │    │ 10 │92年9、 │VW00000000│     490,857│    24,543│          │
│            │    │    │10 月   │VW00000000│     454,690│    22,735│          │
│            │    ├──┼────┼─────┼──────┼─────┤          │
│            │    │ 11 │92年11、│WW00000000│     498,952│    24,948│          │
│            │    │    │12月    │WW00000000│     535,619│    26,781│          │
│            │    ├──┼────┼─────┼──────┼─────┤          │
│            │    │ 12 │93年1、2│XW00000000│     506,667│    25,333│          │
│            │    │    │月      │XW00000000│     519,300│    25,965│          │
│            │    ├──┼────┼─────┼──────┼─────┤          │
│            │    │ 13 │93年3、4│YW00000000│     535,619│    26,781│          │
│            │    │    │月      │YW00000000│     498,333│    24,917│          │
│            │    ├──┼────┼─────┼──────┼─────┤          │
│            │    │ 14 │93年5、6│ZW00000000│     297,762│    14,888│          │
│            │    │    │月      │ZW00000000│     248,333│    12,417│          │
│            │    │    │        │ZW00000000│     486,167│    24,308│          │
│            │    ├──┼────┼─────┼──────┼─────┤          │
│            │    │ 15 │93年7、8│AW00000000│     449,714│    22,486│          │
│            │    │    │月      │AW00000000│     477,000│    23,850│          │
│            │    ├──┼────┼─────┼──────┼─────┤          │
│            │    │ 16 │93年9、 │BW00000000│     482,619│    24,131│          │
│            │    │    │10月    │BW00000000│     480,381│    24,019│          │
│            │    ├──┼────┼─────┼──────┼─────┤          │
│            │    │ 17 │93年11、│CW00000000│     512,714│    25,636│          │
│            │    │    │12 月   │CW00000000│     505,143│    25,257│          │
│            │    ├──┼────┼─────┼──────┼─────┤          │
│            │    │ 18 │94年1、2│DU00000000│     552,357│    27,618│          │
│            │    │    │月      │DU00000000│     672,643│    33,632│          │
│            │    ├──┼────┼─────┼──────┼─────┤          │
│            │    │ 19 │94年3、4│EU00000000│     771,714│    38,586│          │
│            │    │    │月      │EU00000000│     391,143│    19,557│          │
│            │    │    │        │EU00000000│     391,143│    19,557│          │
│            │    ├──┼────┼─────┼──────┼─────┤          │
│            │    │ 20 │94年5、6│FU00000000│     693,643│    34,682│          │
│            │    │    │        │FU00000000│     210,548│    10,527│          │
│            │    ├──┼────┼─────┼──────┼─────┤          │
│            │    │ 21 │94年11、│JU00000000│     296,286│    14,814│          │
│            │    │    │12月    │JU00000000│     394,667│    19,733│          │
│            │    │    │        │JU00000000│     592,000│    29,600│          │
│            │    │    │        │JU00000000│     392,037│    19,602│          │
│            │    ├──┼────┼─────┼──────┼─────┤          │
│            │    │ 22 │95年1、2│KU00000000│     332,952│    16,648│          │
│            │    │    │月      │KU00000000│     227,143│    11,357│          │
│            │    │    │        │KU00000000│     463,667│    23,183│          │
│            │    ├──┼────┼─────┼──────┼─────┤          │
│            │    │ 23 │95年3、4│LU00000000│     506,762│    25,338│          │
│            │    │    │月      │LU00000000│     940,571│    47,029│          │
│            │    │    │        │LU00000000│     550,964│    27,548│          │
│            │    │    │        │LU00000000│     941,143│    47,057│          │
│            │    ├──┼────┼─────┼──────┼─────┤          │
│            │    │ 24 │95年5、6│MU00000000│     165,905│     8,295│          │
│            │    │    │月      │MU00000000│     737,357│    36,868│          │
│            │    │    │        │MU00000000│     469,333│    23,467│          │
│            │    ├──┼────┼─────┼──────┼─────┤          │
│            │    │ 25 │95年7、8│NU00000000│     453,476│    22,674│          │
│            │    │    │月      │NU00000000│     327,714│    16,386│          │
│            │    │    │        │NU00000000│     491,571│    24,579│          │
│            │    ├──┼────┼─────┼──────┼─────┤          │
│            │    │ 26 │95年9、 │PU00000000│     605,214│    30,261│          │
│            │    │    │10月    │PU00000000│     403,476│    20,174│          │
│            │    │    │        │PU00000000│     448,857│    22,443│          │
│            │    │    │        │PU00000000│     403,476│    20,174│          │
│            │    │    │        │PU00000000│     163,869│     8,193│          │
│            │    ├──┼────┼─────┼──────┼─────┤          │
│            │    │ 27 │95年11、│QU00000000│     338,123│    16,906│          │
│            │    │    │12月    │QU00000000│     302,857│    15,143│          │
│            │    │    │        │QU00000000│     331,371│    16,569│          │
│            │    │    │        │QU00000000│     338,208│    16,910│          │
│            │    │    │        │QU00000000│     400,476│    20,024│          │
│            │    │    │        │QU00000000│     200,238│    10,012│          │
│            │    ├──┼────┼─────┼──────┼─────┤          │
│            │    │ 28 │96年1、2│RU00000000│     447,524│    22,376│          │
│            │    │    │月      │RU00000000│     223,762│    11,188│          │
│            │    │    │        │RU00000000│     284,238│    14,212│          │
│            │    │    │        │RU00000000│     241,905│    12,095│          │
│            │    │    │        │RU00000000│     241,905│    12,095│          │
│            │    ├──┼────┼─────┼──────┼─────┤          │
│            │    │ 29 │96年3、4│SU00000000│     178,571│     8,929│          │
│            │    │    │月      │SU00000000│     314,500│    15,725│          │
│            │    │    │        │SU00000000│     184,000│     9,200│          │
│            │    │    │        │SU00000000│     314,200│    15,710│          │
│            │    ├──┼────┼─────┼──────┼─────┤          │
│            │    │ 30 │96年5、6│TU00000000│     232,571│    11,629│          │
│            │    │    │月      │TU00000000│     263,749│    13,187│          │
│            │    │    │        │TU00000000│     483,810│    24,190│          │
│            │    ├──┼────┼─────┼──────┼─────┤          │
│            │    │ 31 │96年7、8│UU00000000│     447,619│    22,381│          │
│            │    │    │月      │UU00000000│     495,981│    24,799│          │
│            │    │    │        │UU00000000│     465,143│    23,257│          │
│            │    │    │        │UU00000000│     498,488│    24,924│          │
│            │    ├──┼────┼─────┼──────┼─────┤          │
│            │    │ 32 │96年9、 │VU00000000│     458,476│    22,924│          │
│            │    │    │10月    │VU00000000│     458,476│    22,924│          │
│            │    │    │        │VU00000000│     615,214│    30,761│          │
│            │    │    │        │VU00000000│     422,077│    21,104│          │
│            │    ├──┼────┼─────┼──────┼─────┤          │
│            │    │ 33 │96年11月│WU00000000│     446,429│    22,321│          │
│            │    │    │        │WU00000000│     452,381│    22,619│          │
│            │    ├──┼────┼─────┼──────┼─────┤          │
│            │    │ 34 │97年1、2│XU00000000│     473,952│    23,698│          │
│            │    │    │月      │XU00000000│     472,643│    23,632│          │
│            │    │    │        │XU00000000│     477,714│    23,886│          │
│            │    │    │        │XU00000000│     477,714│    23,886│          │
│            │    ├──┼────┼─────┼──────┼─────┤          │
│            │    │ 35 │97年3、4│YU00000000│     307,452│    15,373│          │
│            │    │    │月      │YU00000000│     306,190│    15,310│          │
│            │    │    │        │YU00000000│     307,452│    15,373│          │
│            │    │    │        │YU00000000│     400,857│    20,043│          │
│            │    │    │        │YU00000000│     342,690│    17,135│          │
│            │    │    │        │YU00000000│     342,690│    17,135│          │
│            │    │    │        │YU00000000│     342,690│    17,135│          │
│            │    ├──┼────┼─────┼──────┼─────┤          │
│            │    │ 36 │97年5、6│ZU00000000│     272,476│    13,624│          │
│            │    │    │月      │ZU00000000│     265,429│    13,271│          │
│            │    │    │        │ZU00000000│     331,657│    16,583│          │
│            │    │    │        │ZU00000000│     325,071│    16,254│          │
│            │    │    │        │ZU00000000│     338,286│    16,914│          │
│            │    │    │        │ZU00000000│     325,071│    16,254│          │
│            │    ├──┼────┼─────┼──────┼─────┤          │
│            │    │    │        │小計      │  51,693,179│ 2,584,662│          │
├──────┼──┼──┼────┼─────┼──────┼─────┼─────┤
│義弘公司    │114 │ 1  │91年1、2│LC00000000│     100,050│     5,003│          │
│            │    │    │月      │LC00000000│     130,050│     6,503│          │
│            │    │    │        │LC00000000│     120,004│     6,000│          │
│            │    ├──┼────┼─────┼──────┼─────┤          │
│            │    │ 2  │91年3、4│MB00000000│     125,096│     6,255│          │
│            │    │    │月      │MB00000000│     124,944│     6,247│          │
│            │    │    │        │MB00000000│     100,092│     5,005│          │
│            │    │    │        │MB00000000│      99,940│     4,997│          │
│            │    ├──┼────┼─────┼──────┼─────┤          │
│            │    │ 3  │91年5月 │NA00000000│     110,033│     5,502│          │
│            │    │    │        │NA00000000│      89,936│     4,497│          │
│            │    ├──┼────┼─────┼──────┼─────┤          │
│            │    │ 4  │91年7、8│NZ00000000│     150,073│     7,504│          │
│            │    │    │月      │NZ00000000│     149,931│     7,497│          │
│            │    │    │        │NZ00000000│     150,073│     7,504│          │
│            │    │    │        │NZ00000000│     149,952│     7,498│          │
│            │    ├──┼────┼─────┼──────┼─────┤          │
│            │    │ 5  │91年9、 │PY00000000│     119,966│     5,998│          │
│            │    │    │10 月   │PY00000000│      80,028│     4,001│          │
│            │    │    │        │PY00000000│     160,006│     8,000│          │
│            │    │    │        │PY00000000│     140,063│     7,003│          │
│            │    ├──┼────┼─────┼──────┼─────┤          │
│            │    │ 6  │91年11、│QX00000000│     110,033│     5,502│          │
│            │    │    │12月    │QX00000000│      90,013│     4,501│          │
│            │    │    │        │QX00000000│      99,946│     4,997│          │
│            │    ├──┼────┼─────┼──────┼─────┤          │
│            │    │ 7  │92年1、2│RY00000000│     140,063│     7,003│          │
│            │    │    │月      │RY00000000│     109,956│     5,498│          │
│            │    │    │        │RY00000000│     150,073│     7,504│          │
│            │    │    │        │RY00000000│     149,996│     7,500│          │
│            │    ├──┼────┼─────┼──────┼─────┤          │
│            │    │ 8  │92年3月 │SY00000000│     129,976│     6,499│          │
│            │    │    │        │SY00000000│     140,063│     7,003│          │
│            │    │    │        │SY00000000│     129,976│     6,499│          │
│            │    ├──┼────┼─────┼──────┼─────┤          │
│            │    │ 9  │92年5、6│TY00000000│     140,010│     7,001│          │
│            │    │    │5       │TY00000000│     109,980│     5,499│          │
│            │    │    │        │TY00000000│     120,080│     6,004│          │
│            │    │    │        │TY00000000│      79,950│     3,998│          │
│            │    ├──┼────┼─────┼──────┼─────┤          │
│            │    │ 10 │92年7、8│UY00000000│     210,054│    10,503│          │
│            │    │    │月      │UY00000000│     189,995│     9,500│          │
│            │    │    │        │UY00000000│     180,024│     9,001│          │
│            │    │    │        │UY00000000│     170,040│     8,502│          │
│            │    ├──┼────┼─────┼──────┼─────┤          │
│            │    │ 11 │92年9、 │VY00000000│     180,024│     9,001│          │
│            │    │    │10月    │VY00000000│     170,040│     8,502│          │
│            │    │    │        │VY00000000│     190,086│     9,504│          │
│            │    │    │        │VY00000000│     159,900│     7,995│          │
│            │    ├──┼────┼─────┼──────┼─────┤          │
│            │    │ 12 │92年11、│WY00000000│     170,040│     8,502│          │
│            │    │    │12月    │WY00000000│     170,040│     8,502│          │
│            │    │    │        │WY00000000│     159,900│     7,995│          │
│            │    │    │        │WY00000000│     180,024│     9,001│          │
│            │    │    │        │WY00000000│     160,056│     8,003│          │
│            │    │    │        │WY00000000│     159,900│     7,995│          │
│            │    ├──┼────┼─────┼──────┼─────┤          │
│            │    │ 13 │93年1、2│XY00000000│     170,040│     8,502│          │
│            │    │    │月      │XY00000000│     170,040│     8,502│          │
│            │    │    │        │XY00000000│     159,900│     7,995│          │
│            │    │    │        │XY00000000│     189,930│     9,497│          │
│            │    │    │        │XY00000000│     160,056│     8,003│          │
│            │    ├──┼────┼─────┼──────┼─────┤          │
│            │    │ 14 │93年3、4│YY00000000│     170,040│     8,502│          │
│            │    │    │月      │YY00000000│     180,024│     9,001│          │
│            │    │    │        │YY00000000│     200,070│    10,004│          │
│            │    │    │        │YY00000000│     199,680│     9,984│          │
│            │    │    │        │YY00000000│     200,460│    10,023│          │
│            │    │    │        │YY00000000│     199,892│     9,995│          │
│            │    ├──┼────┼─────┼──────┼─────┤          │
│            │    │ 15 │93年5、6│ZY00000000│     170,040│     8,502│          │
│            │    │    │月      │ZY00000000│     170,016│     8,501│          │
│            │    │    │        │ZY00000000│     159,900│     7,995│          │
│            │    │    │        │ZY00000000│     180,041│     9,002│          │
│            │    │    │        │ZY00000000│     170,040│     8,502│          │
│            │    │    │        │ZY00000000│     149,996│     7,500│          │
│            │    ├──┼────┼─────┼──────┼─────┤          │
│            │    │ 16 │93年7、8│AY00000000│     240,081│    12,004│          │
│            │    │    │月      │AY00000000│     240,002│    12,000│          │
│            │    │    │        │AY00000000│     219,960│    10,998│          │
│            │    │    │        │AY00000000│     240,008│    12,000│          │
│            │    │    │        │AY00000000│     219,960│    10,998│          │
│            │    │    │        │AY00000000│     240,002│    12,000│          │
│            │    ├──┼────┼─────┼──────┼─────┤          │
│            │    │ 17 │93年9、 │BY00000000│     220,020│    11,001│          │
│            │    │    │10 月   │BY00000000│     240,160│    12,008│          │
│            │    │    │        │BY00000000│     239,780│    11,989│          │
│            │    │    │        │BY00000000│     260,224│    13,011│          │
│            │    │    │        │BY00000000│     239,932│    11,997│          │
│            │    │    │        │BY00000000│     239,780│    11,989│          │
│            │    │    │        │BY00000000│     260,072│    13,004│          │
│            │    ├──┼────┼─────┼──────┼─────┤          │
│            │    │ 18 │93年11、│CY00000000│     259,920│    12,996│          │
│            │    │    │12 月   │CY00000000│     270,104│    13,505│          │
│            │    │    │        │CY00000000│     229,900│    11,495│          │
│            │    │    │        │CY00000000│     240,084│    12,004│          │
│            │    │    │        │CY00000000│     260,224│    13,011│          │
│            │    │    │        │CY00000000│     239,932│    11,997│          │
│            │    │    │        │CY00000000│     260,072│    13,004│          │
│            │    │    │        │CY00000000│     239,856│    11,993│          │
│            │    ├──┼────┼─────┼──────┼─────┤          │
│            │    │ 19 │94年1、2│DU00000000│     270,028│    13,501│          │
│            │    │    │月      │DU00000000│     230,052│    11,503│          │
│            │    │    │        │DU00000000│     259,920│    12,996│          │
│            │    │    │        │DU00000000│     240,008│    12,000│          │
│            │    │    │        │DU00000000│     239,932│    11,997│          │
│            │    │    │        │DU00000000│     260,072│    13,004│          │
│            │    │    │        │DU00000000│     230,052│    11,503│          │
│            │    │    │        │DU00000000│     269,952│    13,498│          │
│            │    ├──┼────┼─────┼──────┼─────┤          │
│            │    │ 20 │94年3、4│EU00000000│     220,020│    11,001│          │
│            │    │    │月      │EU00000000│     259,920│    12,996│          │
│            │    │    │        │EU00000000│     280,060│    14,003│          │
│            │    │    │        │EU00000000│     240,008│    12,000│          │
│            │    │    │        │EU00000000│     280,016│    14,001│          │
│            │    │    │        │EU00000000│     269,800│    13,490│          │
│            │    │    │        │EU00000000│     220,020│    11,001│          │
│            │    │    │        │EU00000000│     230,280│    11,514│          │
│            │    ├──┼────┼─────┼──────┼─────┤          │
│            │    │ 21 │94年5、6│FU00000000│     240,008│    12,000│          │
│            │    │    │月      │FU00000000│     260,072│    13,004│          │
│            │    │    │        │FU00000000│     230,076│    11,504│          │
│            │    │    │        │FU00000000│     270,114│    13,506│          │
│            │    │    │        │FU00000000│     260,300│    13,015│          │
│            │    │    │        │FU00000000│     240,160│    12,008│          │
│            │    │    │        │FU00000000│     224,580│    11,229│          │
│            │    │    │        │FU00000000│     275,660│    13,783│          │
│            │    ├──┼────┼─────┼──────┼─────┤          │
│            │    │ 22 │96年1、2│RU00000000│     200,070│    10,004│          │
│            │    │    │月      │RU00000000│     170,001│     8,500│          │
│            │    │    │        │RU00000000│     180,063│     9,003│          │
│            │    ├──┼────┼─────┼──────┼─────┤          │
│            │    │ 23 │96年3月 │SU00000000│     220,011│    11,001│          │
│            │    │    │        │SU00000000│     239,894│    11,995│          │
│            │    │    │        │SU00000000│     240,012│    12,001│          │
│            │    ├──┼────┼─────┼──────┼─────┤          │
│            │    │ 24 │96年5月 │TU00000000│     250,042│    12,502│          │
│            │    ├──┼────┼─────┼──────┼─────┤          │
│            │    │    │        │小計      │  21,851,916│ 1,092,605│          │
├──────┼──┼──┼────┼─────┼──────┼─────┼─────┤
│義惠公司    │117 │ 1  │91年1、2│LC00000000│     109,950│     5,498│          │
│            │    │    │月      │LC00000000│      90,060│     4,503│          │
│            │    │    │        │LC00000000│     150,000│     7,500│          │
│            │    │    │        │LC00000000│     150,024│     7,501│          │
│            │    ├──┼────┼─────┼──────┼─────┤          │
│            │    │ 2  │91年3、4│MB00000000│     125,025│     6,251│          │
│            │    │    │月      │MB00000000│     104,025│     5,201│          │
│            │    │    │        │MB00000000│      96,000│     4,800│          │
│            │    ├──┼────┼─────┼──────┼─────┤          │
│            │    │ 3  │91年5、6│NA00000000│     119,966│     5,998│          │
│            │    │    │月      │NA00000000│      80,025│     4,001│          │
│            │    │    │        │NA00000000│     149,948│     7,497│          │
│            │    │    │        │NA00000000│     150,073│     7,504│          │
│            │    ├──┼────┼─────┼──────┼─────┤          │
│            │    │ 4  │91年7、8│NZ00000000│     109,972│     5,499│          │
│            │    │    │月      │NZ00000000│      90,013│     4,501│          │
│            │    │    │        │NZ00000000│     110,048│     5,502│          │
│            │    │    │        │NZ00000000│      89,936│     4,497│          │
│            │    ├──┼────┼─────┼──────┼─────┤          │
│            │    │ 5  │91年9、 │PY00000000│     119,966│     5,998│          │
│            │    │    │10月    │PY00000000│      80,032│     4,002│          │
│            │    │    │        │PY00000000│     169,962│     8,498│          │
│            │    │    │        │PY00000000│     130,026│     6,501│          │
│            │    ├──┼────┼─────┼──────┼─────┤          │
│            │    │ 6  │91年11月│QX00000000│      99,996│     5,000│          │
│            │    ├──┼────┼─────┼──────┼─────┤          │
│            │    │ 7  │92年1、2│RY00000000│     130,026│     6,501│          │
│            │    │    │月      │RY00000000│     119,964│     5,998│          │
│            │    │    │        │RY00000000│     180,026│     9,001│          │
│            │    │    │        │RY00000000│     170,016│     8,501│          │
│            │    ├──┼────┼─────┼──────┼─────┤          │
│            │    │ 8  │92年3、4│SY00000000│     139,986│     6,999│          │
│            │    │    │月      │SY00000000│     119,966│     5,998│          │
│            │    │    │        │SY00000000│     140,063│     7,003│          │
│            │    ├──┼────┼─────┼──────┼─────┤          │
│            │    │ 9  │92年5、6│TY00000000│     140,010│     7,001│          │
│            │    │    │月      │TY00000000│     130,053│     6,503│          │
│            │    │    │        │TY00000000│     129,976│     6,499│          │
│            │    │    │        │TY00000000│     139,986│     6,999│          │
│            │    │    │        │TY00000000│     120,001│     6,000│          │
│            │    │    │        │TY00000000│     140,010│     7,001│          │
│            │    ├──┼────┼─────┼──────┼─────┤          │
│            │    │ 10 │92年7、8│UY00000000│     120,042│     6,002│          │
│            │    │    │月      │UY00000000│      80,019│     4,001│          │
│            │    │    │        │UY00000000│     189,930│     9,497│          │
│            │    │    │        │UY00000000│     160,054│     8,003│          │
│            │    ├──┼────┼─────┼──────┼─────┤          │
│            │    │ 11 │92年9、 │VY00000000│     190,086│     9,504│          │
│            │    │    │10月    │VY00000000│     159,900│     7,995│          │
│            │    │    │        │VY00000000│     180,024│     9,001│          │
│            │    │    │        │VY00000000│     170,040│     8,502│          │
│            │    ├──┼────┼─────┼──────┼─────┤          │
│            │    │ 12 │92年11、│WY00000000│     180,024│     9,001│          │
│            │    │    │12月    │WY00000000│     179,868│     8,993│          │
│            │    │    │        │WY00000000│     140,010│     7,001│          │
│            │    │    │        │WY00000000│     180,024│     9,001│          │
│            │    │    │        │WY00000000│     180,041│     9,002│          │
│            │    │    │        │WY00000000│     140,010│     7,001│          │
│            │    ├──┼────┼─────┼──────┼─────┤          │
│            │    │ 13 │93年1、2│XY00000000│     160,056│     8,003│          │
│            │    │    │月      │XY00000000│     159,975│     7,999│          │
│            │    │    │        │XY00000000│     180,024│     9,001│          │
│            │    │    │        │XY00000000│     180,024│     9,001│          │
│            │    │    │        │XY00000000│     170,040│     8,502│          │
│            │    ├──┼────┼─────┼──────┼─────┤          │
│            │    │ 14 │93年3、4│YY00000000│     189,930│     9,497│          │
│            │    │    │月      │YY00000000│     160,056│     8,003│          │
│            │    │    │        │YY00000000│     210,054│    10,053│          │
│            │    │    │        │YY00000000│     200,044│    10,002│          │
│            │    │    │        │YY00000000│     189,995│     9,500│          │
│            │    │    │        │YY00000000│     183,768│     9,188│          │
│            │    ├──┼────┼─────┼──────┼─────┤          │
│            │    │ 15 │93年5、6│ZY00000000│     170,100│     8,505│          │
│            │    │    │月      │ZY00000000│     169,950│     8,498│          │
│            │    │    │        │ZY00000000│     160,056│     8,003│          │
│            │    │    │        │ZY00000000│     169,978│     8,499│          │
│            │    │    │        │ZY00000000│     170,025│     8,501│          │
│            │    │    │        │ZY00000000│     180,042│     9,002│          │
│            │    ├──┼────┼─────┼──────┼─────┤          │
│            │    │ 16 │93年7、8│AY00000000│     210,012│    10,501│          │
│            │    │    │月      │AY00000000│     200,025│    10,001│          │
│            │    │    │        │AY00000000│     189,958│     9,498│          │
│            │    │    │        │AY00000000│     209,938│    10,497│          │
│            │    │    │        │AY00000000│     190,050│     9,503│          │
│            │    │    │        │AY00000000│     200,022│    10,001│          │
│            │    ├──┼────┼─────┼──────┼─────┤          │
│            │    │ 17 │93年9、 │BY00000000│     210,292│    10,515│          │
│            │    │    │10月    │BY00000000│     199,948│     9,997│          │
│            │    │    │        │BY00000000│     260,072│    13,004│          │
│            │    │    │        │BY00000000│     189,750│     9,488│          │
│            │    │    │        │BY00000000│     240,008│    12,000│          │
│            │    │    │        │BY00000000│     250,050│    12,503│          │
│            │    │    │        │BY00000000│     249,972│    12,499│          │
│            │    │    │        │BY00000000│     260,072│    13,004│          │
│            │    ├──┼────┼─────┼──────┼─────┤          │
│            │    │ 18 │93年11、│CY00000000│     260,072│    13,004│          │
│            │    │    │12月    │CY00000000│     240,056│    12,003│          │
│            │    │    │        │CY00000000│     229,875│    11,494│          │
│            │    │    │        │CY00000000│     270,028│    13,501│          │
│            │    │    │        │CY00000000│     250,040│    12,502│          │
│            │    │    │        │CY00000000│     240,008│    12,000│          │
│            │    │    │        │CY00000000│     259,920│    12,996│          │
│            │    │    │        │CY00000000│     250,042│    12,502│          │
│            │    ├──┼────┼─────┼──────┼─────┤          │
│            │    │ 19 │94年1、2│DU00000000│     240,008│    12,000│          │
│            │    │    │月      │DU00000000│     260,072│    13,004│          │
│            │    │    │        │DU00000000│     229,976│    11,499│          │
│            │    │    │        │DU00000000│     269,952│    13,498│          │
│            │    │    │        │DU00000000│     269,952│    13,498│          │
│            │    │    │        │DU00000000│     229,976│    11,499│          │
│            │    │    │        │DU00000000│     240,008│    12,000│          │
│            │    ├──┼────┼─────┼──────┼─────┤          │
│            │    │ 20 │94年3、4│EU00000000│     269,952│    13,498│          │
│            │    │    │月      │EU00000000│     240,008│    12,000│          │
│            │    │    │        │EU00000000│     260,072│    13,004│          │
│            │    │    │        │EU00000000│     229,976│    11,499│          │
│            │    │    │        │EU00000000│     259,920│    12,996│          │
│            │    │    │        │EU00000000│     240,160│    12,008│          │
│            │    │    │        │EU00000000│     269,800│    13,490│          │
│            │    │    │        │EU00000000│     230,280│    11,514│          │
│            │    ├──┼────┼─────┼──────┼─────┤          │
│            │    │ 21 │94年5、6│FU00000000│     240,009│    12,000│          │
│            │    │    │月      │FU00000000│     250,019│    12,501│          │
│            │    │    │        │FU00000000│     260,029│    13,001│          │
│            │    │    │        │FU00000000│     250,096│    12,505│          │
│            │    │    │        │FU00000000│     280,280│    14,014│          │
│            │    │    │        │FU00000000│     240,240│    12,012│          │
│            │    │    │        │FU00000000│     260,260│    13,013│          │
│            │    │    │        │FU00000000│     220,220│    11,011│          │
│            │    ├──┼────┼─────┼──────┼─────┤          │
│            │    │ 22 │96年2月 │RU00000000│     170,068│     8,503│          │
│            │    │    │        │RU00000000│     179,950│     8,998│          │
│            │    ├──┼────┼─────┼──────┼─────┤          │
│            │    │ 23 │96年3、4│SU00000000│     240,096│    12,005│          │
│            │    │    │月      │SU00000000│     240,004│    12,000│          │
│            │    │    │        │SU00000000│     219,936│    10,997│          │
│            │    │    │        │SU00000000│     280,024│    14,001│          │
│            │    │    │        │SU00000000│     220,052│    11,003│          │
│            │    ├──┼────┼─────┼──────┼─────┤          │
│            │    │ 24 │96年5月 │TU00000000│     249,980│    12,499│          │
│            │    ├──┼────┼─────┼──────┼─────┤          │
│            │    │    │        │小計      │  21,980,904│ 1,098,600│          │
├──────┼──┼──┼────┼─────┼──────┼─────┼─────┤
│義鈞公司    │119 │ 1  │91年1、2│LC00000000│     109,964│     5,498│          │
│            │    │    │月      │LC00000000│      90,058│     4,503│          │
│            │    │    │        │LC00000000│     140,008│     7,000│          │
│            │    │    │        │LC00000000│     109,964│     5,498│          │
│            │    ├──┼────┼─────┼──────┼─────┤          │
│            │    │ 2  │91年3、4│MB00000000│     125,060│     6,253│          │
│            │    │    │月      │MB00000000│     100,048│     5,002│          │
│            │    │    │        │MB00000000│      99,946│     4,997│          │
│            │    │    │        │MB00000000│     100,092│     5,005│          │
│            │    ├──┼────┼─────┼──────┼─────┤          │
│            │    │ 3  │91年5、6│NA00000000│     110,048│     5,502│          │
│            │    │    │月      │NA00000000│      90,013│     4,501│          │
│            │    │    │        │NA00000000│     150,024│     7,501│          │
│            │    │    │        │NA00000000│     149,996│     7,500│          │
│            │    ├──┼────┼─────┼──────┼─────┤          │
│            │    │ 4  │91年7、8│NZ00000000│     150,024│     7,501│          │
│            │    │    │月      │NZ00000000│     149,996│     7,500│          │
│            │    │    │        │NZ00000000│     159,980│     7,999│          │
│            │    │    │        │NZ00000000│     140,063│     7,003│          │
│            │    ├──┼────┼─────┼──────┼─────┤          │
│            │    │ 5  │91年9、 │PY00000000│     100,050│     5,003│          │
│            │    │    │10月    │PY00000000│      99,900│     4,995│          │
│            │    │    │        │PY00000000│     129,975│     6,499│          │
│            │    │    │        │PY00000000│      70,050│     3,503│          │
│            │    ├──┼────┼─────┼──────┼─────┤          │
│            │    │ 6  │91年11、│QX00000000│     110,048│     5,502│          │
│            │    │    │12月    │QX00000000│      90,012│     4,501│          │
│            │    │    │        │QX00000000│     100,074│     5,004│          │
│            │    ├──┼────┼─────┼──────┼─────┤          │
│            │    │ 7  │92年1、2│RY00000000│     110,058│     5,503│          │
│            │    │    │月      │RY00000000│      89,984│     4,499│          │
│            │    │    │        │RY00000000│      99,975│     4,999│          │
│            │    │    │        │RY00000000│     190,036│     9,502│          │
│            │    │    │        │RY00000000│     159,978│     7,999│          │
│            │    ├──┼────┼─────┼──────┼─────┤          │
│            │    │ 8  │92年3月 │SY00000000│     110,033│     5,502│          │
│            │    │    │        │SY00000000│      90,000│     4,500│          │
│            │    ├──┼────┼─────┼──────┼─────┤          │
│            │    │ 9  │92年5、6│TY00000000│     130,026│     6,501│          │
│            │    │    │月      │TY00000000│     110,058│     5,503│          │
│            │    │    │        │TY00000000│     109,950│     5,498│          │
│            │    │    │        │TY00000000│     130,026│     6,501│          │
│            │    │    │        │TY00000000│     139,932│     6,997│          │
│            │    │    │        │TY00000000│     130,000│     6,500│          │
│            │    ├──┼────┼─────┼──────┼─────┤          │
│            │    │ 10 │92年7、8│UY00000000│     200,070│    10,004│          │
│            │    │    │月      │UY00000000│     200,000│    10,000│          │
│            │    │    │        │UY00000000│     160,056│     8,003│          │
│            │    │    │        │UY00000000│     139,932│     6,997│          │
│            │    ├──┼────┼─────┼──────┼─────┤          │
│            │    │ 11 │92年9、 │VY00000000│     160,056│     8,003│          │
│            │    │    │10月    │VY00000000│     140,010│     7,001│          │
│            │    │    │        │VY00000000│     170,040│     8,502│          │
│            │    │    │        │VY00000000│     129,948│     6,497│          │
│            │    ├──┼────┼─────┼──────┼─────┤          │
│            │    │ 12 │92年11、│WY00000000│     179,946│     8,997│          │
│            │    │    │12月    │WY00000000│     160,056│     8,003│          │
│            │    │    │        │WY00000000│     160,056│     8,003│          │
│            │    │    │        │WY00000000│     174,564│     8,728│          │
│            │    │    │        │WY00000000│     170,040│     8,502│          │
│            │    │    │        │WY00000000│     155,454│     7,773│          │
│            │    ├──┼────┼─────┼──────┼─────┤          │
│            │    │ 13 │93年1、2│XY00000000│     159,978│     7,999│          │
│            │    │    │月      │XY00000000│     170,040│     8,502│          │
│            │    │    │        │XY00000000│     170,040│     8,502│          │
│            │    │    │        │XY00000000│     150,150│     7,508│          │
│            │    │    │        │XY00000000│     149,916│     7,496│          │
│            │    ├──┼────┼─────┼──────┼─────┤          │
│            │    │ 14 │93年3、4│YY00000000│     160,050│     8,003│          │
│            │    │    │月      │YY00000000│     140,010│     7,001│          │
│            │    │    │        │YY00000000│     200,070│    10,004│          │
│            │    │    │        │YY00000000│     199,875│     9,994│          │
│            │    ├──┼────┼─────┼──────┼─────┤          │
│            │    │ 15 │93年5、6│ZY00000000│     180,000│     9,000│          │
│            │    │    │月      │ZY00000000│     180,000│     9,000│          │
│            │    │    │        │ZY00000000│     140,010│     7,001│          │
│            │    │    │        │ZY00000000│     182,834│     9,142│          │
│            │    │    │        │ZY00000000│     157,200│     7,860│          │
│            │    │    │        │ZY00000000│     140,025│     7,001│          │
│            │    ├──┼────┼─────┼──────┼─────┤          │
│            │    │ 16 │93年7、8│AY00000000│     254,400│    12,720│          │
│            │    │    │月      │AY00000000│     239,932│    11,997│          │
│            │    │    │        │AY00000000│     205,650│    10,283│          │
│            │    │    │        │AY00000000│     230,128│    11,506│          │
│            │    │    │        │AY00000000│     240,000│    12,000│          │
│            │    │    │        │AY00000000│     229,900│    11,495│          │
│            │    ├──┼────┼─────┼──────┼─────┤          │
│            │    │ 17 │93年9、 │BY00000000│     230,052│    11,503│          │
│            │    │    │10月    │BY00000000│     229,976│    11,499│          │
│            │    │    │        │BY00000000│     240,000│    12,000│          │
│            │    │    │        │BY00000000│     239,932│    11,997│          │
│            │    │    │        │BY00000000│     250,040│    12,502│          │
│            │    │    │        │BY00000000│     250,268│    12,513│          │
│            │    │    │        │BY00000000│     250,040│    12,502│          │
│            │    │    │        │BY00000000│     249,750│    12,488│          │
│            │    ├──┼────┼─────┼──────┼─────┤          │
│            │    │ 18 │93年11、│CY00000000│     214,852│    10,743│          │
│            │    │    │12月    │CY00000000│     271,396│    13,570│          │
│            │    │    │        │CY00000000│     263,948│    13,197│          │
│            │    │    │        │CY00000000│     249,865│    12,493│          │
│            │    │    │        │CY00000000│     260,072│    13,004│          │
│            │    │    │        │CY00000000│     249,964│    12,498│          │
│            │    │    │        │CY00000000│     250,040│    12,502│          │
│            │    │    │        │CY00000000│     239,932│    11,997│          │
│            │    ├──┼────┼─────┼──────┼─────┤          │
│            │    │ 19 │94年1、2│DU00000000│     280,060│    14,003│          │
│            │    │    │月      │DU00000000│     229,976│    11,499│          │
│            │    │    │        │DU00000000│     269,967│    13,498│          │
│            │    │    │        │DU00000000│     220,020│    11,001│          │
│            │    │    │        │DU00000000│     240,008│    12,000│          │
│            │    │    │        │DU00000000│     270,028│    13,501│          │
│            │    │    │        │DU00000000│     260,072│    13,004│          │
│            │    │    │        │DU00000000│     229,976│    11,499│          │
│            │    ├──┼────┼─────┼──────┼─────┤          │
│            │    │ 20 │94年3、4│EU00000000│     219,989│    10,999│          │
│            │    │    │月      │EU00000000│     280,049│    14,002│          │
│            │    │    │        │EU00000000│     269,952│    13,498│          │
│            │    │    │        │EU00000000│     230,052│    11,503│          │
│            │    │    │        │EU00000000│     260,260│    13,013│          │
│            │    │    │        │EU00000000│     270,028│    13,501│          │
│            │    │    │        │EU00000000│     229,900│    11,495│          │
│            │    │    │        │EU00000000│     250,250│    12,513│          │
│            │    │    │        │EU00000000│     249,865│    12,493│          │
│            │    ├──┼────┼─────┼──────┼─────┤          │
│            │    │ 21 │94年5、6│FU00000000│     240,009│    12,000│          │
│            │    │    │月      │FU00000000│     260,029│    13,001│          │
│            │    │    │        │FU00000000│     230,230│    11,512│          │
│            │    │    │        │FU00000000│     270,054│    13,503│          │
│            │    │    │        │FU00000000│     230,230│    11,512│          │
│            │    │    │        │FU00000000│     240,240│    12,012│          │
│            │    │    │        │FU00000000│     260,260│    13,013│          │
│            │    │    │        │FU00000000│     270,270│    13,514│          │
│            │    ├──┼────┼─────┼──────┼─────┤          │
│            │    │ 22 │96年2月 │RU00000000│     160,080│     8,004│          │
│            │    │    │        │RU00000000│     140,040│     7,002│          │
│            │    ├──┼────┼─────┼──────┼─────┤          │
│            │    │ 23 │96年3、4│SU00000000│     200,010│    10,001│          │
│            │    │    │月      │SU00000000│     210,040│    10,502│          │
│            │    │    │        │SU00000000│     189,980│     9,499│          │
│            │    │    │        │SU00000000│     260,072│    13,004│          │
│            │    │    │        │SU00000000│     240,012│    12,001│          │
│            │    ├──┼────┼─────┼──────┼─────┼─────┤
│            │    │    │        │小計      │  22,058,020│ 1,102,911│          │
├──────┼──┼──┼────┼─────┼──────┼─────┼─────┤
│金利華公司  │356 │ 1  │91年1月 │LC00000000│     204,000│    10,200│已扣除有實│
│            │    │    │        │LC00000000│     193,800│     9,690│際交付貨款│
│            │    │    │        │LC00000000│     198,900│     9,945│之交易：  │
│            │    │    │        │LC00000000│     209,100│    10,455│337,500 元│
│            │    │    │        │LC00000000│     193,800│     9,690│（稅額    │
│            │    │    │        │          │            │          │16,875元）│
│            │    │    │        │          │            │          │、292,500 │
│            │    │    │        │          │            │          │元（稅額  │
│            │    │    │        │          │            │          │14,625元）│
│            │    │    │        │          │            │          │、156,000 │
│            │    │    │        │          │            │          │元（稅額  │
│            │    ├──┼────┼─────┼──────┼─────┤7,800元） │
│            │    │ 2  │91年6月 │NA00000000│     224,000│    11,200│、76,800元│
│            │    │    │        │NA00000000│     280,000│    14,000│（稅額    │
│            │    │    │        │NA00000000│     235,200│    11,760│3,840元） │
│            │    │    │        │NA00000000│     263,200│    13,160│等筆之交易│
│            │    ├──┼────┼─────┼──────┼─────┤          │
│            │    │ 3  │91年7、8│NZ00000000│     189,000│     9,450│          │
│            │    │    │月      │NZ00000000│     210,600│    10,530│          │
│            │    │    │        │NZ00000000│     194,400│     9,720│          │
│            │    │    │        │NZ00000000│     216,000│    10,800│          │
│            │    │    │        │NZ00000000│     205,200│    10,260│          │
│            │    │    │        │NZ00000000│     216,000│    10,800│          │
│            │    │    │        │NZ00000000│     199,800│     9,990│          │
│            │    │    │        │NZ00000000│     205,200│    10,260│          │
│            │    │    │        │NZ00000000│     189,000│     9,450│          │
│            │    │    │        │NZ00000000│     183,600│     9,180│          │
│            │    │    │        │NZ00000000│     159,000│     7,950│          │
│            │    │    │        │NZ00000000│     169,600│     8,480│          │
│            │    │    │        │NZ00000000│     196,100│     9,805│          │
│            │    │    │        │NZ00000000│     164,300│     8,215│          │
│            │    │    │        │NZ00000000│     185,500│     9,275│          │
│            │    │    │        │NZ00000000│     174,900│     8,745│          │
│            │    │    │        │NZ00000000│     164,300│     8,215│          │
│            │    │    │        │NZ00000000│     190,800│     9,540│          │
│            │    │    │        │NZ00000000│     169,600│     8,480│          │
│            │    │    │        │NZ00000000│     180,200│     9,010│          │
│            │    │    │        │NZ00000000│     164,300│     8,215│          │
│            │    │    │        │NZ00000000│     185,500│     9,275│          │
│            │    │    │        │NZ00000000│     169,600│     8,480│          │
│            │    │    │        │NZ00000000│     174,900│     8,745│          │
│            │    │    │        │NZ00000000│     169,600│     8,480│          │
│            │    │    │        │NZ00000000│     180,200│     9,010│          │
│            │    │    │        │NZ00000000│     201,400│    10,070│          │
│            │    ├──┼────┼─────┼──────┼─────┤          │
│            │    │ 4  │91年10月│PY00000000│     129,600│     6,480│          │
│            │    │    │        │PY00000000│     140,400│     7,020│          │
│            │    │    │        │PY00000000│     135,000│     6,750│          │
│            │    │    │        │PY00000000│     145,800│     7,290│          │
│            │    │    │        │PY00000000│     151,200│     7,560│          │
│            │    │    │        │PY00000000│     156,600│     7,830│          │
│            │    │    │        │PY00000000│     145,800│     7,290│          │
│            │    ├──┼────┼─────┼──────┼─────┤          │
│            │    │ 5  │91年11、│QX00000000│     236,500│    11,825│          │
│            │    │    │12月    │QX00000000│     258,500│    12,925│          │
│            │    │    │        │QX00000000│     247,500│    12,375│          │
│            │    │    │        │QX00000000│     242,000│    12,100│          │
│            │    │    │        │QX00000000│     253,000│    12,650│          │
│            │    │    │        │QX00000000│     264,000│    13,200│          │
│            │    │    │        │QX00000000│     247,500│    12,375│          │
│            │    │    │        │QX00000000│     231,000│    11,550│          │
│            │    │    │        │QX00000000│     220,000│    11,000│          │
│            │    │    │        │QX00000000│     258,500│    12,925│          │
│            │    │    │        │QX00000000│     264,000│    13,200│          │
│            │    │    │        │QX00000000│     253,800│    12,690│          │
│            │    │    │        │QX00000000│     243,000│    12,150│          │
│            │    │    │        │QX00000000│     248,400│    12,420│          │
│            │    │    │        │QX00000000│     259,200│    12,960│          │
│            │    │    │        │QX00000000│     243,000│    12,150│          │
│            │    │    │        │QX00000000│     237,600│    11,880│          │
│            │    ├──┼────┼─────┼──────┼─────┤          │
│            │    │ 6  │92年12月│WY00000000│     365,700│    18,285│          │
│            │    │    │        │WY00000000│     328,600│    16,430│          │
│            │    │    │        │WY00000000│     302,100│    15,105│          │
│            │    │    │        │WY00000000│     397,500│    19,875│          │
│            │    ├──┼────┼─────┼──────┼─────┤          │
│            │    │ 7  │93年4月 │YY00000000│     208,000│    10,400│          │
│            │    │    │        │YY00000000│     202,800│    10,140│          │
│            │    │    │        │YY00000000│     223,600│    11,180│          │
│            │    │    │        │YY00000000│     213,200│    10,660│          │
│            │    │    │        │YY00000000│     197,600│     9,880│          │
│            │    │    │        │YY00000000│     182,000│     9,100│          │
│            │    │    │        │YY00000000│     192,400│     9,620│          │
│            │    ├──┼────┼─────┼──────┼─────┤          │
│            │    │ 8  │93年6月 │ZY00000000│     208,000│    10,400│          │
│            │    │    │        │ZY00000000│     197,600│     9,880│          │
│            │    │    │        │ZY00000000│     223,600│    11,180│          │
│            │    │    │        │ZY00000000│     213,200│    10,660│          │
│            │    │    │        │ZY00000000│     202,800│    10,140│          │
│            │    │    │        │ZY00000000│     197,600│     9,880│          │
│            │    │    │        │ZY00000000│     218,400│    10,920│          │
│            │    ├──┼────┼─────┼──────┼─────┤          │
│            │    │ 9  │93年10月│BY00000000│     296,800│    14,840│          │
│            │    │    │        │BY00000000│     312,700│    15,635│          │
│            │    │    │        │BY00000000│     291,500│    14,575│          │
│            │    │    │        │BY00000000│     302,100│    15,105│          │
│            │    │    │        │BY00000000│     307,400│    15,370│          │
│            │    ├──┼────┼─────┼──────┼─────┤          │
│            │    │ 10 │94年5月 │FU00000000│     205,800│    10,290│          │
│            │    │    │        │FU00000000│     294,000│    14,700│          │
│            │    │    │        │FU00000000│     235,200│    11,760│          │
│            │    │    │        │FU00000000│     245,000│    12,250│          │
│            │    │    │        │FU00000000│     240,100│    12,005│          │
│            │    │    │        │FU00000000│     235,200│    11,760│          │
│            │    │    │        │FU00000000│     220,500│    11,025│          │
│            │    ├──┼────┼─────┼──────┼─────┤          │
│            │    │ 11 │94年10月│HU00000000│     265,200│    13,260│          │
│            │    │    │        │HU00000000│     239,700│    11,985│          │
│            │    ├──┼────┼─────┼──────┼─────┤          │
│            │    │ 12 │94年11月│JU00000000│     296,400│    14,820│          │
│            │    │    │        │JU00000000│     306,800│    15,340│          │
│            │    │    │        │JU00000000│     312,000│    15,600│          │
│            │    │    │        │JU00000000│     301,600│    15,080│          │
│            │    │    │        │JU00000000│     291,200│    14,560│          │
│            │    │    │        │JU00000000│     280,800│    14,040│          │
│            │    │    │        │JU00000000│     291,200│    14,560│          │
│            │    │    │        │JU00000000│     260,000│    13,000│          │
│            │    ├──┼────┼─────┼──────┼─────┤          │
│            │    │ 13 │95年3、4│LU00000000│     182,000│     9,100│          │
│            │    │    │月      │LU00000000│     202,800│    10,140│          │
│            │    │    │        │LU00000000│     192,400│     9,620│          │
│            │    │    │        │LU00000000│     187,200│     9,360│          │
│            │    │    │        │LU00000000│     197,600│     9,880│          │
│            │    │    │        │LU00000000│     176,800│     8,840│          │
│            │    │    │        │LU00000000│     166,400│     8,320│          │
│            │    │    │        │LU00000000│     192,400│     9,620│          │
│            │    │    │        │LU00000000│     180,000│     9,000│          │
│            │    │    │        │LU00000000│     195,000│     9,750│          │
│            │    │    │        │LU00000000│     200,000│    10,000│          │
│            │    │    │        │LU00000000│     210,000│    10,500│          │
│            │    │    │        │LU00000000│     215,000│    10,750│          │
│            │    ├──┼────┼─────┼──────┼─────┤          │
│            │    │ 14 │95年5月 │MU00000000│     240,000│    12,000│          │
│            │    │    │        │MU00000000│     255,000│    12,750│          │
│            │    ├──┼────┼─────┼──────┼─────┤          │
│            │    │ 15 │95年7、8│NU00000000│     190,000│     9,500│          │
│            │    │    │月      │NU00000000│     200,000│    10,000│          │
│            │    │    │        │NU00000000│     185,000│     9,250│          │
│            │    │    │        │NU00000000│     175,000│     8,750│          │
│            │    │    │        │NU00000000│     165,000│     8,250│          │
│            │    │    │        │NU00000000│     180,000│     9,000│          │
│            │    │    │        │NU00000000│     490,000│    24,500│          │
│            │    │    │        │NU00000000│     500,000│    25,000│          │
│            │    │    │        │NU00000000│     510,000│    25,500│          │
│            │    ├──┼────┼─────┼──────┼─────┤          │
│            │    │ 16 │95年9月 │PU00000000│     235,000│    11,750│          │
│            │    │    │        │PU00000000│     250,000│    12,500│          │
│            │    │    │        │PU00000000│     265,000│    13,250│          │
│            │    │    │        │PU00000000│     255,000│    12,750│          │
│            │    │    │        │PU00000000│     235,000│    11,750│          │
│            │    │    │        │PU00000000│     260,000│    13,000│          │
│            │    ├──┼────┼─────┼──────┼─────┤          │
│            │    │ 17 │95年11、│QU00000000│     249,600│    12,480│          │
│            │    │    │12月    │QU00000000│     244,400│    12,220│          │
│            │    │    │        │QU00000000│     254,800│    12,740│          │
│            │    │    │        │QU00000000│     239,200│    11,960│          │
│            │    │    │        │QU00000000│     176,800│     8,840│          │
│            │    │    │        │QU00000000│     182,000│     9,100│          │
│            │    │    │        │QU00000000│     166,400│     8,320│          │
│            │    │    │        │QU00000000│     171,600│     8,580│          │
│            │    │    │        │QU00000000│     161,200│     8,060│          │
│            │    │    │        │QU00000000│     176,800│     8,840│          │
│            │    │    │        │QU00000000│     187,200│     9,360│          │
│            │    │    │        │QU00000000│     171,600│     8,580│          │
│            │    ├──┼────┼─────┼──────┼─────┤          │
│            │    │ 18 │96年1、2│RU00000000│     188,700│     9,435│          │
│            │    │    │月      │RU00000000│     178,500│     8,925│          │
│            │    │    │        │RU00000000│     198,900│     9,945│          │
│            │    │    │        │RU00000000│     209,100│    10,455│          │
│            │    │    │        │RU00000000│     224,400│    11,220│          │
│            │    │    │        │RU00000000│     204,000│    10,200│          │
│            │    │    │        │RU00000000│     214,200│    10,710│          │
│            │    │    │        │RU00000000│     193,800│     9,690│          │
│            │    │    │        │RU00000000│     219,300│    10,965│          │
│            │    │    │        │RU00000000│     229,500│    11,475│          │
│            │    │    │        │RU00000000│     204,000│    10,200│          │
│            │    │    │        │RU00000000│     198,900│     9,945│          │
│            │    │    │        │RU00000000│     183,600│     9,180│          │
│            │    │    │        │RU00000000│     193,800│     9,690│          │
│            │    │    │        │RU00000000│     209,100│    10,455│          │
│            │    │    │        │RU00000000│     198,900│     9,945│          │
│            │    │    │        │RU00000000│     209,100│    10,455│          │
│            │    │    │        │RU00000000│     214,200│    10,710│          │
│            │    │    │        │RU00000000│     188,700│     9,435│          │
│            │    │    │        │RU00000000│     204,000│    10,200│          │
│            │    │    │        │RU00000000│     198,900│     9,945│          │
│            │    │    │        │RU00000000│     214,200│    10,710│          │
│            │    │    │        │RU00000000│     204,000│    10,200│          │
│            │    │    │        │RU00000000│     193,800│     9,690│          │
│            │    │    │        │RU00000000│     209,100│    10,455│          │
│            │    │    │        │RU00000000│     198,900│     9,945│          │
│            │    │    │        │RU00000000│     204,000│    10,200│          │
│            │    │    │        │RU00000000│     214,200│    10,710│          │
│            │    │    │        │RU00000000│     198,900│     9,945│          │
│            │    │    │        │RU00000000│     219,300│    10,965│          │
│            │    ├──┼────┼─────┼──────┼─────┤          │
│            │    │ 19 │96年3、4│SU00000000│     150,000│     7,500│          │
│            │    │    │月      │SU00000000│     165,000│     8,250│          │
│            │    │    │        │SU00000000│     155,000│     7,750│          │
│            │    │    │        │SU00000000│     170,000│     8,500│          │
│            │    │    │        │SU00000000│     185,000│     9,250│          │
│            │    │    │        │SU00000000│     175,000│     8,750│          │
│            │    │    │        │SU00000000│     178,500│     8,925│          │
│            │    │    │        │SU00000000│     168,300│     8,415│          │
│            │    │    │        │SU00000000│     183,600│     9,180│          │
│            │    │    │        │SU00000000│     173,400│     8,670│          │
│            │    │    │        │SU00000000│     158,100│     7,905│          │
│            │    │    │        │SU00000000│     178,500│     8,925│          │
│            │    │    │        │SU00000000│     163,200│     8,160│          │
│            │    │    │        │SU00000000│     183,600│     9,180│          │
│            │    │    │        │SU00000000│     173,400│     8,670│          │
│            │    │    │        │SU00000000│     168,300│     8,415│          │
│            │    │    │        │SU00000000│     153,000│     7,650│          │
│            │    │    │        │SU00000000│     158,100│     7,905│          │
│            │    ├──┼────┼─────┼──────┼─────┤          │
│            │    │ 20 │96年5、6│TU00000000│     153,000│     7,650│          │
│            │    │    │月      │TU00000000│     168,300│     8,415│          │
│            │    │    │        │TU00000000│     183,600│     9,180│          │
│            │    │    │        │TU00000000│     183,600│     9,180│          │
│            │    │    │        │TU00000000│     168,300│     8,415│          │
│            │    │    │        │TU00000000│     163,200│     8,160│          │
│            │    │    │        │TU00000000│     183,600│     9,180│          │
│            │    │    │        │TU00000000│     198,900│     9,945│          │
│            │    │    │        │TU00000000│     209,100│    10,455│          │
│            │    │    │        │TU00000000│     219,300│    10,965│          │
│            │    │    │        │TU00000000│     229,500│    11,475│          │
│            │    │    │        │TU00000000│     204,000│    10,200│          │
│            │    │    │        │TU00000000│     214,200│    10,710│          │
│            │    │    │        │TU00000000│     193,800│     9,690│          │
│            │    │    │        │TU00000000│     183,600│     9,180│          │
│            │    │    │        │TU00000000│     204,000│    10,200│          │
│            │    │    │        │TU00000000│     183,600│     9,180│          │
│            │    │    │        │TU00000000│     198,900│     9,945│          │
│            │    │    │        │TU00000000│     178,500│     8,925│          │
│            │    │    │        │TU00000000│     188,700│     9,435│          │
│            │    │    │        │TU00000000│     204,000│    10,200│          │
│            │    │    │        │TU00000000│     183,600│     9,180│          │
│            │    │    │        │TU00000000│     193,800│     9,690│          │
│            │    │    │        │TU00000000│     173,400│     8,670│          │
│            │    │    │        │TU00000000│     183,600│     9,180│          │
│            │    │    │        │TU00000000│     193,800│     9,690│          │
│            │    │    │        │TU00000000│     198,900│     9,945│          │
│            │    │    │        │TU00000000│     204,000│    10,200│          │
│            │    │    │        │TU00000000│     193,800│     9,690│          │
│            │    │    │        │TU00000000│     209,100│    10,455│          │
│            │    │    │        │TU00000000│     219,300│    10,965│          │
│            │    │    │        │TU00000000│     214,200│    10,710│          │
│            │    │    │        │TU00000000│     229,500│    11,475│          │
│            │    │    │        │TU00000000│     219,300│    10,965│          │
│            │    ├──┼────┼─────┼──────┼─────┼─────┤
│            │    │ 21 │96年7、8│UU00000000│     255,000│    12,750│          │
│            │    │    │8       │UU00000000│     265,200│    13,260│          │
│            │    │    │        │UU00000000│     249,900│    12,495│          │
│            │    │    │        │UU00000000│     270,300│    13,515│          │
│            │    │    │        │UU00000000│     260,100│    13,005│          │
│            │    │    │        │UU00000000│     255,000│    12,750│          │
│            │    │    │        │UU00000000│     244,800│    12,240│          │
│            │    │    │        │UU00000000│     265,200│    13,260│          │
│            │    │    │        │UU00000000│     270,300│    13,515│          │
│            │    │    │        │UU00000000│     249,900│    12,495│          │
│            │    │    │        │UU00000000│     275,400│    13,770│          │
│            │    │    │        │UU00000000│     260,100│    13,005│          │
│            │    │    │        │UU00000000│     270,300│    13,515│          │
│            │    │    │        │UU00000000│     255,000│    12,750│          │
│            │    │    │        │UU00000000│     280,500│    14,025│          │
│            │    │    │        │UU00000000│     255,000│    12,750│          │
│            │    │    │        │UU00000000│     265,200│    13,260│          │
│            │    │    │        │UU00000000│     270,300│    13,515│          │
│            │    │    │        │UU00000000│     280,500│    14,025│          │
│            │    │    │        │UU00000000│     204,000│    10,200│          │
│            │    │    │        │UU00000000│     193,800│     9,690│          │
│            │    │    │        │UU00000000│     209,100│    10,455│          │
│            │    │    │        │UU00000000│     198,900│     9,945│          │
│            │    │    │        │UU00000000│     214,200│    10,710│          │
│            │    │    │        │UU00000000│     204,000│    10,200│          │
│            │    │    │        │UU00000000│     188,700│     9,435│          │
│            │    │    │        │UU00000000│     198,900│     9,945│          │
│            │    │    │        │UU00000000│     204,000│    10,200│          │
│            │    │    │        │UU00000000│     209,100│    10,455│          │
│            │    │    │        │UU00000000│     193,800│     9,690│          │
│            │    │    │        │UU00000000│     219,300│    10,965│          │
│            │    │    │        │UU00000000│     204,000│    10,200│          │
│            │    │    │        │UU00000000│     198,900│     9,945│          │
│            │    │    │        │UU00000000│     214,200│    10,710│          │
│            │    │    │        │UU00000000│     219,300│    10,965│          │
│            │    │    │        │UU00000000│     193,800│     9,690│          │
│            │    │    │        │UU00000000│     204,000│    10,200│          │
│            │    ├──┼────┼─────┼──────┼─────┼─────┤
│            │    │ 22 │96年9、 │VU00000000│     198,900│     9,945│          │
│            │    │    │10月    │VU00000000│     209,100│    10,455│          │
│            │    │    │        │VU00000000│     193,800│     9,690│          │
│            │    │    │        │VU00000000│     204,000│    10,200│          │
│            │    │    │        │VU00000000│     188,700│     9,435│          │
│            │    │    │        │VU00000000│     214,200│    10,710│          │
│            │    │    │        │VU00000000│     209,100│    10,455│          │
│            │    │    │        │VU00000000│     193,800│     9,690│          │
│            │    │    │        │VU00000000│     204,000│    10,200│          │
│            │    │    │        │VU00000000│     198,900│     9,945│          │
│            │    │    │        │VU00000000│     214,200│    10,710│          │
│            │    │    │        │VU00000000│     219,300│    10,965│          │
│            │    │    │        │VU00000000│     239,700│    11,985│          │
│            │    │    │        │VU00000000│     255,000│    12,750│          │
│            │    │    │        │VU00000000│     265,200│    13,260│          │
│            │    │    │        │VU00000000│     249,900│    12,495│          │
│            │    │    │        │VU00000000│     260,100│    13,005│          │
│            │    │    │        │VU00000000│     270,300│    13,515│          │
│            │    │    │        │VU00000000│     244,800│    12,240│          │
│            │    │    │        │VU00000000│     255,000│    12,750│          │
│            │    │    │        │VU00000000│     265,200│    13,260│          │
│            │    │    │        │VU00000000│     249,900│    12,495│          │
│            │    │    │        │VU00000000│     239,700│    11,985│          │
│            │    │    │        │VU00000000│     260,100│    13,005│          │
│            │    │    │        │VU00000000│     275,400│    13,770│          │
│            │    │    │        │VU00000000│     255,000│    12,750│          │
│            │    │    │        │VU00000000│     270,300│    13,515│          │
│            │    │    │        │VU00000000│     244,800│    12,240│          │
│            │    │    │        │VU00000000│     255,000│    12,750│          │
│            │    │    │        │VU00000000│     234,600│    11,730│          │
│            │    ├──┼────┼─────┼──────┼─────┼─────┤
│            │    │ 23 │96年11、│WU00000000│     178,500│     8,925│          │
│            │    │    │12月    │WU00000000│     168,300│     8,415│          │
│            │    │    │        │WU00000000│     183,600│     9,180│          │
│            │    │    │        │WU00000000│     173,400│     8,670│          │
│            │    │    │        │WU00000000│     183,600│     9,180│          │
│            │    │    │        │WU00000000│     163,200│     8,160│          │
│            │    │    │        │WU00000000│     178,500│     8,925│          │
│            │    │    │        │WU00000000│     158,100│     7,905│          │
│            │    │    │        │WU00000000│     173,400│     8,670│          │
│            │    │    │        │WU00000000│     163,200│     8,160│          │
│            │    │    │        │WU00000000│     168,300│     8,415│          │
│            │    │    │        │WU00000000│     153,000│     7,650│          │
│            │    │    │        │WU00000000│     158,100│     7,905│          │
│            │    │    │        │WU00000000│     173,400│     8,670│          │
│            │    │    │        │WU00000000│     178,500│     8,925│          │
│            │    │    │        │WU00000000│     163,200│     8,160│          │
│            │    │    │        │WU00000000│     168,300│     8,415│          │
│            │    │    │        │WU00000000│     173,400│     8,670│          │
│            │    │    │        │WU00000000│     295,800│    14,790│          │
│            │    │    │        │WU00000000│     280,500│    14,025│          │
│            │    │    │        │WU00000000│     300,900│    15,045│          │
│            │    │    │        │WU00000000│     285,600│    14,280│          │
│            │    │    │        │WU00000000│     275,400│    13,770│          │
│            │    │    │        │WU00000000│     290,700│    14,535│          │
│            │    │    │        │WU00000000│     300,900│    15,045│          │
│            │    │    │        │WU00000000│     285,600│    14,280│          │
│            │    │    │        │WU00000000│     275,400│    13,770│          │
│            │    │    │        │WU00000000│     280,500│    14,025│          │
│            │    │    │        │WU00000000│     295,800│    14,790│          │
│            │    │    │        │WU00000000│     290,700│    14,535│          │
│            │    │    │        │WU00000000│     285,600│    14,280│          │
│            │    │    │        │WU00000000│     270,300│    13,515│          │
│            │    │    │        │WU00000000│     275,400│    13,770│          │
│            │    │    │        │WU00000000│     265,200│    13,260│          │
│            │    │    │        │WU00000000│     280,500│    14,025│          │
│            │    │    │        │WU00000000│     265,200│    13,260│          │
│            │    ├──┼────┼─────┼──────┼─────┤          │
│            │    │ 24 │97年1、2│XU00000000│     290,700│    14,535│          │
│            │    │    │月      │XU00000000│     306,000│    15,300│          │
│            │    │    │        │XU00000000│     326,400│    16,320│          │
│            │    │    │        │XU00000000│     300,900│    15,045│          │
│            │    │    │        │XU00000000│     311,100│    15,555│          │
│            │    │    │        │XU00000000│     295,800│    14,790│          │
│            │    │    │        │XU00000000│     306,000│    15,300│          │
│            │    │    │        │XU00000000│     300,900│    15,045│          │
│            │    │    │        │XU00000000│     306,000│    15,300│          │
│            │    │    │        │XU00000000│     295,800│    14,790│          │
│            │    │    │        │XU00000000│     321,300│    16,065│          │
│            │    │    │        │XU00000000│     285,600│    14,280│          │
│            │    │    │        │XU00000000│     331,500│    16,575│          │
│            │    │    │        │XU00000000│     316,200│    15,810│          │
│            │    │    │        │XU00000000│     311,100│    15,555│          │
│            │    │    │        │XU00000000│     290,700│    14,535│          │
│            │    │    │        │XU00000000│     285,600│    14,280│          │
│            │    │    │        │XU00000000│     295,800│    14,790│          │
│            │    │    │        │XU00000000│     321,300│    16,065│          │
│            │    │    │        │XU00000000│     306,000│    15,300│          │
│            │    │    │        │XU00000000│     311,100│    15,555│          │
│            │    │    │        │XU00000000│     290,700│    14,535│          │
│            │    │    │        │XU00000000│     300,900│    15,045│          │
│            │    │    │        │XU00000000│     290,700│    14,535│          │
│            │    │    │        │XU00000000│     306,000│    15,300│          │
│            │    │    │        │XU00000000│     326,400│    16,320│          │
│            │    │    │        │XU00000000│     300,900│    15,045│          │
│            │    │    │        │XU00000000│     311,100│    15,555│          │
│            │    │    │        │XU00000000│     295,800│    14,790│          │
│            │    ├──┼────┼─────┼──────┼─────┤          │
│            │    │    │        │小計      │  80,493,900│ 4,024,695│          │
│            │    │    │        │          │     337,500│    16,875│          │
│            │    │    │        │          │     292,500│    14,625│          │
│            │    │    │        │          │     156,000│     7,800│          │
│            │    │    │        │          │      76,800│     3,840│          │
│            │    ├──┼────┼─────┼──────┼─────┤          │
│            │    │    │        │合計      │  79,631,100│ 3,981,555│          │
├──────┼──┼──┼────┼─────┼──────┼─────┼─────┤
│亨泰利公司  │43  │ 1  │91年1、2│LC00000000│     768,000│    38,400│          │
│            │    │    │月      │LC00000000│     768,000│    38,400│          │
│            │    │    │        │LC00000000│     768,000│    38,400│          │
│            │    │    │        │LC00000000│     768,000│    38,400│          │
│            │    │    │        │LC00000000│     768,000│    38,400│          │
│            │    │    │        │LC00000000│     768,000│    38,400│          │
│            │    ├──┼────┼─────┼──────┼─────┤          │
│            │    │ 2  │91年3、4│MB00000000│     780,000│    39,000│          │
│            │    │    │月      │MB00000000│     650,000│    32,500│          │
│            │    │    │        │MB00000000│     125,025│     6,251│          │
│            │    │    │        │MB00000000│     780,000│    39,000│          │
│            │    │    │        │MB00000000│     780,000│    39,000│          │
│            │    ├──┼────┼─────┼──────┼─────┤          │
│            │    │ 3  │91年5、6│NA00000000│     264,000│    13,200│          │
│            │    │    │月      │NA00000000│     462,000│    23,100│          │
│            │    │    │        │NA00000000│     528,000│    26,400│          │
│            │    │    │        │NA00000000│     528,000│    26,400│          │
│            │    │    │        │NA00000000│      82,500│     4,125│          │
│            │    │    │        │NA00000000│     462,000│    23,100│          │
│            │    ├──┼────┼─────┼──────┼─────┤          │
│            │    │ 4  │91年7、8│NZ00000000│     396,000│    19,800│          │
│            │    │    │月      │NZ00000000│     792,000│    39,600│          │
│            │    │    │        │NZ00000000│     660,000│    33,000│          │
│            │    │    │        │NZ00000000│     396,000│    19,800│          │
│            │    ├──┼────┼─────┼──────┼─────┤          │
│            │    │ 5  │91年9、 │PY00000000│     792,000│    39,600│          │
│            │    │    │10月    │PY00000000│     435,600│    21,780│          │
│            │    │    │        │PY00000000│     816,000│    40,800│          │
│            │    │    │        │PY00000000│     816,000│    40,800│          │
│            │    ├──┼────┼─────┼──────┼─────┼─────┤
│            │    │ 6  │91年11、│QX00000000│     780,000│    39,000│          │
│            │    │    │12月    │QX00000000│     780,000│    39,000│          │
│            │    │    │        │QX00000000│     520,000│    26,000│          │
│            │    ├──┼────┼─────┼──────┼─────┤          │
│            │    │ 7  │92年1、2│RY00000000│     274,700│    13,735│          │
│            │    │    │月      │RY00000000│     410,000│    20,500│          │
│            │    │    │        │RY00000000│     410,000│    20,500│          │
│            │    │    │        │RY00000000│     738,000│    36,900│          │
│            │    │    │        │RY00000000│     738,000│    36,900│          │
│            │    ├──┼────┼─────┼──────┼─────┤          │
│            │    │ 8  │92年3、4│SY00000000│     738,000│    36,900│          │
│            │    │    │月      │SY00000000│     492,000│    24,600│          │
│            │    │    │        │SY00000000│     780,000│    39,000│          │
│            │    ├──┼────┼─────┼──────┼─────┤          │
│            │    │ 9  │92年5、6│TY00000000│     780,000│    39,000│          │
│            │    │    │月      │TY00000000│     650,000│    32,500│          │
│            │    │    │        │TY00000000│      82,000│     4,100│          │
│            │    ├──┼────┼─────┼──────┼─────┤          │
│            │    │ 10 │92年7、8│UY00000000│     410,000│    20,500│          │
│            │    │    │月      │UY00000000│     311,600│    15,580│          │
│            │    │    │        │UY00000000│     492,000│    24,600│          │
│            │    ├──┼────┼─────┼──────┼─────┤          │
│            │    │ 11 │92年9、 │VY00000000│     574,000│    28,700│          │
│            │    │    │10月    │VY00000000│     336,000│    16,800│          │
│            │    │    │        │VY00000000│     560,000│    28,000│          │
│            │    ├──┼────┼─────┼──────┼─────┤          │
│            │    │    │        │小計      │  26,009,425│ 1,300,471│          │
├──────┼──┼──┼────┼─────┼──────┼─────┼─────┤
│吉興發公司  │372 │ 1  │91年5、6│NA00000000│     145,600│     7,280│          │
│            │    │    │月      │NA00000000│     171,600│     8,580│          │
│            │    │    │        │NA00000000│     156,000│     7,800│          │
│            │    │    │        │NA00000000│     161,200│     8,060│          │
│            │    │    │        │NA00000000│     150,800│     7,540│          │
│            │    │    │        │NA00000000│     130,000│     6,500│          │
│            │    │    │        │NA00000000│     140,400│     7,020│          │
│            │    │    │        │NA00000000│     171,000│     8,550│          │
│            │    │    │        │NA00000000│     188,100│     9,405│          │
│            │    │    │        │NA00000000│     210,900│    10,545│          │
│            │    │    │        │NA00000000│     199,500│     9,975│          │
│            │    │    │        │NA00000000│     216,600│    10,830│          │
│            │    │    │        │NA00000000│     222,300│    11,115│          │
│            │    │    │        │NA00000000│     205,200│    10,260│          │
│            │    │    │        │NA00000000│     179,436│     8,972│          │
│            │    │    │        │NA00000000│     193,800│     9,690│          │
│            │    │    │        │NA00000000│     159,600│     7,980│          │
│            │    ├──┼────┼─────┼──────┼─────┤          │
│            │    │ 2  │91年9、 │PY00000000│     243,000│    12,150│          │
│            │    │    │10月    │PY00000000│     259,200│    12,960│          │
│            │    │    │        │PY00000000│     253,800│    12,690│          │
│            │    │    │        │PY00000000│     243,000│    12,150│          │
│            │    │    │        │PY00000000│     248,400│    12,420│          │
│            │    │    │        │PY00000000│     264,600│    13,230│          │
│            │    │    │        │PY00000000│     187,000│     9,350│          │
│            │    │    │        │PY00000000│     198,000│     9,900│          │
│            │    │    │        │PY00000000│     192,500│     9,625│          │
│            │    │    │        │PY00000000│     203,500│    10,175│          │
│            │    │    │        │PY00000000│     214,500│    10,725│          │
│            │    │    │        │PY00000000│     209,000│    10,450│          │
│            │    │    │        │PY00000000│     198,000│     9,900│          │
│            │    │    │        │PY00000000│     192,500│     9,625│          │
│            │    │    │        │PY00000000│     198,000│     9,900│          │
│            │    │    │        │PY00000000│     209,000│    10,450│          │
│            │    ├──┼────┼─────┼──────┼─────┤          │
│            │    │ 3  │92年2月 │RY00000000│     185,500│     9,275│          │
│            │    │    │        │RY00000000│     196,100│     9,805│          │
│            │    │    │        │RY00000000│     206,700│    10,335│          │
│            │    │    │        │RY00000000│     201,400│    10,070│          │
│            │    │    │        │RY00000000│     206,700│    10,335│          │
│            │    ├──┼────┼─────┼──────┼─────┤          │
│            │    │ 4  │92年3、4│SY00000000│     254,400│    12,720│          │
│            │    │    │月      │SY00000000│     265,000│    13,250│          │
│            │    │    │        │SY00000000│     259,700│    12,985│          │
│            │    │    │        │SY00000000│     243,800│    12,190│          │
│            │    │    │        │SY00000000│     254,400│    12,720│          │
│            │    │    │        │SY00000000│     233,200│    11,660│          │
│            │    │    │        │SY00000000│     185,500│     9,275│          │
│            │    │    │        │SY00000000│     201,400│    10,070│          │
│            │    │    │        │SY00000000│     206,700│    10,335│          │
│            │    │    │        │SY00000000│     196,100│     9,805│          │
│            │    │    │        │SY00000000│     206,700│    10,335│          │
│            │    ├──┼────┼─────┼──────┼─────┤          │
│            │    │ 5  │92年6月 │TY00000000│     194,400│     9,720│          │
│            │    │    │        │TY00000000│     189,000│     9,450│          │
│            │    │    │        │TY00000000│     199,800│     9,990│          │
│            │    │    │        │TY00000000│     210,600│    10,530│          │
│            │    │    │        │TY00000000│     205,200│    10,260│          │
│            │    │    │        │TY00000000│     199,800│     9,990│          │
│            │    │    │        │TY00000000│     216,000│    10,800│          │
│            │    ├──┼────┼─────┼──────┼─────┤          │
│            │    │ 6  │92年8月 │UY00000000│     162,000│     8,100│          │
│            │    │    │        │UY00000000│     183,600│     9,180│          │
│            │    │    │        │UY00000000│     167,400│     8,370│          │
│            │    │    │        │UY00000000│     183,600│     9,180│          │
│            │    │    │        │UY00000000│     178,200│     8,910│          │
│            │    │    │        │UY00000000│     172,800│     8,640│          │
│            │    │    │        │UY00000000│     189,000│     9,450│          │
│            │    │    │        │UY00000000│     178,200│     8,910│          │
│            │    │    │        │UY00000000│     183,600│     9,180│          │
│            │    │    │        │UY00000000│     194,400│     9,720│          │
│            │    │    │        │UY00000000│     205,200│    10,260│          │
│            │    ├──┼────┼─────┼──────┼─────┤          │
│            │    │ 7  │92年10月│VY00000000│     185,500│     9,275│          │
│            │    │    │        │VY00000000│     190,800│     9,540│          │
│            │    │    │        │VY00000000│     212,000│    10,600│          │
│            │    │    │        │VY00000000│     201,400│    10,070│          │
│            │    │    │        │VY00000000│     190,800│     9,540│          │
│            │    ├──┼────┼─────┼──────┼─────┤          │
│            │    │ 8  │92年11、│WY00000000│     148,400│     7,420│          │
│            │    │    │12月    │WY00000000│     132,500│     6,625│          │
│            │    │    │        │WY00000000│     143,100│     7,155│          │
│            │    │    │        │WY00000000│     153,700│     7,685│          │
│            │    │    │        │WY00000000│     137,800│     6,890│          │
│            │    │    │        │WY00000000│     148,400│     7,420│          │
│            │    │    │        │WY00000000│     132,500│     6,625│          │
│            │    │    │        │WY00000000│     196,100│     9,805│          │
│            │    │    │        │WY00000000│     185,500│     9,275│          │
│            │    │    │        │WY00000000│     206,700│    10,335│          │
│            │    │    │        │WY00000000│     217,300│    10,865│          │
│            │    │    │        │WY00000000│     227,900│    11,395│          │
│            │    │    │        │WY00000000│     212,000│    10,600│          │
│            │    │    │        │WY00000000│     201,400│    10,070│          │
│            │    │    │        │WY00000000│     222,600│    11,130│          │
│            │    │    │        │WY00000000│     196,100│     9,805│          │
│            │    │    │        │WY00000000│     227,900│    11,395│          │
│            │    │    │        │WY00000000│     212,000│    10,600│          │
│            │    │    │        │WY00000000│     238,500│    11,925│          │
│            │    │    │        │WY00000000│     254,400│    12,720│          │
│            │    │    │        │WY00000000│     275,600│    13,780│          │
│            │    ├──┼────┼─────┼──────┼─────┤          │
│            │    │ 9  │93年1、2│XY00000000│     254,400│    12,720│          │
│            │    │    │月      │XY00000000│     249,100│    12,455│          │
│            │    │    │        │XY00000000│     238,500│    11,925│          │
│            │    │    │        │XY00000000│     265,000│    13,250│          │
│            │    │    │        │XY00000000│     243,800│    12,190│          │
│            │    │    │        │XY00000000│     254,400│    12,720│          │
│            │    │    │        │XY00000000│     243,800│    12,190│          │
│            │    │    │        │XY00000000│     238,500│    11,925│          │
│            │    │    │        │XY00000000│     265,000│    13,250│          │
│            │    │    │        │XY00000000│     249,100│    12,455│          │
│            │    │    │        │XY00000000│     254,400│    12,720│          │
│            │    │    │        │XY00000000│     243,800│    12,190│          │
│            │    ├──┼────┼─────┼──────┼─────┤          │
│            │    │ 10 │93年3、4│YY00000000│     156,000│     7,800│          │
│            │    │    │月      │YY00000000│     171,600│     8,580│          │
│            │    │    │        │YY00000000│     156,000│     7,800│          │
│            │    │    │        │YY00000000│     166,400│     8,320│          │
│            │    │    │        │YY00000000│     156,000│     7,800│          │
│            │    │    │        │YY00000000│     161,200│     8,060│          │
│            │    │    │        │YY00000000│     166,400│     8,320│          │
│            │    │    │        │YY00000000│     161,200│     8,060│          │
│            │    │    │        │YY00000000│     182,000│     9,100│          │
│            │    │    │        │YY00000000│     197,600│     9,880│          │
│            │    │    │        │YY00000000│     187,200│     9,360│          │
│            │    │    │        │YY00000000│     192,400│     9,620│          │
│            │    │    │        │YY00000000│     208,000│    10,400│          │
│            │    │    │        │YY00000000│     202,800│    10,140│          │
│            │    │    │        │YY00000000│     182,000│     9,100│          │
│            │    │    │        │YY00000000│     208,000│    10,400│          │
│            │    │    │        │YY00000000│     197,600│     9,880│          │
│            │    │    │        │YY00000000│     202,800│    10,140│          │
│            │    │    │        │YY00000000│     192,400│     9,620│          │
│            │    │    │        │YY00000000│     187,200│     9,360│          │
│            │    ├──┼────┼─────┼──────┼─────┤          │
│            │    │ 11 │93年5、6│ZY00000000│     219,300│    10,965│          │
│            │    │    │月      │ZY00000000│     193,800│     9,690│          │
│            │    │    │        │ZY00000000│     214,200│    10,710│          │
│            │    │    │        │ZY00000000│     198,900│     9,945│          │
│            │    │    │        │ZY00000000│     209,100│    10,455│          │
│            │    │    │        │ZY00000000│     188,700│     9,435│          │
│            │    │    │        │ZY00000000│     183,600│     9,180│          │
│            │    │    │        │ZY00000000│     193,800│     9,690│          │
│            │    │    │        │ZY00000000│     204,000│    10,200│          │
│            │    │    │        │ZY00000000│     198,900│     9,945│          │
│            │    │    │        │ZY00000000│     178,500│     8,925│          │
│            │    │    │        │ZY00000000│     153,000│     7,650│          │
│            │    │    │        │ZY00000000│     178,500│     8,925│          │
│            │    ├──┼────┼─────┼──────┼─────┤          │
│            │    │ 12 │93年7、8│AY00000000│      86,700│     4,335│          │
│            │    │    │月      │AY00000000│     185,500│     9,275│          │
│            │    │    │        │AY00000000│     201,400│    10,070│          │
│            │    │    │        │AY00000000│     164,300│     8,215│          │
│            │    │    │        │AY00000000│     196,100│     9,805│          │
│            │    │    │        │AY00000000│     180,200│     9,010│          │
│            │    │    │        │AY00000000│     159,000│     7,950│          │
│            │    │    │        │AY00000000│     190,800│     9,540│          │
│            │    │    │        │AY00000000│     159,000│     7,950│          │
│            │    │    │        │AY00000000│     164,300│     8,215│          │
│            │    │    │        │AY00000000│     180,200│     9,010│          │
│            │    │    │        │AY00000000│     185,500│     9,275│          │
│            │    ├──┼────┼─────┼──────┼─────┤          │
│            │    │ 14 │93年9、 │BY00000000│     153,700│     7,685│          │
│            │    │    │10月    │BY00000000│     143,100│     7,155│          │
│            │    │    │        │BY00000000│     159,000│     7,950│          │
│            │    │    │        │BY00000000│     121,900│     6,095│          │
│            │    │    │        │BY00000000│     234,000│    11,700│          │
│            │    │    │        │BY00000000│     244,400│    12,220│          │
│            │    │    │        │BY00000000│     254,800│    12,740│          │
│            │    │    │        │BY00000000│     249,600│    12,480│          │
│            │    │    │        │BY00000000│     239,200│    11,960│          │
│            │    │    │        │BY00000000│     254,800│    12,740│          │
│            │    │    │        │BY00000000│     244,400│    12,220│          │
│            │    │    │        │BY00000000│     249,600│    12,480│          │
│            │    │    │        │BY00000000│     254,800│    12,740│          │
│            │    │    │        │BY00000000│     265,200│    13,260│          │
│            │    │    │        │BY00000000│     196,100│     9,805│          │
│            │    │    │        │BY00000000│     217,300│    10,865│          │
│            │    │    │        │BY00000000│     206,700│    10,335│          │
│            │    │    │        │BY00000000│     212,000│    10,600│          │
│            │    │    │        │BY00000000│     227,900│    11,395│          │
│            │    ├──┼────┼─────┼──────┼─────┤          │
│            │    │ 15 │93年11、│CY00000000│     238,500│    11,925│          │
│            │    │    │12月    │CY00000000│     259,700│    12,985│          │
│            │    │    │        │CY00000000│     243,800│    12,190│          │
│            │    │    │        │CY00000000│     254,400│    12,720│          │
│            │    │    │        │CY00000000│     239,700│    11,985│          │
│            │    │    │        │CY00000000│     255,000│    12,750│          │
│            │    │    │        │CY00000000│     270,300│    13,515│          │
│            │    │    │        │CY00000000│     260,100│    13,005│          │
│            │    │    │        │CY00000000│     249,900│    12,495│          │
│            │    │    │        │CY00000000│     265,200│    13,260│          │
│            │    │    │        │CY00000000│     244,800│    12,240│          │
│            │    │    │        │CY00000000│     255,000│    12,750│          │
│            │    │    │        │CY00000000│     193,800│     9,690│          │
│            │    │    │        │CY00000000│     214,200│    10,710│          │
│            │    │    │        │CY00000000│     200,000│    10,000│          │
│            │    │    │        │CY00000000│     195,000│     9,750│          │
│            │    │    │        │CY00000000│     190,000│     9,500│          │
│            │    │    │        │CY00000000│     205,000│    10,250│          │
│            │    │    │        │CY00000000│     210,000│    10,500│          │
│            │    │    │        │CY00000000│     200,000│    10,000│          │
│            │    ├──┼────┼─────┼──────┼─────┤          │
│            │    │ 16 │94年1、2│DU00000000│     196,000│     9,800│          │
│            │    │    │月      │DU00000000│     205,800│    10,290│          │
│            │    │    │        │DU00000000│     191,100│     9,555│          │
│            │    │    │        │DU00000000│     215,600│    10,780│          │
│            │    │    │        │DU00000000│     200,900│    10,045│          │
│            │    │    │        │DU00000000│     210,700│    10,535│          │
│            │    │    │        │DU00000000│     191,100│     9,555│          │
│            │    │    │        │DU00000000│     220,500│    11,025│          │
│            │    │    │        │DU00000000│     210,700│    10,535│          │
│            │    │    │        │DU00000000│     225,400│    11,270│          │
│            │    │    │        │DU00000000│     215,600│    10,780│          │
│            │    │    │        │DU00000000│     230,300│    11,515│          │
│            │    │    │        │DU00000000│     240,100│    12,005│          │
│            │    │    │        │DU00000000│     235,200│    11,760│          │
│            │    │    │        │DU00000000│     240,100│    12,005│          │
│            │    │    │        │DU00000000│     249,900│    12,495│          │
│            │    │    │        │DU00000000│     259,700│    12,985│          │
│            │    │    │        │DU00000000│     245,000│    12,250│          │
│            │    │    │        │DU00000000│     254,800│    12,740│          │
│            │    │    │        │DU00000000│     235,200│    11,760│          │
│            │    │    │        │DU00000000│     259,700│    12,985│          │
│            │    │    │        │DU00000000│     249,900│    12,495│          │
│            │    │    │        │DU00000000│     245,000│    12,250│          │
│            │    │    │        │DU00000000│     235,200│    11,760│          │
│            │    │    │        │DU00000000│     240,100│    12,005│          │
│            │    │    │        │DU00000000│     210,700│    10,535│          │
│            │    ├──┼────┼─────┼──────┼─────┤          │
│            │    │ 17 │94年3月 │EU00000000│     147,000│     7,350│          │
│            │    │    │        │EU00000000│     161,700│     8,085│          │
│            │    │    │        │EU00000000│     171,500│     8,575│          │
│            │    │    │        │EU00000000│     151,900│     7,595│          │
│            │    │    │        │EU00000000│     166,600│     8,330│          │
│            │    │    │        │EU00000000│     147,000│     7,350│          │
│            │    │    │        │EU00000000│     156,800│     7,840│          │
│            │    │    │        │EU00000000│     171,500│     8,575│          │
│            │    │    │        │EU00000000│     166,600│     8,330│          │
│            │    │    │        │EU00000000│     181,300│     9,065│          │
│            │    │    │        │EU00000000│     176,400│     8,820│          │
│            │    │    │        │EU00000000│     161,700│     8,085│          │
│            │    ├──┼────┼─────┼──────┼─────┤          │
│            │    │ 18 │94年5、6│FU00000000│     196,000│     9,800│          │
│            │    │    │月      │FU00000000│     196,000│     9,800│          │
│            │    │    │        │FU00000000│     144,000│     7,200│          │
│            │    │    │        │FU00000000│     158,400│     7,920│          │
│            │    │    │        │FU00000000│     168,000│     8,400│          │
│            │    │    │        │FU00000000│     153,600│     7,680│          │
│            │    │    │        │FU00000000│      14,700│       735│          │
│            │    │    │        │FU00000000│     144,000│     7,200│          │
│            │    │    │        │FU00000000│     153,600│     7,680│          │
│            │    │    │        │FU00000000│     148,800│     7,440│          │
│            │    │    │        │FU00000000│     144,000│     7,200│          │
│            │    │    │        │FU00000000│     134,400│     6,720│          │
│            │    │    │        │FU00000000│     148,800│     7,440│          │
│            │    │    │        │FU00000000│     139,200│     6,960│          │
│            │    │    │        │FU00000000│     144,000│     7,200│          │
│            │    │    │        │FU00000000│     155,040│     7,752│          │
│            │    │    │        │FU00000000│     168,000│     8,400│          │
│            │    ├──┼────┼─────┼──────┼─────┤          │
│            │    │ 19 │94年12月│JU00000000│     258,500│    12,925│          │
│            │    │    │        │JU00000000│     269,500│    13,475│          │
│            │    │    │        │JU00000000│     264,000│    13,200│          │
│            │    │    │        │JU00000000│     247,500│    12,375│          │
│            │    │    │        │JU00000000│     253,000│    12,650│          │
│            │    │    │        │JU00000000│     275,000│    13,750│          │
│            │    │    │        │JU00000000│     264,000│    13,200│          │
│            │    │    │        │JU00000000│     269,500│    13,475│          │
│            │    │    │        │JU00000000│     275,000│    13,750│          │
│            │    │    │        │JU00000000│     264,000│    13,200│          │
│            │    │    │        │JU00000000│     240,800│    12,040│          │
│            │    │    │        │JU00000000│     268,800│    13,440│          │
│            │    │    │        │JU00000000│     280,000│    14,000│          │
│            │    │    │        │JU00000000│     240,800│    12,040│          │
│            │    │    │        │JU00000000│     274,400│    13,720│          │
│            │    │    │        │JU00000000│     246,400│    12,320│          │
│            │    │    │        │JU00000000│     224,000│    11,200│          │
│            │    │    │        │JU00000000│     268,800│    13,440│          │
│            │    ├──┼────┼─────┼──────┼─────┤          │
│            │    │ 20 │95年1、2│KU00000000│     224,000│    11,200│          │
│            │    │    │月      │KU00000000│     229,600│    11,480│          │
│            │    │    │        │KU00000000│     229,600│    11,480│          │
│            │    │    │        │KU00000000│     218,400│    10,920│          │
│            │    │    │        │KU00000000│     235,200│    11,760│          │
│            │    │    │        │KU00000000│     224,000│    11,200│          │
│            │    │    │        │KU00000000│     240,800│    12,040│          │
│            │    │    │        │KU00000000│     212,800│    10,640│          │
│            │    │    │        │KU00000000│     212,800│    10,640│          │
│            │    │    │        │KU00000000│     218,400│    10,920│          │
│            │    │    │        │KU00000000│     235,200│    11,760│          │
│            │    │    │        │KU00000000│     224,000│    11,200│          │
│            │    │    │        │KU00000000│     229,600│    11,480│          │
│            │    │    │        │KU00000000│     201,600│    10,080│          │
│            │    │    │        │KU00000000│      86,240│     4,312│          │
│            │    │    │        │KU00000000│     184,800│     9,240│          │
│            │    │    │        │KU00000000│     196,000│     9,800│          │
│            │    │    │        │KU00000000│     179,200│     8,960│          │
│            │    │    │        │KU00000000│     168,000│     8,400│          │
│            │    │    │        │KU00000000│     190,400│     9,520│          │
│            │    │    │        │KU00000000│     173,600│     8,680│          │
│            │    │    │        │KU00000000│     201,600│    10,080│          │
│            │    │    │        │KU00000000│     184,800│     9,240│          │
│            │    │    │        │KU00000000│     179,200│     8,960│          │
│            │    │    │        │KU00000000│     190,400│     9,520│          │
│            │    │    │        │KU00000000│     168,000│     8,400│          │
│            │    ├──┼────┼─────┼──────┼─────┤          │
│            │    │ 21 │95年3月 │LU00000000│     162,400│     8,120│          │
│            │    │    │        │LU00000000│     168,000│     8,400│          │
│            │    │    │        │LU00000000│     173,600│     8,680│          │
│            │    │    │        │LU00000000│     168,000│     8,400│          │
│            │    ├──┼────┼─────┼──────┼─────┤          │
│            │    │ 22 │95年5、6│MU00000000│     150,000│     7,500│          │
│            │    │    │月      │MU00000000│     165,000│     8,250│          │
│            │    │    │        │MU00000000│     175,000│     8,750│          │
│            │    │    │        │MU00000000│     160,000│     8,000│          │
│            │    │    │        │MU00000000│     170,000│     8,500│          │
│            │    │    │        │MU00000000│     155,000│     7,750│          │
│            │    │    │        │MU00000000│     175,000│     8,750│          │
│            │    │    │        │MU00000000│     185,000│     9,250│          │
│            │    │    │        │MU00000000│     150,000│     7,500│          │
│            │    │    │        │MU00000000│     170,000│     8,500│          │
│            │    │    │        │MU00000000│     180,000│     9,000│          │
│            │    │    │        │MU00000000│     165,000│     8,250│          │
│            │    │    │        │MU00000000│     200,000│    10,000│          │
│            │    │    │        │MU00000000│     200,000│    10,000│          │
│            │    │    │        │MU00000000│     220,500│    11,025│          │
│            │    │    │        │MU00000000│     235,200│    11,760│          │
│            │    │    │        │MU00000000│     240,100│    12,005│          │
│            │    │    │        │MU00000000│     230,300│    11,515│          │
│            │    │    │        │MU00000000│     220,500│    11,025│          │
│            │    │    │        │MU00000000│     210,700│    10,535│          │
│            │    │    │        │MU00000000│     225,400│    11,270│          │
│            │    │    │        │MU00000000│     235,200│    11,760│          │
│            │    │    │        │MU00000000│     220,500│    11,025│          │
│            │    │    │        │MU00000000│     230,300│    11,515│          │
│            │    │    │        │MU00000000│     220,500│    11,025│          │
│            │    │    │        │MU00000000│     210,700│    10,535│          │
│            │    │    │        │MU00000000│     240,100│    12,005│          │
│            │    ├──┼────┼─────┼──────┼─────┤          │
│            │    │ 23 │95年7月 │NU00000000│     147,000│     7,350│          │
│            │    │    │        │NU00000000│     156,800│     7,840│          │
│            │    │    │        │NU00000000│     142,100│     7,105│          │
│            │    │    │        │NU00000000│     151,900│     7,595│          │
│            │    │    │        │NU00000000│     147,000│     7,350│          │
│            │    │    │        │NU00000000│     137,200│     6,860│          │
│            │    │    │        │NU00000000│     142,100│     7,105│          │
│            │    │    │        │NU00000000│     132,300│     6,615│          │
│            │    │    │        │NU00000000│     156,800│     7,840│          │
│            │    │    │        │NU00000000│     147,000│     7,350│          │
│            │    │    │        │NU00000000│     142,100│     7,105│          │
│            │    │    │        │NU00000000│     161,700│     8,085│          │
│            │    ├──┼────┼─────┼──────┼─────┤          │
│            │    │ 24 │95年9、 │PU00000000│     185,000│     9,250│          │
│            │    │    │10 月   │PU00000000│     195,000│     9,750│          │
│            │    │    │        │PU00000000│     205,000│    10,250│          │
│            │    │    │        │PU00000000│     215,000│    10,750│          │
│            │    │    │        │PU00000000│     190,000│     9,500│          │
│            │    │    │        │PU00000000│     210,000│    10,500│          │
│            │    │    │        │PU00000000│     201,400│    10,070│          │
│            │    │    │        │PU00000000│     217,300│    10,865│          │
│            │    │    │        │PU00000000│     206,700│    10,335│          │
│            │    │    │        │PU00000000│     212,000│    10,600│          │
│            │    │    │        │PU00000000│     222,600│    11,130│          │
│            │    │    │        │PU00000000│     206,700│    10,335│          │
│            │    │    │        │PU00000000│     212,000│    10,600│          │
│            │    │    │        │PU00000000│     201,400│    10,070│          │
│            │    │    │        │PU00000000│     217,300│    10,865│          │
│            │    │    │        │PU00000000│     222,600│    11,130│          │
│            │    │    │        │PU00000000│     196,100│     9,805│          │
│            │    │    │        │PU00000000│     227,900│    11,395│          │
│            │    │    │        │PU00000000│     238,500│    11,925│          │
│            │    │    │        │PU00000000│     254,400│    12,720│          │
│            │    │    │        │PU00000000│     243,800│    12,190│          │
│            │    │    │        │PU00000000│     259,700│    12,985│          │
│            │    │    │        │PU00000000│     233,200│    11,660│          │
│            │    │    │        │PU00000000│     254,400│    12,720│          │
│            │    ├──┼────┼─────┼──────┼─────┤          │
│            │    │ 25 │95年11月│QU00000000│     206,700│    10,335│          │
│            │    │    │        │QU00000000│     196,100│     9,805│          │
│            │    │    │        │QU00000000│     217,300│    10,865│          │
│            │    │    │        │QU00000000│     212,000│    10,600│          │
│            │    │    │        │QU00000000│     227,900│    11,395│          │
│            │    │    │        │QU00000000│     206,700│    10,335│          │
│            │    │    │        │QU00000000│     217,300│    10,865│          │
│            │    │    │        │QU00000000│     201,400│    10,070│          │
│            │    │    │        │QU00000000│     212,000│    10,600│          │
│            │    │    │        │QU00000000│     201,400│    10,070│          │
│            │    │    │        │QU00000000│     222,600│    11,130│          │
│            │    │    │        │QU00000000│     212,000│    10,600│          │
│            │    │    │        │QU00000000│     196,100│     9,805│          │
│            │    │    │        │QU00000000│     201,400│    10,070│          │
│            │    │    │        │QU00000000│     222,600│    11,130│          │
│            │    │    │        │QU00000000│     217,300│    10,865│          │
│            │    │    │        │QU00000000│     233,200│    11,660│          │
│            │    ├──┼────┼─────┼──────┼─────┤          │
│            │    │    │        │小計      │  75,372,916│ 3,768,646│          │
├──────┼──┼──┼────┼─────┼──────┼─────┼─────┤
│東湧食品行  │29  │ 1  │91年11、│QV00000000│     945,360│    47,268│已扣除未申│
│            │    │    │12月    │QV00000000│     961,920│    48,096│報扣抵及已│
│            │    │    │        │          │            │          │實際交付貨│
│            │    │    │        │          │            │          │款之交易：│
│            │    │    │        │          │            │          │11,429元（│
│            │    ├──┼────┼─────┼──────┼─────┤稅額571元 │
│            │    │ 2  │93年10月│BU00000000│     455,000│    22,750│）之部分  │
│            │    │    │        │BU00000000│     420,000│    21,000│          │
│            │    ├──┼────┼─────┼──────┼─────┤          │
│            │    │ 3  │93年11、│CU00000000│     350,000│    17,500│          │
│            │    │    │12月    │CU00000000│     400,000│    20,000│          │
│            │    │    │        │CU00000000│     280,000│    14,000│          │
│            │    │    │        │CU00000000│     350,000│    17,500│          │
│            │    │    │        │CU00000000│     750,000│    37,500│          │
│            │    ├──┼────┼─────┼──────┼─────┤          │
│            │    │ 4  │94年1、2│DU00000000│     680,000│    34,000│          │
│            │    │    │月      │DU00000000│     816,000│    40,800│          │
│            │    ├──┼────┼─────┼──────┼─────┤          │
│            │    │ 5  │94年3、4│EU00000000│     216,000│    10,800│          │
│            │    │    │月      │EU00000000│     252,000│    12,600│          │
│            │    │    │        │EU00000000│     252,000│    12,600│          │
│            │    │    │        │EU00000000│     417,000│    20,850│          │
│            │    ├──┼────┼─────┼──────┼─────┤          │
│            │    │ 6  │94年5、6│FU00000000│     351,000│    17,550│          │
│            │    │    │月      │FU00000000│     135,000│     6,750│          │
│            │    │    │        │FU00000000│     252,000│    12,600│          │
│            │    │    │        │FU00000000│     135,000│     6,750│          │
│            │    ├──┼────┼─────┼──────┼─────┤          │
│            │    │ 7  │94年11、│JU00000000│     296,800│    14,840│          │
│            │    │    │12月    │JU00000000│     490,000│    24,500│          │
│            │    │    │        │JU00000000│     572,400│    28,620│          │
│            │    ├──┼────┼─────┼──────┼─────┤          │
│            │    │ 8  │95年1、2│KU00000000│     264,000│    13,200│          │
│            │    │    │月      │KU00000000│     125,000│     6,250│          │
│            │    │    │        │KU00000000│     251,000│    12,550│          │
│            │    ├──┼────┼─────┼──────┼─────┤          │
│            │    │ 9  │95年3、4│LU00000000│     410,000│    20,500│          │
│            │    │    │月      │LU00000000│     148,000│     7,400│          │
│            │    │    │        │LU00000000│     492,000│    24,600│          │
│            │    │    │        │LU00000000│      92,500│     4,625│          │
│            │    ├──┼────┼─────┼──────┼─────┤          │
│            │    │    │        │小計      │  11,559,980│   577,999│          │
│            │    │    │        │          │      11,429│       571│          │
│            │    ├──┼────┼─────┼──────┼─────┤          │
│            │    │    │        │合計      │  11,548,551│   577,428│          │
├──────┼──┼──┼────┼─────┼──────┼─────┼─────┤
│漁鄉公司    │23  │ 1  │93年11月│CY00000000│     540,000│    27,000│已扣除未申│
│            │    │    │        │          │            │          │報扣抵部分│
│            │    ├──┼────┼─────┼──────┼─────┤          │
│            │    │ 2  │94年1、2│DU00000000│     125,000│     6,250│          │
│            │    │    │月      │DU00000000│     108,000│     5,400│          │
│            │    │    │        │DU00000000│     180,000│     9,000│          │
│            │    │    │        │DU00000000│     144,000│     7,200│          │
│            │    ├──┼────┼─────┼──────┼─────┤          │
│            │    │ 3  │94年3、4│EU00000000│     198,000│     9,900│          │
│            │    │    │月      │EU00000000│     300,000│    15,000│          │
│            │    │    │        │EU00000000│     198,000│     9,900│          │
│            │    │    │        │EU00000000│     225,000│    11,250│          │
│            │    ├──┼────┼─────┼──────┼─────┤          │
│            │    │ 4  │94年5、6│FU00000000│     138,000│     6,900│          │
│            │    │    │6       │FU00000000│     258,000│    12,900│          │
│            │    │    │        │FU00000000│     326,000│    16,300│          │
│            │    │    │        │FU00000000│     251,000│    12,550│          │
│            │    ├──┼────┼─────┼──────┼─────┤          │
│            │    │ 5  │94年8月 │GU00000000│     125,000│     6,250│          │
│            │    ├──┼────┼─────┼──────┼─────┤          │
│            │    │ 6  │94年11、│JU00000000│     807,000│    40,350│          │
│            │    │    │12月    │JU00000000│     467,500│    23,375│          │
│            │    │    │        │JU00000000│     396,000│    19,800│          │
│            │    ├──┼────┼─────┼──────┼─────┤          │
│            │    │ 7  │95年1、2│KU00000000│     230,000│    11,500│          │
│            │    │    │月      │KU00000000│     320,000│    16,000│          │
│            │    ├──┼────┼─────┼──────┼─────┤          │
│            │    │ 8  │95年3、4│LU00000000│     321,000│    16,050│          │
│            │    │    │月      │LU00000000│     200,000│    10,000│          │
│            │    │    │        │LU00000000│     305,000│    15,250│          │
│            │    │    │        │LU00000000│     176,000│     8,800│          │
│            │    ├──┼────┼─────┼──────┼─────┤          │
│            │    │    │        │小計      │   6,338,500│   316,925│          │
├──────┼──┼──┼────┼─────┼──────┼─────┼─────┤
│合計        │    │    │        │          │ 319,201,311│15,959,643│          │
└──────┴──┴──┴────┴─────┴──────┴─────┴─────┘
附表三：被告周郭素貞為長勝食品廠、慈惠公司逃漏稅明細
┌─────┬──────┬──┬─────┬──────┬─────┬─────┐
│發票日期  │發票開立公司│編號│發票號碼  │  銷售金額  │  稅額    │備註      │
├─────┼──────┼──┼─────┼──────┼─────┼─────┤
│(1)       │達洋公司    │ 1  │EM00000000│     804,000│    40,200│慈惠      │
│90年1、2月│            │    │EM00000000│     804,000│    40,200│          │
│          │            ├──┼─────┼──────┼─────┤          │
│          │            │    │小計      │   1,608,000│    80,400│          │
├─────┼──────┼──┼─────┼──────┼─────┼─────┤
│(2)       │達洋公司    │ 1  │JF00000000│     792,000│    39,600│慈惠      │
│90年10月  │            │    │JF00000000│     316,800│    15,840│          │
│          │            ├──┼─────┼──────┼─────┤          │
│          │            │    │小計      │   1,108,800│    55,440│          │
├─────┼──────┼──┼─────┼──────┼─────┼─────┤
│(3)       │中曼公司    │ 1  │LC00000000│     886,857│    44,343│慈惠      │
│91年1、2月│            │    │LC00000000│     433,429│    21,671│          │
│          ├──────┼──┼─────┼──────┼─────┼─────┤
│          │義弘公司    │ 2  │LC00000000│     100,050│     5,003│慈惠      │
│          │            │    │LC00000000│     130,050│     6,503│          │
│          │            │    │LC00000000│     120,004│     6,000│          │
│          ├──────┼──┼─────┼──────┼─────┼─────┤
│          │義惠公司    │ 3  │LC00000000│     109,950│     5,498│慈惠      │
│          │            │    │LC00000000│      90,060│     4,503│          │
│          │            │    │LC00000000│     150,000│     7,500│          │
│          │            │    │LC00000000│     150,024│     7,501│          │
│          ├──────┼──┼─────┼──────┼─────┼─────┤
│          │義鈞公司    │ 4  │LC00000000│     109,964│     5,498│慈惠      │
│          │            │    │LC00000000│      90,058│     4,503│          │
│          │            │    │LC00000000│     140,008│     7,000│          │
│          │            │    │LC00000000│     109,964│     5,498│          │
│          ├──────┼──┼─────┼──────┼─────┼─────┤
│          │金利華公司  │ 5  │LC00000000│     204,000│    10,200│慈惠      │
│          │            │    │LC00000000│     193,800│     9,690│          │
│          │            │    │LC00000000│     198,900│     9,945│          │
│          │            │    │LC00000000│     209,100│    10,455│          │
│          │            │    │LC00000000│     193,800│     9,690│          │
│          ├──────┼──┼─────┼──────┼─────┼─────┤
│          │亨泰利公司  │ 6  │LC00000000│     768,000│    38,400│慈惠      │
│          │            │    │LC00000000│     768,000│    38,400│          │
│          │            │    │LC00000000│     768,000│    38,400│          │
│          │            │    │LC00000000│     768,000│    38,400│          │
│          │            │    │LC00000000│     768,000│    38,400│          │
│          │            │    │LC00000000│     768,000│    38,400│          │
│          ├──────┼──┼─────┼──────┼─────┼─────┤
│          │            │    │小計      │   8,228,018│   411,401│          │
├─────┼──────┼──┼─────┼──────┼─────┼─────┤
│(4)       │中曼公司    │ 1  │MB00000000│     490,905│    24,545│慈惠      │
│91年3、4月│            │    │MB00000000│     514,105│    25,705│          │
│          ├──────┼──┼─────┼──────┼─────┼─────┤
│          │義弘公司    │ 2  │MB00000000│     125,096│     6,255│慈惠      │
│          │            │    │MB00000000│     124,944│     6,247│          │
│          │            │    │MB00000000│     100,092│     5,005│          │
│          │            │    │MB00000000│      99,940│     4,997│          │
│          ├──────┼──┼─────┼──────┼─────┼─────┤
│          │義惠公司    │ 3  │MB00000000│     125,025│     6,251│慈惠      │
│          │            │    │MB00000000│     104,025│     5,201│          │
│          │            │    │MB00000000│      96,000│     4,800│          │
│          ├──────┼──┼─────┼──────┼─────┼─────┤
│          │義鈞公司    │ 4  │MB00000000│     125,060│     6,253│慈惠      │
│          │            │    │MB00000000│     100,048│     5,002│          │
│          │            │    │MB00000000│      99,946│     4,997│          │
│          │            │    │MB00000000│     100,092│     5,005│          │
│          ├──────┼──┼─────┼──────┼─────┼─────┤
│          │亨泰利公司  │ 5  │MB00000000│     780,000│    39,000│慈惠      │
│          │            │    │MB00000000│     650,000│    32,500│          │
│          │            │    │MB00000000│     125,025│     6,251│          │
│          │            │    │MB00000000│     780,000│    39,000│          │
│          │            │    │MB00000000│     780,000│    39,000│          │
│          ├──────┼──┼─────┼──────┼─────┼─────┤
│          │            │    │小計      │   5,320,303│   266,014│          │
├─────┼──────┼──┼─────┼──────┼─────┼─────┤
│(5)       │中曼公司    │ 1  │NA00000000│     768,595│    38,430│慈惠      │
│91年5、6月│            │    │NA00000000│     539,143│    26,957│          │
│          ├──────┼──┼─────┼──────┼─────┼─────┤
│          │義弘公司    │ 2  │NA00000000│     110,033│     5,502│慈惠      │
│          │            │    │NA00000000│      89,936│     4,497│          │
│          ├──────┼──┼─────┼──────┼─────┼─────┤
│          │義惠公司    │ 3  │NA00000000│     119,966│     5,998│慈惠      │
│          │            │    │NA00000000│      80,025│     4,001│          │
│          │            │    │NA00000000│     149,948│     7,497│          │
│          │            │    │NA00000000│     150,073│     7,504│          │
│          ├──────┼──┼─────┼──────┼─────┼─────┤
│          │義鈞公司    │ 4  │NA00000000│     110,048│     5,502│慈惠      │
│          │            │    │NA00000000│      90,013│     4,501│          │
│          │            │    │NA00000000│     150,024│     7,501│          │
│          │            │    │NA00000000│     149,996│     7,500│          │
│          ├──────┼──┼─────┼──────┼─────┼─────┤
│          │金利華公司  │ 5  │NA00000000│     224,000│    11,200│慈惠      │
│          │            │    │NA00000000│     280,000│    14,000│          │
│          │            │    │NA00000000│     235,200│    11,760│          │
│          │            │    │NA00000000│     263,200│    13,160│          │
│          ├──────┼──┼─────┼──────┼─────┼─────┤
│          │亨泰利公司  │ 6  │NA00000000│     264,000│    13,200│慈惠      │
│          │            │    │NA00000000│     462,000│    23,100│          │
│          │            │    │NA00000000│     528,000│    26,400│          │
│          │            │    │NA00000000│     528,000│    26,400│          │
│          │            │    │NA00000000│      82,500│     4,125│          │
│          │            │    │NA00000000│     462,000│    23,100│          │
│          ├──────┼──┼─────┼──────┼─────┼─────┤
│          │吉興發公司  │ 7  │NA00000000│     145,600│     7,280│慈惠      │
│          │            │    │NA00000000│     171,600│     8,580│          │
│          │            │    │NA00000000│     156,000│     7,800│          │
│          │            │    │NA00000000│     161,200│     8,060│          │
│          │            │    │NA00000000│     150,800│     7,540│          │
│          │            │    │NA00000000│     130,000│     6,500│          │
│          │            │    │NA00000000│     140,400│     7,020│          │
│          │            │    │NA00000000│     171,000│     8,550│          │
│          │            │    │NA00000000│     188,100│     9,405│          │
│          │            │    │NA00000000│     210,900│    10,545│          │
│          │            │    │NA00000000│     199,500│     9,975│          │
│          │            │    │NA00000000│     216,600│    10,830│          │
│          │            │    │NA00000000│     222,300│    11,115│          │
│          │            │    │NA00000000│     205,200│    10,260│          │
│          │            │    │NA00000000│     179,436│     8,972│          │
│          │            │    │NA00000000│     193,800│     9,690│          │
│          │            │    │NA00000000│     159,600│     7,980│          │
│          ├──────┼──┼─────┼──────┼─────┼─────┤
│          │            │    │小計      │   8,838,736│   441,937│          │
├─────┼──────┼──┼─────┼──────┼─────┼─────┤
│(6)       │中曼公司    │ 1  │NZ00000000│     446,643│    22,332│慈惠      │
│91年7、8月│            │    │NZ00000000│     481,500│    24,075│          │
│          ├──────┼──┼─────┼──────┼─────┼─────┤
│          │義弘公司    │ 2  │NZ00000000│     150,073│     7,504│慈惠      │
│          │            │    │NZ00000000│     149,931│     7,497│          │
│          │            │    │NZ00000000│     150,073│     7,504│          │
│          │            │    │NZ00000000│     149,952│     7,498│          │
│          ├──────┼──┼─────┼──────┼─────┼─────┤
│          │義惠公司    │ 3  │NZ00000000│     109,972│     5,499│慈惠      │
│          │            │    │NZ00000000│      90,013│     4,501│          │
│          │            │    │NZ00000000│     110,048│     5,502│          │
│          │            │    │NZ00000000│      89,936│     4,497│          │
│          ├──────┼──┼─────┼──────┼─────┼─────┤
│          │義鈞公司    │ 4  │NZ00000000│     150,024│     7,501│慈惠      │
│          │            │    │NZ00000000│     149,996│     7,500│          │
│          │            │    │NZ00000000│     159,980│     7,999│          │
│          │            │    │NZ00000000│     140,063│     7,003│          │
│          ├──────┼──┼─────┼──────┼─────┼─────┤
│          │金利華公司  │ 5  │NZ00000000│     189,000│     9,450│慈惠      │
│          │            │    │NZ00000000│     210,600│    10,530│          │
│          │            │    │NZ00000000│     194,400│     9,720│          │
│          │            │    │NZ00000000│     216,000│    10,800│          │
│          │            │    │NZ00000000│     205,200│    10,260│          │
│          │            │    │NZ00000000│     216,000│    10,800│          │
│          │            │    │NZ00000000│     199,800│     9,990│          │
│          │            │    │NZ00000000│     205,200│    10,260│          │
│          │            │    │NZ00000000│     189,000│     9,450│          │
│          │            │    │NZ00000000│     183,600│     9,180│          │
│          │            │    │NZ00000000│     159,000│     7,950│          │
│          │            │    │NZ00000000│     169,600│     8,480│          │
│          │            │    │NZ00000000│     196,100│     9,805│          │
│          │            │    │NZ00000000│     164,300│     8,215│          │
│          │            │    │NZ00000000│     185,500│     9,275│          │
│          │            │    │NZ00000000│     174,900│     8,745│          │
│          │            │    │NZ00000000│     164,300│     8,215│          │
│          │            │    │NZ00000000│     190,800│     9,540│          │
│          │            │    │NZ00000000│     169,600│     8,480│          │
│          │            │    │NZ00000000│     180,200│     9,010│          │
│          │            │    │NZ00000000│     164,300│     8,215│          │
│          │            │    │NZ00000000│     185,500│     9,275│          │
│          │            │    │NZ00000000│     169,600│     8,480│          │
│          │            │    │NZ00000000│     174,900│     8,745│          │
│          │            │    │NZ00000000│     169,600│     8,480│          │
│          │            │    │NZ00000000│     180,200│     9,010│          │
│          │            │    │NZ00000000│     201,400│    10,070│          │
│          ├──────┼──┼─────┼──────┼─────┼─────┤
│          │亨泰利公司  │ 6  │NZ00000000│     396,000│    19,800│慈惠      │
│          │            │    │NZ00000000│     792,000│    39,600│          │
│          │            │    │NZ00000000│     660,000│    33,000│          │
│          │            │    │NZ00000000│     396,000│    19,800│          │
│          ├──────┼──┼─────┼──────┼─────┼─────┤
│          │            │    │小計      │   9,780,804│   489,042│          │
├─────┼──────┼──┼─────┼──────┼─────┼─────┤
│(7)       │中曼公司    │ 1  │PY00000000│     486,286│    24,314│慈惠      │
│91年9、10 │            │    │PY00000000│     549,857│    27,493│          │
│月        ├──────┼──┼─────┼──────┼─────┼─────┤
│          │義弘公司    │ 2  │PY00000000│     119,966│     5,998│慈惠      │
│          │            │    │PY00000000│      80,028│     4,001│          │
│          │            │    │PY00000000│     160,006│     8,000│          │
│          │            │    │PY00000000│     140,063│     7,003│          │
│          ├──────┼──┼─────┼──────┼─────┼─────┤
│          │義惠公司    │ 3  │PY00000000│     119,966│     5,998│慈惠      │
│          │            │    │PY00000000│      80,032│     4,002│          │
│          │            │    │PY00000000│     169,962│     8,498│          │
│          │            │    │PY00000000│     130,026│     6,501│          │
│          ├──────┼──┼─────┼──────┼─────┼─────┤
│          │義鈞公司    │ 4  │PY00000000│     100,050│     5,003│慈惠      │
│          │            │    │PY00000000│      99,900│     4,995│          │
│          │            │    │PY00000000│     129,975│     6,499│          │
│          │            │    │PY00000000│      70,050│     3,503│          │
│          ├──────┼──┼─────┼──────┼─────┼─────┤
│          │金利華公司  │ 5  │PY00000000│     129,600│     6,480│慈惠      │
│          │            │    │PY00000000│     140,400│     7,020│          │
│          │            │    │PY00000000│     135,000│     6,750│          │
│          │            │    │PY00000000│     145,800│     7,290│          │
│          │            │    │PY00000000│     151,200│     7,560│          │
│          │            │    │PY00000000│     156,600│     7,830│          │
│          │            │    │PY00000000│     145,800│     7,290│          │
│          ├──────┼──┼─────┼──────┼─────┼─────┤
│          │亨泰利公司  │ 6  │PY00000000│     792,000│    39,600│慈惠      │
│          │            │    │PY00000000│     435,600│    21,780│          │
│          │            │    │PY00000000│     816,000│    40,800│          │
│          │            │    │PY00000000│     816,000│    40,800│          │
│          ├──────┼──┼─────┼──────┼─────┼─────┤
│          │吉興發公司  │ 7  │PY00000000│     243,000│    12,150│慈惠      │
│          │            │    │PY00000000│     259,200│    12,960│          │
│          │            │    │PY00000000│     253,800│    12,690│          │
│          │            │    │PY00000000│     243,000│    12,150│          │
│          │            │    │PY00000000│     248,400│    12,420│          │
│          │            │    │PY00000000│     264,600│    13,230│          │
│          │            │    │PY00000000│     187,000│     9,350│          │
│          │            │    │PY00000000│     198,000│     9,900│          │
│          │            │    │PY00000000│     192,500│     9,625│          │
│          │            │    │PY00000000│     203,500│    10,175│          │
│          │            │    │PY00000000│     214,500│    10,725│          │
│          │            │    │PY00000000│     209,000│    10,450│          │
│          │            │    │PY00000000│     198,000│     9,900│          │
│          │            │    │PY00000000│     192,500│     9,625│          │
│          │            │    │PY00000000│     198,000│     9,900│          │
│          │            │    │PY00000000│     209,000│    10,450│          │
│          ├──────┼──┼─────┼──────┼─────┼─────┤
│          │            │    │小計      │   9,814,167│   490,708│          │
├─────┼──────┼──┼─────┼──────┼─────┼─────┤
│(8)       │中曼公司    │ 1  │QX00000000│     656,310│    32,815│慈惠      │
│91年11、12│            │    │QX00000000│     288,381│    14,419│          │
│月        │            │    │QX00000000│     876,000│    43,800│          │
│          ├──────┼──┼─────┼──────┼─────┼─────┤
│          │義弘公司    │ 2  │QX00000000│     110,033│     5,502│慈惠      │
│          │            │    │QX00000000│      90,013│     4,501│          │
│          │            │    │QX00000000│      99,946│     4,997│          │
│          ├──────┼──┼─────┼──────┼─────┼─────┤
│          │義惠公司    │ 3  │QX00000000│      99,996│     5,000│慈惠      │
│          ├──────┼──┼─────┼──────┼─────┼─────┤
│          │義鈞公司    │ 4  │QX00000000│     110,048│     5,502│慈惠      │
│          │            │    │QX00000000│      90,012│     4,501│          │
│          │            │    │QX00000000│     100,074│     5,004│          │
│          ├──────┼──┼─────┼──────┼─────┼─────┤
│          │金利華公司  │ 5  │QX00000000│     236,500│    11,825│慈惠      │
│          │            │    │QX00000000│     258,500│    12,925│          │
│          │            │    │QX00000000│     247,500│    12,375│          │
│          │            │    │QX00000000│     242,000│    12,100│          │
│          │            │    │QX00000000│     253,000│    12,650│          │
│          │            │    │QX00000000│     264,000│    13,200│          │
│          │            │    │QX00000000│     247,500│    12,375│          │
│          │            │    │QX00000000│     231,000│    11,550│          │
│          │            │    │QX00000000│     220,000│    11,000│          │
│          │            │    │QX00000000│     258,500│    12,925│          │
│          │            │    │QX00000000│     264,000│    13,200│          │
│          │            │    │QX00000000│     253,800│    12,690│          │
│          │            │    │QX00000000│     243,000│    12,150│          │
│          │            │    │QX00000000│     248,400│    12,420│          │
│          │            │    │QX00000000│     259,200│    12,960│          │
│          │            │    │QX00000000│     243,000│    12,150│          │
│          │            │    │QX00000000│     237,600│    11,880│          │
│          ├──────┼──┼─────┼──────┼─────┼─────┤
│          │亨泰利公司  │ 6  │QX00000000│     780,000│    39,000│慈惠      │
│          │            │    │QX00000000│     780,000│    39,000│          │
│          │            │    │QX00000000│     520,000│    26,000│          │
│          ├──────┼──┼─────┼──────┼─────┼─────┤
│          │東湧食品行  │ 7  │QV00000000│     945,360│    47,268│慈惠      │
│          │            │    │QV00000000│     961,920│    48,096│          │
│          ├──────┼──┼─────┼──────┼─────┼─────┤
│          │            │    │小計      │  10,715,593│   535,780│          │
├─────┼──────┼──┼─────┼──────┼─────┼─────┤
│(9)       │中曼公司    │ 1  │RW00000000│     788,452│    39,423│慈惠      │
│92年1、2月│            │    │RW00000000│     630,762│    31,538│          │
│          ├──────┼──┼─────┼──────┼─────┼─────┤
│          │義弘公司    │ 2  │RY00000000│     140,063│     7,003│慈惠      │
│          │            │    │RY00000000│     109,956│     5,498│          │
│          │            │    │RY00000000│     150,073│     7,504│          │
│          │            │    │RY00000000│     149,996│     7,500│          │
│          ├──────┼──┼─────┼──────┼─────┼─────┤
│          │義惠公司    │ 3  │RY00000000│     130,026│     6,501│慈惠      │
│          │            │    │RY00000000│     119,964│     5,998│          │
│          │            │    │RY00000000│     180,026│     9,001│          │
│          │            │    │RY00000000│     170,016│     8,501│          │
│          ├──────┼──┼─────┼──────┼─────┼─────┤
│          │義鈞公司    │ 4  │RY00000000│     110,058│     5,503│慈惠      │
│          │            │    │RY00000000│      89,984│     4,499│          │
│          │            │    │RY00000000│      99,975│     4,999│          │
│          │            │    │RY00000000│     190,036│     9,502│          │
│          │            │    │RY00000000│     159,978│     7,999│          │
│          ├──────┼──┼─────┼──────┼─────┼─────┤
│          │亨泰利公司  │ 5  │RY00000000│     274,700│    13,735│慈惠      │
│          │            │    │RY00000000│     410,000│    20,500│          │
│          │            │    │RY00000000│     410,000│    20,500│          │
│          │            │    │RY00000000│     738,000│    36,900│          │
│          │            │    │RY00000000│     738,000│    36,900│          │
│          ├──────┼──┼─────┼──────┼─────┼─────┤
│          │吉興發公司  │ 6  │RY00000000│     185,500│     9,275│慈惠      │
│          │            │    │RY00000000│     196,100│     9,805│          │
│          │            │    │RY00000000│     206,700│    10,335│          │
│          │            │    │RY00000000│     201,400│    10,070│          │
│          │            │    │RY00000000│     206,700│    10,335│          │
│          ├──────┼──┼─────┼──────┼─────┼─────┤
│          │            │    │小計      │   6,786,465│   339,324│          │
├─────┼──────┼──┼─────┼──────┼─────┼─────┤
│(10)      │中曼公司    │ 1  │SW00000000│     359,429│    17,971│慈惠      │
│92年3、4月│            │    │SW00000000│     138,810│     6,940│          │
│          │            │    │SW00000000│     497,143│    24,857│          │
│          │            │    │SW00000000│     918,554│    45,928│          │
│          │            │    │SW00000000│     926,667│    46,333│          │
│          │            │    │SW00000000│     941,143│    47,057│          │
│          ├──────┼──┼─────┼──────┼─────┼─────┤
│          │義弘公司    │ 2  │SY00000000│     129,976│     6,499│慈惠      │
│          │            │    │SY00000000│     140,063│     7,003│          │
│          │            │    │SY00000000│     129,976│     6,499│          │
│          ├──────┼──┼─────┼──────┼─────┼─────┤
│          │義惠公司    │ 3  │SY00000000│     139,986│     6,999│慈惠      │
│          │            │    │SY00000000│     119,966│     5,998│          │
│          │            │    │SY00000000│     140,063│     7,003│          │
│          ├──────┼──┼─────┼──────┼─────┼─────┤
│          │義鈞公司    │ 4  │SY00000000│     110,033│     5,502│慈惠      │
│          │            │    │SY00000000│      90,000│     4,500│          │
│          ├──────┼──┼─────┼──────┼─────┼─────┤
│          │亨泰利公司  │ 5  │SY00000000│     738,000│    36,900│慈惠      │
│          │            │    │SY00000000│     492,000│    24,600│          │
│          │            │    │SY00000000│     780,000│    39,000│          │
│          ├──────┼──┼─────┼──────┼─────┼─────┤
│          │吉興發公司  │ 6  │SY00000000│     254,400│    12,720│慈惠      │
│          │            │    │SY00000000│     265,000│    13,250│          │
│          │            │    │SY00000000│     259,700│    12,985│          │
│          │            │    │SY00000000│     243,800│    12,190│          │
│          │            │    │SY00000000│     254,400│    12,720│          │
│          │            │    │SY00000000│     233,200│    11,660│          │
│          │            │    │SY00000000│     185,500│     9,275│          │
│          │            │    │SY00000000│     201,400│    10,070│          │
│          │            │    │SY00000000│     206,700│    10,335│          │
│          │            │    │SY00000000│     196,100│     9,805│          │
│          │            │    │SY00000000│     206,700│    10,335│          │
│          ├──────┼──┼─────┼──────┼─────┼─────┤
│          │            │    │小計      │   9,298,709│   464,934│          │
├─────┼──────┼──┼─────┼──────┼─────┼─────┤
│(11)      │義弘公司    │ 1  │TY00000000│     140,010│     7,001│慈惠      │
│92年5、6月│            │    │TY00000000│     109,980│     5,499│          │
│          │            │    │TY00000000│     120,080│     6,004│          │
│          │            │    │TY00000000│      79,950│     3,998│          │
│          ├──────┼──┼─────┼──────┼─────┼─────┤
│          │義惠公司    │ 2  │TY00000000│     140,010│     7,001│慈惠      │
│          │            │    │TY00000000│     130,053│     6,503│          │
│          │            │    │TY00000000│     129,976│     6,499│          │
│          │            │    │TY00000000│     139,986│     6,999│          │
│          │            │    │TY00000000│     120,001│     6,000│          │
│          │            │    │TY00000000│     140,010│     7,001│          │
│          ├──────┼──┼─────┼──────┼─────┼─────┤
│          │義鈞公司    │ 3  │TY00000000│     130,026│     6,501│慈惠      │
│          │            │    │TY00000000│     110,058│     5,503│          │
│          │            │    │TY00000000│     109,950│     5,498│          │
│          │            │    │TY00000000│     130,026│     6,501│          │
│          │            │    │TY00000000│     139,932│     6,997│          │
│          │            │    │TY00000000│     130,000│     6,500│          │
│          ├──────┼──┼─────┼──────┼─────┼─────┤
│          │亨泰利公司  │ 4  │TY00000000│     780,000│    39,000│慈惠      │
│          │            │    │TY00000000│     650,000│    32,500│          │
│          │            │    │TY00000000│      82,000│     4,100│          │
│          ├──────┼──┼─────┼──────┼─────┼─────┤
│          │吉興發公司  │ 5  │TY00000000│     194,400│     9,720│慈惠      │
│          │            │    │TY00000000│     189,000│     9,450│          │
│          │            │    │TY00000000│     199,800│     9,990│          │
│          │            │    │TY00000000│     210,600│    10,530│          │
│          │            │    │TY00000000│     205,200│    10,260│          │
│          │            │    │TY00000000│     199,800│     9,990│          │
│          │            │    │TY00000000│     216,000│    10,800│          │
│          ├──────┼──┼─────┼──────┼─────┼─────┤
│          │            │    │小計      │   4,926,848│   246,345│          │
├─────┼──────┼──┼─────┼──────┼─────┼─────┤
│(12)      │中曼公司    │ 1  │UW00000000│     470,571│    23,529│慈惠      │
│92年7、8月│            │    │UW00000000│     439,810│    21,990│          │
│          ├──────┼──┼─────┼──────┼─────┼─────┤
│          │義弘公司    │ 2  │UY00000000│     210,054│    10,503│慈惠      │
│          │            │    │UY00000000│     189,995│     9,500│          │
│          │            │    │UY00000000│     180,024│     9,001│          │
│          │            │    │UY00000000│     170,040│     8,502│          │
│          ├──────┼──┼─────┼──────┼─────┼─────┤
│          │義惠公司    │ 3  │UY00000000│     120,042│     6,002│慈惠      │
│          │            │    │UY00000000│      80,019│     4,001│          │
│          │            │    │UY00000000│     189,930│     9,497│          │
│          │            │    │UY00000000│     160,054│     8,003│          │
│          ├──────┼──┼─────┼──────┼─────┼─────┤
│          │義鈞公司    │ 4  │UY00000000│     200,070│    10,004│慈惠      │
│          │            │    │UY00000000│     200,000│    10,000│          │
│          │            │    │UY00000000│     160,056│     8,003│          │
│          │            │    │UY00000000│     139,932│     6,997│          │
│          ├──────┼──┼─────┼──────┼─────┼─────┤
│          │亨泰利公司  │ 5  │UY00000000│     410,000│    20,500│慈惠      │
│          │            │    │UY00000000│     311,600│    15,580│          │
│          │            │    │UY00000000│     492,000│    24,600│          │
│          ├──────┼──┼─────┼──────┼─────┼─────┤
│          │吉興發公司  │ 6  │UY00000000│     162,000│     8,100│慈惠      │
│          │            │    │UY00000000│     183,600│     9,180│          │
│          │            │    │UY00000000│     167,400│     8,370│          │
│          │            │    │UY00000000│     183,600│     9,180│          │
│          │            │    │UY00000000│     178,200│     8,910│          │
│          │            │    │UY00000000│     172,800│     8,640│          │
│          │            │    │UY00000000│     189,000│     9,450│          │
│          │            │    │UY00000000│     178,200│     8,910│          │
│          │            │    │UY00000000│     183,600│     9,180│          │
│          │            │    │UY00000000│     194,400│     9,720│          │
│          │            │    │UY00000000│     205,200│    10,260│          │
│          ├──────┼──┼─────┼──────┼─────┼─────┤
│          │            │    │小計      │   6,122,197│   306,112│          │
├─────┼──────┼──┼─────┼──────┼─────┼─────┤
│(13)      │中曼公司    │ 1  │VW00000000│     490,857│    24,543│慈惠      │
│92年9、10 │            │    │VW00000000│     454,690│    22,735│          │
│月        ├──────┼──┼─────┼──────┼─────┼─────┤
│          │義弘公司    │ 2  │VY00000000│     180,024│     9,001│慈惠      │
│          │            │    │VY00000000│     170,040│     8,502│          │
│          │            │    │VY00000000│     190,086│     9,504│          │
│          │            │    │VY00000000│     159,900│     7,995│          │
│          ├──────┼──┼─────┼──────┼─────┼─────┤
│          │義惠公司    │ 3  │VY00000000│     190,086│     9,504│慈惠      │
│          │            │    │VY00000000│     159,900│     7,995│          │
│          │            │    │VY00000000│     180,024│     9,001│          │
│          │            │    │VY00000000│     170,040│     8,502│          │
│          ├──────┼──┼─────┼──────┼─────┼─────┤
│          │義鈞公司    │ 4  │VY00000000│     160,056│     8,003│慈惠      │
│          │            │    │VY00000000│     140,010│     7,001│          │
│          │            │    │VY00000000│     170,040│     8,502│          │
│          │            │    │VY00000000│     129,948│     6,497│          │
│          ├──────┼──┼─────┼──────┼─────┼─────┤
│          │亨泰利公司  │ 5  │VY00000000│     574,000│    28,700│慈惠      │
│          │            │    │VY00000000│     336,000│    16,800│          │
│          │            │    │VY00000000│     560,000│    28,000│          │
│          ├──────┼──┼─────┼──────┼─────┼─────┤
│          │吉興發公司  │ 6  │VY00000000│     185,500│     9,275│慈惠      │
│          │            │    │VY00000000│     190,800│     9,540│          │
│          │            │    │VY00000000│     212,000│    10,600│          │
│          │            │    │VY00000000│     201,400│    10,070│          │
│          │            │    │VY00000000│     190,800│     9,540│          │
│          ├──────┼──┼─────┼──────┼─────┼─────┤
│          │            │    │小計      │   5,396,201│   269,810│          │
├─────┼──────┼──┼─────┼──────┼─────┼─────┤
│(14)      │中曼公司    │ 1  │WW00000000│     498,952│    24,948│慈惠      │
│92年11、12│            │    │WW00000000│     535,619│    26,781│          │
│月        ├──────┼──┼─────┼──────┼─────┼─────┤
│          │義弘公司    │ 2  │WY00000000│     170,040│     8,502│慈惠      │
│          │            │    │WY00000000│     170,040│     8,502│          │
│          │            │    │WY00000000│     159,900│     7,995│          │
│          │            │    │WY00000000│     180,024│     9,001│          │
│          │            │    │WY00000000│     160,056│     8,003│          │
│          │            │    │WY00000000│     159,900│     7,995│          │
│          ├──────┼──┼─────┼──────┼─────┼─────┤
│          │義惠公司    │ 3  │WY00000000│     180,024│     9,001│慈惠      │
│          │            │    │WY00000000│     179,868│     8,993│          │
│          │            │    │WY00000000│     140,010│     7,001│          │
│          │            │    │WY00000000│     180,024│     9,001│          │
│          │            │    │WY00000000│     180,041│     9,002│          │
│          │            │    │WY00000000│     140,010│     7,001│          │
│          ├──────┼──┼─────┼──────┼─────┼─────┤
│          │義鈞公司    │ 4  │WY00000000│     179,946│     8,997│慈惠      │
│          │            │    │WY00000000│     160,056│     8,003│          │
│          │            │    │WY00000000│     160,056│     8,003│          │
│          │            │    │WY00000000│     174,564│     8,728│          │
│          │            │    │WY00000000│     170,040│     8,502│          │
│          │            │    │WY00000000│     155,454│     7,773│          │
│          ├──────┼──┼─────┼──────┼─────┼─────┤
│          │金利華公司  │ 5  │WY00000000│     365,700│    18,285│慈惠      │
│          │            │    │WY00000000│     328,600│    16,430│          │
│          │            │    │WY00000000│     302,100│    15,105│          │
│          │            │    │WY00000000│     397,500│    19,875│          │
│          ├──────┼──┼─────┼──────┼─────┼─────┤
│          │吉興發公司  │ 6  │WY00000000│     148,400│     7,420│慈惠      │
│          │            │    │WY00000000│     132,500│     6,625│          │
│          │            │    │WY00000000│     143,100│     7,155│          │
│          │            │    │WY00000000│     153,700│     7,685│          │
│          │            │    │WY00000000│     137,800│     6,890│          │
│          │            │    │WY00000000│     148,400│     7,420│          │
│          │            │    │WY00000000│     132,500│     6,625│          │
│          │            │    │WY00000000│     196,100│     9,805│          │
│          │            │    │WY00000000│     185,500│     9,275│          │
│          │            │    │WY00000000│     206,700│    10,335│          │
│          │            │    │WY00000000│     217,300│    10,865│          │
│          │            │    │WY00000000│     227,900│    11,395│          │
│          │            │    │WY00000000│     212,000│    10,600│          │
│          │            │    │WY00000000│     201,400│    10,070│          │
│          │            │    │WY00000000│     222,600│    11,130│          │
│          │            │    │WY00000000│     196,100│     9,805│          │
│          │            │    │WY00000000│     227,900│    11,395│          │
│          │            │    │WY00000000│     212,000│    10,600│          │
│          │            │    │WY00000000│     238,500│    11,925│          │
│          │            │    │WY00000000│     254,400│    12,720│          │
│          │            │    │WY00000000│     275,600│    13,780│          │
│          ├──────┼──┼─────┼──────┼─────┼─────┤
│          │            │    │小計      │   9,498,924│   474,947│          │
├─────┼──────┼──┼─────┼──────┼─────┼─────┤
│(15)      │中曼公司    │ 1  │XW00000000│     506,667│    25,333│慈惠      │
│93年1、2月│            │    │XW00000000│     519,300│    25,965│          │
│          ├──────┼──┼─────┼──────┼─────┼─────┤
│          │義弘公司    │ 2  │XY00000000│     170,040│     8,502│慈惠      │
│          │            │    │XY00000000│     170,040│     8,502│          │
│          │            │    │XY00000000│     159,900│     7,995│          │
│          │            │    │XY00000000│     189,930│     9,497│          │
│          │            │    │XY00000000│     160,056│     8,003│          │
│          ├──────┼──┼─────┼──────┼─────┼─────┤
│          │義惠公司    │ 3  │XY00000000│     160,056│     8,003│慈惠      │
│          │            │    │XY00000000│     159,975│     7,999│          │
│          │            │    │XY00000000│     180,024│     9,001│          │
│          │            │    │XY00000000│     180,024│     9,001│          │
│          │            │    │XY00000000│     170,040│     8,502│          │
│          ├──────┼──┼─────┼──────┼─────┼─────┤
│          │義鈞公司    │ 4  │XY00000000│     159,978│     7,999│          │
│          │            │    │XY00000000│     170,040│     8,502│          │
│          │            │    │XY00000000│     170,040│     8,502│          │
│          │            │    │XY00000000│     150,150│     7,508│          │
│          │            │    │XY00000000│     149,916│     7,496│          │
│          ├──────┼──┼─────┼──────┼─────┼─────┤
│          │金利華公司  │ 5  │XY00000000│     292,500│    14,625│長勝      │
│          │            │    │XY00000000│     305,500│    15,275│(已扣除有 │
│          │            │    │XY00000000│     301,990│    15,100│實際交付貨│
│          │            │    ├─────┼──────┼─────┤款之交易：│
│          │            │    │          │扣除 337,500│扣除16,875│337,500元 │
│          │            │    │          │            │          │（稅額16, │
│          │            │    │          │            │          │875元）   │
│          ├──────┼──┼─────┼──────┼─────┼─────┤
│          │吉興發公司  │ 6  │XY00000000│     254,400│    12,720│慈惠      │
│          │            │    │XY00000000│     249,100│    12,455│          │
│          │            │    │XY00000000│     238,500│    11,925│          │
│          │            │    │XY00000000│     265,000│    13,250│          │
│          │            │    │XY00000000│     243,800│    12,190│          │
│          │            │    │XY00000000│     254,400│    12,720│          │
│          │            │    │XY00000000│     243,800│    12,190│          │
│          │            │    │XY00000000│     238,500│    11,925│          │
│          │            │    │XY00000000│     265,000│    13,250│          │
│          │            │    │XY00000000│     249,100│    12,455│          │
│          │            │    │XY00000000│     254,400│    12,720│          │
│          │            │    │XY00000000│     243,800│    12,190│          │
│          ├──────┼──┼─────┼──────┼─────┼─────┤
│          │            │    │小計      │   7,425,966│   371,300│          │
│          │            │    │          │     337,500│    16,875│          │
│          ├──────┼──┼─────┼──────┼─────┼─────┤
│          │            │    │合計      │   7,088,466│   354,425│          │
├─────┼──────┼──┼─────┼──────┼─────┼─────┤
│(16)      │中曼公司    │ 1  │YW00000000│     535,619│    26,781│慈惠      │
│93年3、4月│            │    │YW00000000│     498,333│    24,917│          │
│          ├──────┼──┼─────┼──────┼─────┼─────┤
│          │義弘公司    │ 2  │YY00000000│     170,040│     8,502│慈惠      │
│          │            │    │YY00000000│     180,024│     9,001│          │
│          │            │    │YY00000000│     200,070│    10,004│          │
│          │            │    │YY00000000│     199,680│     9,984│          │
│          │            │    │YY00000000│     200,460│    10,023│          │
│          │            │    │YY00000000│     199,892│     9,995│          │
│          ├──────┼──┼─────┼──────┼─────┼─────┤
│          │義惠公司    │ 3  │YY00000000│     189,930│     9,497│慈惠      │
│          │            │    │YY00000000│     160,056│     8,003│          │
│          │            │    │YY00000000│     210,054│    10,053│          │
│          │            │    │YY00000000│     200,044│    10,002│          │
│          │            │    │YY00000000│     189,995│     9,500│          │
│          │            │    │YY00000000│     183,768│     9,188│          │
│          ├──────┼──┼─────┼──────┼─────┼─────┤
│          │義鈞公司    │ 4  │YY00000000│     160,050│     8,003│慈惠      │
│          │            │    │YY00000000│     140,010│     7,001│          │
│          │            │    │YY00000000│     200,070│    10,004│          │
│          │            │    │YY00000000│     199,875│     9,994│          │
│          ├──────┼──┼─────┼──────┼─────┼─────┤
│          │金利華公司  │ 5  │YY00000000│     292,500│    14,625│長勝      │
│          │            │    ├─────┼──────┼─────┼─────┤
│          │            │    │YY00000000│     208,000│    10,400│慈惠      │
│          │            │    │YY00000000│     202,800│    10,140│(已扣除有 │
│          │            │    │YY00000000│     223,600│    11,180│實際交付貨│
│          │            │    │YY00000000│     213,200│    10,660│款之交易：│
│          │            │    │YY00000000│     197,600│     9,880│292,500元 │
│          │            │    │YY00000000│     182,000│     9,100│（稅額14, │
│          │            │    │YY00000000│     192,400│     9,620│625元）   │
│          │            │    ├─────┼──────┼─────┤          │
│          │            │    │          │扣除 292,500│扣除14,625│          │
│          ├──────┼──┼─────┼──────┼─────┼─────┤
│          │吉興發公司  │ 6  │YY00000000│     156,000│     7,800│慈惠      │
│          │            │    │YY00000000│     171,600│     8,580│          │
│          │            │    │YY00000000│     156,000│     7,800│          │
│          │            │    │YY00000000│     166,400│     8,320│          │
│          │            │    │YY00000000│     156,000│     7,800│          │
│          │            │    │YY00000000│     161,200│     8,060│          │
│          │            │    │YY00000000│     166,400│     8,320│          │
│          │            │    │YY00000000│     161,200│     8,060│          │
│          │            │    │YY00000000│     182,000│     9,100│          │
│          │            │    │YY00000000│     197,600│     9,880│          │
│          │            │    │YY00000000│     187,200│     9,360│          │
│          │            │    │YY00000000│     192,400│     9,620│          │
│          │            │    │YY00000000│     208,000│    10,400│          │
│          │            │    │YY00000000│     202,800│    10,140│          │
│          │            │    │YY00000000│     182,000│     9,100│          │
│          │            │    │YY00000000│     208,000│    10,400│          │
│          │            │    │YY00000000│     197,600│     9,880│          │
│          │            │    │YY00000000│     202,800│    10,140│          │
│          │            │    │YY00000000│     192,400│     9,620│          │
│          │            │    │YY00000000│     187,200│     9,360│          │
│          ├──────┼──┼─────┼──────┼─────┼─────┤
│          │            │    │小計      │   9,364,870│   467,797│          │
│          │            │    │          │     292,500│    14,625│          │
│          ├──────┼──┼─────┼──────┼─────┼─────┤
│          │            │    │合計      │   9,072,370│   453,172│          │
├─────┼──────┼──┼─────┼──────┼─────┼─────┤
│(17)      │中曼公司    │ 1  │ZW00000000│     297,762│    14,888│慈惠      │
│93年5、6月│            │    │ZW00000000│     248,333│    12,417│          │
│          │            │    │ZW00000000│     486,167│    24,308│          │
│          ├──────┼──┼─────┼──────┼─────┼─────┤
│          │義弘公司    │ 2  │ZY00000000│     170,040│     8,502│慈惠      │
│          │            │    │ZY00000000│     170,016│     8,501│          │
│          │            │    │ZY00000000│     159,900│     7,995│          │
│          │            │    │ZY00000000│     180,041│     9,002│          │
│          │            │    │ZY00000000│     170,040│     8,502│          │
│          │            │    │ZY00000000│     149,996│     7,500│          │
│          ├──────┼──┼─────┼──────┼─────┼─────┤
│          │義惠公司    │ 3  │ZY00000000│     170,100│     8,505│慈惠      │
│          │            │    │ZY00000000│     169,950│     8,498│          │
│          │            │    │ZY00000000│     160,056│     8,003│          │
│          │            │    │ZY00000000│     169,978│     8,499│          │
│          │            │    │ZY00000000│     170,025│     8,501│          │
│          │            │    │ZY00000000│     180,042│     9,002│          │
│          ├──────┼──┼─────┼──────┼─────┼─────┤
│          │義鈞公司    │ 4  │ZY00000000│     180,000│     9,000│慈惠      │
│          │            │    │ZY00000000│     180,000│     9,000│          │
│          │            │    │ZY00000000│     140,010│     7,001│          │
│          │            │    │ZY00000000│     182,834│     9,142│          │
│          │            │    │ZY00000000│     157,200│     7,860│          │
│          │            │    │ZY00000000│     140,025│     7,001│          │
│          ├──────┼──┼─────┼──────┼─────┼─────┤
│          │金利華公司  │ 5  │ZY00000000│     156,000│     7,800│長勝      │
│          │            │    ├─────┼──────┼─────┼─────┤
│          │            │    │ZY00000000│     208,000│    10,400│慈惠      │
│          │            │    │ZY00000000│     197,600│     9,880│(已扣除有 │
│          │            │    │ZY00000000│     223,600│    11,180│實際交付貨│
│          │            │    │ZY00000000│     213,200│    10,660│款之交易：│
│          │            │    │ZY00000000│     202,800│    10,140│156,000元 │
│          │            │    │ZY00000000│     197,600│     9,880│（稅額7,80│
│          │            │    │ZY00000000│     218,400│    10,920│0元）     │
│          │            │    ├─────┼──────┼─────┤          │
│          │            │    │扣除      │     156,000│     7,800│          │
│          ├──────┼──┼─────┼──────┼─────┼─────┤
│          │吉興發公司  │ 6  │ZY00000000│     219,300│    10,965│慈惠      │
│          │            │    │ZY00000000│     193,800│     9,690│          │
│          │            │    │ZY00000000│     214,200│    10,710│          │
│          │            │    │ZY00000000│     198,900│     9,945│          │
│          │            │    │ZY00000000│     209,100│    10,455│          │
│          │            │    │ZY00000000│     188,700│     9,435│          │
│          │            │    │ZY00000000│     183,600│     9,180│          │
│          │            │    │ZY00000000│     193,800│     9,690│          │
│          │            │    │ZY00000000│     204,000│    10,200│          │
│          │            │    │ZY00000000│     198,900│     9,945│          │
│          │            │    │ZY00000000│     178,500│     8,925│          │
│          │            │    │ZY00000000│     153,000│     7,650│          │
│          │            │    │ZY00000000│     178,500│     8,925│          │
│          ├──────┼──┼─────┼──────┼─────┼─────┤
│          │            │    │小計      │   8,164,015│   408,202│          │
│          │            │    │          │     156,000│    7,800 │          │
│          ├──────┼──┼─────┼──────┼─────┼─────┤
│          │            │    │合計      │   8,008,015│   400,402│          │
├─────┼──────┼──┼─────┼──────┼─────┼─────┤
│(18)      │中曼公司    │ 1  │AW00000000│     449,714│    22,486│慈惠      │
│93年7、8月│            │    │AW00000000│     477,000│    23,850│          │
│          ├──────┼──┼─────┼──────┼─────┼─────┤
│          │義弘公司    │ 2  │AY00000000│     240,081│    12,004│慈惠      │
│          │            │    │AY00000000│     240,002│    12,000│          │
│          │            │    │AY00000000│     219,960│    10,998│          │
│          │            │    │AY00000000│     240,008│    12,000│          │
│          │            │    │AY00000000│     219,960│    10,998│          │
│          │            │    │AY00000000│     240,002│    12,000│          │
│          ├──────┼──┼─────┼──────┼─────┼─────┤
│          │義惠公司    │ 3  │AY00000000│     210,012│    10,501│慈惠      │
│          │            │    │AY00000000│     200,025│    10,001│          │
│          │            │    │AY00000000│     189,958│     9,498│          │
│          │            │    │AY00000000│     209,938│    10,497│          │
│          │            │    │AY00000000│     190,050│     9,503│          │
│          │            │    │AY00000000│     200,022│    10,001│          │
│          ├──────┼──┼─────┼──────┼─────┼─────┤
│          │義鈞公司    │ 4  │AY00000000│     254,400│    12,720│慈惠      │
│          │            │    │AY00000000│     239,932│    11,997│          │
│          │            │    │AY00000000│     205,650│    10,283│          │
│          │            │    │AY00000000│     230,128│    11,506│          │
│          │            │    │AY00000000│     240,000│    12,000│          │
│          │            │    │AY00000000│     229,900│    11,495│          │
│          ├──────┼──┼─────┼──────┼─────┼─────┤
│          │吉興發公司  │ 5  │AY00000000│      86,700│     4,335│慈惠      │
│          │            │    │AY00000000│     185,500│     9,275│          │
│          │            │    │AY00000000│     201,400│    10,070│          │
│          │            │    │AY00000000│     164,300│     8,215│          │
│          │            │    │AY00000000│     196,100│     9,805│          │
│          │            │    │AY00000000│     180,200│     9,010│          │
│          │            │    │AY00000000│     159,000│     7,950│          │
│          │            │    │AY00000000│     190,800│     9,540│          │
│          │            │    │AY00000000│     159,000│     7,950│          │
│          │            │    │AY00000000│     164,300│     8,215│          │
│          │            │    │AY00000000│     180,200│     9,010│          │
│          │            │    │AY00000000│     185,500│     9,275│          │
│          ├──────┼──┼─────┼──────┼─────┼─────┤
│          │            │    │小計      │   6,979,742│   348,988│          │
├─────┼──────┼──┼─────┼──────┼─────┼─────┤
│(19)      │中曼公司    │ 1  │BW00000000│     482,619│    24,131│慈惠      │
│93年9、10 │            │    │BW00000000│     480,381│    24,019│          │
│月        ├──────┼──┼─────┼──────┼─────┼─────┤
│          │義弘公司    │ 2  │BY00000000│     220,020│    11,001│慈惠      │
│          │            │    │BY00000000│     240,160│    12,008│          │
│          │            │    │BY00000000│     239,780│    11,989│          │
│          │            │    │BY00000000│     260,224│    13,011│          │
│          │            │    │BY00000000│     239,932│    11,997│          │
│          │            │    │BY00000000│     239,780│    11,989│          │
│          │            │    │BY00000000│     260,072│    13,004│          │
│          ├──────┼──┼─────┼──────┼─────┼─────┤
│          │義惠公司    │ 3  │BY00000000│     210,292│    10,515│慈惠      │
│          │            │    │BY00000000│     199,948│     9,997│          │
│          │            │    │BY00000000│     260,072│    13,004│          │
│          │            │    │BY00000000│     189,750│     9,488│          │
│          │            │    │BY00000000│     240,008│    12,000│          │
│          │            │    │BY00000000│     250,050│    12,503│          │
│          │            │    │BY00000000│     249,972│    12,499│          │
│          │            │    │BY00000000│     260,072│    13,004│          │
│          ├──────┼──┼─────┼──────┼─────┼─────┤
│          │義鈞公司    │ 4  │BY00000000│     230,052│    11,503│慈惠      │
│          │            │    │BY00000000│     229,976│    11,499│          │
│          │            │    │BY00000000│     240,000│    12,000│          │
│          │            │    │BY00000000│     239,932│    11,997│          │
│          │            │    │BY00000000│     250,040│    12,502│          │
│          │            │    │BY00000000│     250,268│    12,513│          │
│          │            │    │BY00000000│     250,040│    12,502│          │
│          │            │    │BY00000000│     249,750│    12,488│          │
│          ├──────┼──┼─────┼──────┼─────┼─────┤
│          │金利華公司  │ 5  │BY00000000│     296,800│    14,840│慈惠      │
│          │            │    │BY00000000│     312,700│    15,635│          │
│          │            │    │BY00000000│     291,500│    14,575│          │
│          │            │    │BY00000000│     302,100│    15,105│          │
│          │            │    │BY00000000│     307,400│    15,370│          │
│          ├──────┼──┼─────┼──────┼─────┼─────┤
│          │吉興發公司  │ 6  │BY00000000│     153,700│     7,685│慈惠      │
│          │            │    │BY00000000│     143,100│     7,155│          │
│          │            │    │BY00000000│     159,000│     7,950│          │
│          │            │    │BY00000000│     121,900│     6,095│          │
│          │            │    │BY00000000│     234,000│    11,700│          │
│          │            │    │BY00000000│     244,400│    12,220│          │
│          │            │    │BY00000000│     254,800│    12,740│          │
│          │            │    │BY00000000│     249,600│    12,480│          │
│          │            │    │BY00000000│     239,200│    11,960│          │
│          │            │    │BY00000000│     254,800│    12,740│          │
│          │            │    │BY00000000│     244,400│    12,220│          │
│          │            │    │BY00000000│     249,600│    12,480│          │
│          │            │    │BY00000000│     254,800│    12,740│          │
│          │            │    │BY00000000│     265,200│    13,260│          │
│          │            │    │BY00000000│     196,100│     9,805│          │
│          │            │    │BY00000000│     217,300│    10,865│          │
│          │            │    │BY00000000│     206,700│    10,335│          │
│          │            │    │BY00000000│     212,000│    10,600│          │
│          │            │    │BY00000000│     227,900│    11,395│          │
│          ├──────┼──┼─────┼──────┼─────┼─────┤
│          │東湧食品行  │ 7  │BU00000000│     455,000│    22,750│慈惠      │
│          │            │    │BU00000000│     420,000│    21,000│(已扣除未 │
│          │            │    │          │            │          │申報扣抵及│
│          │            │    │          │            │          │已實際交付│
│          │            │    │          │            │          │貨款之交易│
│          │            │    │          │            │          │：11,429元│
│          │            │    │          │            │          │（稅額571 │
│          │            │    │          │            │          │元）      │
│          │            │    ├─────┼──────┼─────┼─────┤
│          │            │    │          │扣除  11,429│扣除   571│          │
│          ├──────┼──┼─────┼──────┼─────┼─────┤
│          │            │    │小計      │  12,977,190│   648,863│          │
│          │            │    │          │      11,429│       571│          │
│          ├──────┼──┼─────┼──────┼─────┼─────┤
│          │            │    │合計      │  12,965,761│   648,292│          │
├─────┼──────┼──┼─────┼──────┼─────┼─────┤
│(20)      │中曼公司    │ 1  │CW00000000│     512,714│    25,636│慈惠      │
│93年11、12│            │    │CW00000000│     505,143│    25,257│          │
│月        ├──────┼──┼─────┼──────┼─────┼─────┤
│          │義弘公司    │ 2  │CY00000000│     259,920│    12,996│慈惠      │
│          │            │    │CY00000000│     270,104│    13,505│          │
│          │            │    │CY00000000│     229,900│    11,495│          │
│          │            │    │CY00000000│     240,084│    12,004│          │
│          │            │    │CY00000000│     260,224│    13,011│          │
│          │            │    │CY00000000│     239,932│    11,997│          │
│          │            │    │CY00000000│     260,072│    13,004│          │
│          │            │    │CY00000000│     239,856│    11,993│          │
│          ├──────┼──┼─────┼──────┼─────┼─────┤
│          │義惠公司    │ 3  │CY00000000│     260,072│    13,004│慈惠      │
│          │            │    │CY00000000│     240,056│    12,003│          │
│          │            │    │CY00000000│     229,875│    11,494│          │
│          │            │    │CY00000000│     270,028│    13,501│          │
│          │            │    │CY00000000│     250,040│    12,502│          │
│          │            │    │CY00000000│     240,008│    12,000│          │
│          │            │    │CY00000000│     259,920│    12,996│          │
│          │            │    │CY00000000│     250,042│    12,502│          │
│          ├──────┼──┼─────┼──────┼─────┼─────┤
│          │義鈞公司    │ 4  │CY00000000│     214,852│    10,743│慈惠      │
│          │            │    │CY00000000│     271,396│    13,570│          │
│          │            │    │CY00000000│     263,948│    13,197│          │
│          │            │    │CY00000000│     249,865│    12,493│          │
│          │            │    │CY00000000│     260,072│    13,004│          │
│          │            │    │CY00000000│     249,964│    12,498│          │
│          │            │    │CY00000000│     250,040│    12,502│          │
│          │            │    │CY00000000│     239,932│    11,997│          │
│          ├──────┼──┼─────┼──────┼─────┼─────┤
│          │吉興發公司  │ 5  │CY00000000│     238,500│    11,925│慈惠      │
│          │            │    │CY00000000│     259,700│    12,985│          │
│          │            │    │CY00000000│     243,800│    12,190│          │
│          │            │    │CY00000000│     254,400│    12,720│          │
│          │            │    │CY00000000│     239,700│    11,985│          │
│          │            │    │CY00000000│     255,000│    12,750│          │
│          │            │    │CY00000000│     270,300│    13,515│          │
│          │            │    │CY00000000│     260,100│    13,005│          │
│          │            │    │CY00000000│     249,900│    12,495│          │
│          │            │    │CY00000000│     265,200│    13,260│          │
│          │            │    │CY00000000│     244,800│    12,240│          │
│          │            │    │CY00000000│     255,000│    12,750│          │
│          │            │    │CY00000000│     193,800│     9,690│          │
│          │            │    │CY00000000│     214,200│    10,710│          │
│          │            │    │CY00000000│     200,000│    10,000│          │
│          │            │    │CY00000000│     195,000│     9,750│          │
│          │            │    │CY00000000│     190,000│     9,500│          │
│          │            │    │CY00000000│     205,000│    10,250│          │
│          │            │    │CY00000000│     210,000│    10,500│          │
│          │            │    │CY00000000│     200,000│    10,000│          │
│          ├──────┼──┼─────┼──────┼─────┼─────┤
│          │東湧食品行  │ 6  │CU00000000│     350,000│    17,500│慈惠      │
│          │            │    │CU00000000│     400,000│    20,000│          │
│          │            │    │CU00000000│     280,000│    14,000│          │
│          │            │    │CU00000000│     350,000│    17,500│          │
│          │            │    │CU00000000│     750,000│    37,500│          │
│          ├──────┼──┼─────┼──────┼─────┼─────┤
│          │漁鄉公司    │ 7  │CY00000000│     540,000│    27,000│慈惠      │
│          ├──────┼──┼─────┼──────┼─────┼─────┤
│          │            │    │小計      │  14,332,459│   716,624│          │
├─────┼──────┼──┼─────┼──────┼─────┼─────┤
│(21)      │中曼公司    │ 1  │DU00000000│     552,357│    27,618│慈惠      │
│94年1、2月│            │    │DU00000000│     672,643│    33,632│          │
│          ├──────┼──┼─────┼──────┼─────┼─────┤
│          │義弘公司    │ 2  │DU00000000│     270,028│    13,501│慈惠      │
│          │            │    │DU00000000│     230,052│    11,503│          │
│          │            │    │DU00000000│     259,920│    12,996│          │
│          │            │    │DU00000000│     240,008│    12,000│          │
│          │            │    │DU00000000│     239,932│    11,997│          │
│          │            │    │DU00000000│     260,072│    13,004│          │
│          │            │    │DU00000000│     230,052│    11,503│          │
│          │            │    │DU00000000│     269,952│    13,498│          │
│          ├──────┼──┼─────┼──────┼─────┼─────┤
│          │義惠公司    │ 3  │DU00000000│     240,008│    12,000│慈惠      │
│          │            │    │DU00000000│     260,072│    13,004│          │
│          │            │    │DU00000000│     229,976│    11,499│          │
│          │            │    │DU00000000│     269,952│    13,498│          │
│          │            │    │DU00000000│     269,952│    13,498│          │
│          │            │    │DU00000000│     229,976│    11,499│          │
│          │            │    │DU00000000│     240,008│    12,000│          │
│          ├──────┼──┼─────┼──────┼─────┼─────┤
│          │義鈞公司    │ 4  │DU00000000│     280,060│    14,003│慈惠      │
│          │            │    │DU00000000│     229,976│    11,499│          │
│          │            │    │DU00000000│     269,967│    13,498│          │
│          │            │    │DU00000000│     220,020│    11,001│          │
│          │            │    │DU00000000│     240,008│    12,000│          │
│          │            │    │DU00000000│     270,028│    13,501│          │
│          │            │    │DU00000000│     260,072│    13,004│          │
│          │            │    │DU00000000│     229,976│    11,499│          │
│          ├──────┼──┼─────┼──────┼─────┼─────┤
│          │吉興發公司  │ 5  │DU00000000│     196,000│     9,800│慈惠      │
│          │            │    │DU00000000│     205,800│    10,290│          │
│          │            │    │DU00000000│     191,100│     9,555│          │
│          │            │    │DU00000000│     215,600│    10,780│          │
│          │            │    │DU00000000│     200,900│    10,045│          │
│          │            │    │DU00000000│     210,700│    10,535│          │
│          │            │    │DU00000000│     191,100│     9,555│          │
│          │            │    │DU00000000│     220,500│    11,025│          │
│          │            │    │DU00000000│     210,700│    10,535│          │
│          │            │    │DU00000000│     225,400│    11,270│          │
│          │            │    │DU00000000│     215,600│    10,780│          │
│          │            │    │DU00000000│     230,300│    11,515│          │
│          │            │    │DU00000000│     240,100│    12,005│          │
│          │            │    │DU00000000│     235,200│    11,760│          │
│          │            │    │DU00000000│     240,100│    12,005│          │
│          │            │    │DU00000000│     249,900│    12,495│          │
│          │            │    │DU00000000│     259,700│    12,985│          │
│          │            │    │DU00000000│     245,000│    12,250│          │
│          │            │    │DU00000000│     254,800│    12,740│          │
│          │            │    │DU00000000│     235,200│    11,760│          │
│          │            │    │DU00000000│     259,700│    12,985│          │
│          │            │    │DU00000000│     249,900│    12,495│          │
│          │            │    │DU00000000│     245,000│    12,250│          │
│          │            │    │DU00000000│     235,200│    11,760│          │
│          │            │    │DU00000000│     240,100│    12,005│          │
│          │            │    │DU00000000│     210,700│    10,535│          │
│          ├──────┼──┼─────┼──────┼─────┼─────┤
│          │東湧食品行  │ 6  │DU00000000│     680,000│    34,000│慈惠      │
│          │            │    │DU00000000│     816,000│    40,800│          │
│          ├──────┼──┼─────┼──────┼─────┼─────┤
│          │漁鄉公司    │ 7  │DU00000000│     125,000│     6,250│慈惠      │
│          │            │    │DU00000000│     108,000│     5,400│          │
│          │            │    │DU00000000│     180,000│     9,000│          │
│          │            │    │DU00000000│     144,000│     7,200│          │
│          ├──────┼──┼─────┼──────┼─────┼─────┤
│          │            │    │小計      │  14,932,367│   746,620│          │
├─────┼──────┼──┼─────┼──────┼─────┼─────┤
│(22)      │中曼公司    │ 1  │EU00000000│     771,714│    38,586│慈惠      │
│94年3、4月│            │    │EU00000000│     391,143│    19,557│          │
│          │            │    │EU00000000│     391,143│    19,557│          │
│          ├──────┼──┼─────┼──────┼─────┼─────┤
│          │義弘公司    │ 2  │EU00000000│     220,020│    11,001│慈惠      │
│          │            │    │EU00000000│     259,920│    12,996│          │
│          │            │    │EU00000000│     280,060│    14,003│          │
│          │            │    │EU00000000│     240,008│    12,000│          │
│          │            │    │EU00000000│     280,016│    14,001│          │
│          │            │    │EU00000000│     269,800│    13,490│          │
│          │            │    │EU00000000│     220,020│    11,001│          │
│          │            │    │EU00000000│     230,280│    11,514│          │
│          ├──────┼──┼─────┼──────┼─────┼─────┤
│          │義惠公司    │ 3  │EU00000000│     269,952│    13,498│慈惠      │
│          │            │    │EU00000000│     240,008│    12,000│          │
│          │            │    │EU00000000│     260,072│    13,004│          │
│          │            │    │EU00000000│     229,976│    11,499│          │
│          │            │    │EU00000000│     259,920│    12,996│          │
│          │            │    │EU00000000│     240,160│    12,008│          │
│          │            │    │EU00000000│     269,800│    13,490│          │
│          │            │    │EU00000000│     230,280│    11,514│          │
│          ├──────┼──┼─────┼──────┼─────┼─────┤
│          │義鈞公司    │ 4  │EU00000000│     219,989│    10,999│慈惠      │
│          │            │    │EU00000000│     280,049│    14,002│          │
│          │            │    │EU00000000│     269,952│    13,498│          │
│          │            │    │EU00000000│     230,052│    11,503│          │
│          │            │    │EU00000000│     260,260│    13,013│          │
│          │            │    │EU00000000│     270,028│    13,501│          │
│          │            │    │EU00000000│     229,900│    11,495│          │
│          │            │    │EU00000000│     250,250│    12,513│          │
│          │            │    │EU00000000│     249,865│    12,493│          │
│          ├──────┼──┼─────┼──────┼─────┼─────┤
│          │吉興發公司  │ 5  │EU00000000│     147,000│     7,350│慈惠      │
│          │            │    │EU00000000│     161,700│     8,085│          │
│          │            │    │EU00000000│     171,500│     8,575│          │
│          │            │    │EU00000000│     151,900│     7,595│          │
│          │            │    │EU00000000│     166,600│     8,330│          │
│          │            │    │EU00000000│     147,000│     7,350│          │
│          │            │    │EU00000000│     156,800│     7,840│          │
│          │            │    │EU00000000│     171,500│     8,575│          │
│          │            │    │EU00000000│     166,600│     8,330│          │
│          │            │    │EU00000000│     181,300│     9,065│          │
│          │            │    │EU00000000│     176,400│     8,820│          │
│          │            │    │EU00000000│     161,700│     8,085│          │
│          ├──────┼──┼─────┼──────┼─────┼─────┤
│          │東湧食品行  │ 6  │EU00000000│     216,000│    10,800│慈惠      │
│          │            │    │EU00000000│     252,000│    12,600│          │
│          │            │    │EU00000000│     252,000│    12,600│          │
│          │            │    │EU00000000│     417,000│    20,850│          │
│          ├──────┼──┼─────┼──────┼─────┼─────┤
│          │漁鄉公司    │ 7  │EU00000000│     198,000│     9,900│慈惠      │
│          │            │    │EU00000000│     300,000│    15,000│          │
│          │            │    │EU00000000│     198,000│     9,900│          │
│          │            │    │EU00000000│     225,000│    11,250│          │
│          ├──────┼──┼─────┼──────┼─────┼─────┤
│          │            │    │小計      │  11,832,637│   591,632│          │
├─────┼──────┼──┼─────┼──────┼─────┼─────┤
│(23)      │中曼公司    │ 1  │FU00000000│     693,643│    19,557│慈惠      │
│94年5、6月│            │    │FU00000000│     210,548│    10,527│          │
│          ├──────┼──┼─────┼──────┼─────┼─────┤
│          │義弘公司    │ 2  │FU00000000│     240,008│    12,000│慈惠      │
│          │            │    │FU00000000│     260,072│    13,004│          │
│          │            │    │FU00000000│     230,076│    11,504│          │
│          │            │    │FU00000000│     270,114│    13,506│          │
│          │            │    │FU00000000│     260,300│    13,015│          │
│          │            │    │FU00000000│     240,160│    12,008│          │
│          │            │    │FU00000000│     224,580│    11,229│          │
│          │            │    │FU00000000│     275,660│    13,783│          │
│          ├──────┼──┼─────┼──────┼─────┼─────┤
│          │義惠公司    │ 3  │FU00000000│     240,009│    12,000│慈惠      │
│          │            │    │FU00000000│     250,019│    12,501│          │
│          │            │    │FU00000000│     260,029│    13,001│          │
│          │            │    │FU00000000│     250,096│    12,505│          │
│          │            │    │FU00000000│     280,280│    14,014│          │
│          │            │    │FU00000000│     240,240│    12,012│          │
│          │            │    │FU00000000│     260,260│    13,013│          │
│          │            │    │FU00000000│     220,220│    11,011│          │
│          ├──────┼──┼─────┼──────┼─────┼─────┤
│          │義鈞公司    │ 4  │FU00000000│     240,009│    12,000│慈惠      │
│          │            │    │FU00000000│     260,029│    13,001│          │
│          │            │    │FU00000000│     230,230│    11,512│          │
│          │            │    │FU00000000│     270,054│    13,503│          │
│          │            │    │FU00000000│     230,230│    11,512│          │
│          │            │    │FU00000000│     240,240│    12,012│          │
│          │            │    │FU00000000│     260,260│    13,013│          │
│          │            │    │FU00000000│     270,270│    13,514│          │
│          ├──────┼──┼─────┼──────┼─────┼─────┤
│          │金利華公司  │ 5  │FU00000000│     205,800│    10,290│慈惠      │
│          │            │    │FU00000000│     294,000│    14,700│          │
│          │            │    │FU00000000│     235,200│    11,760│          │
│          │            │    │FU00000000│     245,000│    12,250│          │
│          │            │    │FU00000000│     240,100│    12,005│          │
│          │            │    │FU00000000│     235,200│    11,760│          │
│          │            │    │FU00000000│     220,500│    11,025│          │
│          ├──────┼──┼─────┼──────┼─────┼─────┤
│          │吉興發公司  │ 6  │FU00000000│     196,000│     9,800│慈惠      │
│          │            │    │FU00000000│     196,000│     9,800│          │
│          │            │    │FU00000000│     144,000│     7,200│          │
│          │            │    │FU00000000│     158,400│     7,920│          │
│          │            │    │FU00000000│     168,000│     8,400│          │
│          │            │    │FU00000000│     153,600│     7,680│          │
│          │            │    │FU00000000│      14,700│       735│          │
│          │            │    │FU00000000│     144,000│     7,200│          │
│          │            │    │FU00000000│     153,600│     7,680│          │
│          │            │    │FU00000000│     148,800│     7,440│          │
│          │            │    │FU00000000│     144,000│     7,200│          │
│          │            │    │FU00000000│     134,400│     6,720│          │
│          │            │    │FU00000000│     148,800│     7,440│          │
│          │            │    │FU00000000│     139,200│     6,960│          │
│          │            │    │FU00000000│     144,000│     7,200│          │
│          │            │    │FU00000000│     155,040│     7,752│          │
│          │            │    │FU00000000│     168,000│     8,400│          │
│          ├──────┼──┼─────┼──────┼─────┼─────┤
│          │東湧食品行  │ 7  │FU00000000│     351,000│    17,550│慈惠      │
│          │            │    │FU00000000│     135,000│     6,750│          │
│          │            │    │FU00000000│     252,000│    12,600│          │
│          │            │    │FU00000000│     135,000│     6,750│          │
│          ├──────┼──┼─────┼──────┼─────┼─────┤
│          │漁鄉公司    │ 8  │FU00000000│     138,000│     6,900│慈惠      │
│          │            │    │FU00000000│     258,000│    12,900│          │
│          │            │    │FU00000000│     326,000│    16,300│          │
│          │            │    │FU00000000│     251,000│    12,550│          │
│          ├──────┼──┼─────┼──────┼─────┼─────┤
│          │            │    │小計      │  12,939,976│   631,874│          │
├─────┼──────┼──┼─────┼──────┼─────┼─────┤
│(24)      │漁鄉公司    │ 1  │GU00000000│     125,000│     6,250│慈惠      │
│94年8月   ├──────┼──┼─────┼──────┼─────┼─────┤
│          │            │    │小計      │     125,000│     6,250│          │
├─────┼──────┼──┼─────┼──────┼─────┼─────┤
│(25)      │金利華公司  │ 1  │HU00000000│     265,200│    13,260│慈惠      │
│94年10月  │            │    │HU00000000│     239,700│    11,985│          │
├─────┼──────┼──┼─────┼──────┼─────┼─────┤
│          │            │    │小計      │     504,900│    25,245│          │
├─────┼──────┼──┼─────┼──────┼─────┼─────┤
│(26)      │中曼公司    │ 1  │JU00000000│     296,286│    14,814│慈惠      │
│94年11、12│            │    │JU00000000│     394,667│    19,733│          │
│月        │            │    │JU00000000│     592,000│    29,600│          │
│          │            │    │JU00000000│     392,037│    19,602│          │
│          ├──────┼──┼─────┼──────┼─────┼─────┤
│          │金利華公司  │ 2  │JU00000000│     296,400│    14,820│慈惠      │
│          │            │    │JU00000000│     306,800│    15,340│          │
│          │            │    │JU00000000│     312,000│    15,600│          │
│          │            │    │JU00000000│     301,600│    15,080│          │
│          │            │    │JU00000000│     291,200│    14,560│          │
│          │            │    │JU00000000│     280,800│    14,040│          │
│          │            │    │JU00000000│     291,200│    14,560│          │
│          │            │    │JU00000000│     260,000│    13,000│          │
│          ├──────┼──┼─────┼──────┼─────┼─────┤
│          │吉興發公司  │ 3  │JU00000000│     258,500│    12,925│慈惠      │
│          │            │    │JU00000000│     269,500│    13,475│          │
│          │            │    │JU00000000│     264,000│    13,200│          │
│          │            │    │JU00000000│     247,500│    12,375│          │
│          │            │    │JU00000000│     253,000│    12,650│          │
│          │            │    │JU00000000│     275,000│    13,750│          │
│          │            │    │JU00000000│     264,000│    13,200│          │
│          │            │    │JU00000000│     269,500│    13,475│          │
│          │            │    │JU00000000│     275,000│    13,750│          │
│          │            │    │JU00000000│     264,000│    13,200│          │
│          │            │    │JU00000000│     240,800│    12,040│          │
│          │            │    │JU00000000│     268,800│    13,440│          │
│          │            │    │JU00000000│     280,000│    14,000│          │
│          │            │    │JU00000000│     240,800│    12,040│          │
│          │            │    │JU00000000│     274,400│    13,720│          │
│          │            │    │JU00000000│     246,400│    12,320│          │
│          │            │    │JU00000000│     224,000│    11,200│          │
│          │            │    │JU00000000│     268,800│    13,440│          │
│          ├──────┼──┼─────┼──────┼─────┼─────┤
│          │東湧食品行  │ 4  │JU00000000│     296,800│    14,840│慈惠      │
│          │            │    │JU00000000│     490,000│    24,500│          │
│          │            │    │JU00000000│     572,400│    28,620│          │
│          ├──────┼──┼─────┼──────┼─────┼─────┤
│          │漁鄉公司    │ 5  │JU00000000│     807,000│    40,350│慈惠      │
│          │            │    │JU00000000│     467,500│    23,375│          │
│          │            │    │JU00000000│     396,000│    19,800│          │
│          ├──────┼──┼─────┼──────┼─────┼─────┤
│          │            │    │小計      │  11,728,690│   586,434│          │
├─────┼──────┼──┼─────┼──────┼─────┼─────┤
│(27)      │中曼公司    │ 1  │KU00000000│     332,952│    16,648│慈惠      │
│95年1、2月│            │    │KU00000000│     227,143│    11,357│          │
│          │            │    │KU00000000│     463,667│    23,183│          │
│          ├──────┼──┼─────┼──────┼─────┼─────┤
│          │吉興發公司  │ 2  │KU00000000│     224,000│    11,200│慈惠      │
│          │            │    │KU00000000│     229,600│    11,480│          │
│          │            │    │KU00000000│     229,600│    11,480│          │
│          │            │    │KU00000000│     218,400│    10,920│          │
│          │            │    │KU00000000│     235,200│    11,760│          │
│          │            │    │KU00000000│     224,000│    11,200│          │
│          │            │    │KU00000000│     240,800│    12,040│          │
│          │            │    │KU00000000│     212,800│    10,640│          │
│          │            │    │KU00000000│     212,800│    10,640│          │
│          │            │    │KU00000000│     218,400│    10,920│          │
│          │            │    │KU00000000│     235,200│    11,760│          │
│          │            │    │KU00000000│     224,000│    11,200│          │
│          │            │    │KU00000000│     229,600│    11,480│          │
│          │            │    │KU00000000│     201,600│    10,080│          │
│          │            │    │KU00000000│      86,240│     4,312│          │
│          │            │    │KU00000000│     184,800│     9,240│          │
│          │            │    │KU00000000│     196,000│     9,800│          │
│          │            │    │KU00000000│     179,200│     8,960│          │
│          │            │    │KU00000000│     168,000│     8,400│          │
│          │            │    │KU00000000│     190,400│     9,520│          │
│          │            │    │KU00000000│     173,600│     8,680│          │
│          │            │    │KU00000000│     201,600│    10,080│          │
│          │            │    │KU00000000│     184,800│     9,240│          │
│          │            │    │KU00000000│     179,200│     8,960│          │
│          │            │    │KU00000000│     190,400│     9,520│          │
│          │            │    │KU00000000│     168,000│     8,400│          │
│          ├──────┼──┼─────┼──────┼─────┼─────┤
│          │東湧食品行  │ 3  │KU00000000│     264,000│    13,200│慈惠      │
│          │            │    │KU00000000│     125,000│     6,250│          │
│          │            │    │KU00000000│     251,000│    12,550│          │
│          ├──────┼──┼─────┼──────┼─────┼─────┤
│          │漁鄉公司    │ 4  │KU00000000│     230,000│    11,500│慈惠      │
│          │            │    │KU00000000│     320,000│    16,000│          │
│          ├──────┼──┼─────┼──────┼─────┼─────┤
│          │            │    │小計      │   7,452,002│   372,600│          │
├─────┼──────┼──┼─────┼──────┼─────┼─────┤
│(28)      │中曼公司    │ 1  │LU00000000│     506,762│    25,338│慈惠      │
│95年3、4月│            │    │LU00000000│     940,571│    47,029│          │
│          │            │    │LU00000000│     550,964│    27,548│          │
│          │            │    │LU00000000│     941,143│    47,057│          │
│          ├──────┼──┼─────┼──────┼─────┼─────┤
│          │金利華公司  │ 2  │LU00000000│     182,000│     9,100│慈惠      │
│          │            │    │LU00000000│     202,800│    10,140│          │
│          │            │    │LU00000000│     192,400│     9,620│          │
│          │            │    │LU00000000│     187,200│     9,360│          │
│          │            │    │LU00000000│     197,600│     9,880│          │
│          │            │    │LU00000000│     176,800│     8,840│          │
│          │            │    │LU00000000│     166,400│     8,320│          │
│          │            │    │LU00000000│     192,400│     9,620│          │
│          │            │    │LU00000000│     180,000│     9,000│          │
│          │            │    │LU00000000│     195,000│     9,750│          │
│          │            │    │LU00000000│     200,000│    10,000│          │
│          │            │    │LU00000000│     210,000│    10,500│          │
│          │            │    │LU00000000│     215,000│    10,750│          │
│          ├──────┼──┼─────┼──────┼─────┼─────┤
│          │吉興發公司  │ 3  │LU00000000│     162,400│     8,120│慈惠      │
│          │            │    │LU00000000│     168,000│     8,400│          │
│          │            │    │LU00000000│     173,600│     8,680│          │
│          │            │    │LU00000000│     168,000│     8,400│          │
│          ├──────┼──┼─────┼──────┼─────┼─────┤
│          │東湧食品行  │ 4  │LU00000000│     410,000│    20,500│慈惠      │
│          │            │    │LU00000000│     148,000│     7,400│          │
│          │            │    │LU00000000│     492,000│    24,600│          │
│          │            │    │LU00000000│      92,500│     4,625│          │
│          ├──────┼──┼─────┼──────┼─────┼─────┤
│          │漁鄉公司    │ 5  │LU00000000│     321,000│    16,050│慈惠      │
│          │            │    │LU00000000│     200,000│    10,000│          │
│          │            │    │LU00000000│     305,000│    15,250│          │
│          │            │    │LU00000000│     176,000│     8,800│          │
│          ├──────┼──┼─────┼──────┼─────┼─────┤
│          │            │    │小計      │   8,253,540│   412,677│          │
├─────┼──────┼──┼─────┼──────┼─────┼─────┤
│(29)      │中曼公司    │ 1  │MU00000000│     165,905│     8,295│慈惠      │
│95年5、6月│            │    │MU00000000│     737,357│    36,868│          │
│          │            │    │MU00000000│     469,333│    23,467│          │
│          ├──────┼──┼─────┼──────┼─────┼─────┤
│          │金利華公司  │ 2  │MU00000000│     240,000│    12,000│慈惠      │
│          │            │    │MU00000000│     255,000│    12,750│          │
│          ├──────┼──┼─────┼──────┼─────┼─────┤
│          │吉興發公司  │ 3  │MU00000000│     150,000│     7,500│慈惠      │
│          │            │    │MU00000000│     165,000│     8,250│          │
│          │            │    │MU00000000│     175,000│     8,750│          │
│          │            │    │MU00000000│     160,000│     8,000│          │
│          │            │    │MU00000000│     170,000│     8,500│          │
│          │            │    │MU00000000│     155,000│     7,750│          │
│          │            │    │MU00000000│     175,000│     8,750│          │
│          │            │    │MU00000000│     185,000│     9,250│          │
│          │            │    │MU00000000│     150,000│     7,500│          │
│          │            │    │MU00000000│     170,000│     8,500│          │
│          │            │    │MU00000000│     180,000│     9,000│          │
│          │            │    │MU00000000│     165,000│     8,250│          │
│          │            │    │MU00000000│     200,000│    10,000│          │
│          │            │    │MU00000000│     200,000│    10,000│          │
│          │            │    │MU00000000│     220,500│    11,025│          │
│          │            │    │MU00000000│     235,200│    11,760│          │
│          │            │    │MU00000000│     240,100│    12,005│          │
│          │            │    │MU00000000│     230,300│    11,515│          │
│          │            │    │MU00000000│     220,500│    11,025│          │
│          │            │    │MU00000000│     210,700│    10,535│          │
│          │            │    │MU00000000│     225,400│    11,270│          │
│          │            │    │MU00000000│     235,200│    11,760│          │
│          │            │    │MU00000000│     220,500│    11,025│          │
│          │            │    │MU00000000│     230,300│    11,515│          │
│          │            │    │MU00000000│     220,500│    11,025│          │
│          │            │    │MU00000000│     210,700│    10,535│          │
│          │            │    │MU00000000│     240,100│    12,005│          │
│          ├──────┼──┼─────┼──────┼─────┼─────┤
│          │            │    │小計      │   7,207,595│   360,380│          │
├─────┼──────┼──┼─────┼──────┼─────┼─────┤
│(30)      │中曼公司    │ 1  │NU00000000│     453,476│    22,674│慈惠      │
│95年7、8月│            │    │NU00000000│     327,714│    16,386│          │
│          │            │    │NU00000000│     491,571│    24,579│          │
│          ├──────┼──┼─────┼──────┼─────┼─────┤
│          │金利華公司  │ 2  │NU00000000│     190,000│     9,500│慈惠      │
│          │            │    │NU00000000│     200,000│    10,000│          │
│          │            │    │NU00000000│     185,000│     9,250│          │
│          │            │    │NU00000000│     175,000│     8,750│          │
│          │            │    │NU00000000│     165,000│     8,250│          │
│          │            │    │NU00000000│     180,000│     9,000│          │
│          │            │    │NU00000000│     490,000│    24,500│          │
│          │            │    │NU00000000│     500,000│    25,000│          │
│          │            │    │NU00000000│     510,000│    25,500│          │
│          ├──────┼──┼─────┼──────┼─────┼─────┤
│          │吉興發公司  │ 3  │NU00000000│     147,000│     7,350│慈惠      │
│          │            │    │NU00000000│     156,800│     7,840│          │
│          │            │    │NU00000000│     142,100│     7,105│          │
│          │            │    │NU00000000│     151,900│     7,595│          │
│          │            │    │NU00000000│     147,000│     7,350│          │
│          │            │    │NU00000000│     137,200│     6,860│          │
│          │            │    │NU00000000│     142,100│     7,105│          │
│          │            │    │NU00000000│     132,300│     6,615│          │
│          │            │    │NU00000000│     156,800│     7,840│          │
│          │            │    │NU00000000│     147,000│     7,350│          │
│          │            │    │NU00000000│     142,100│     7,105│          │
│          │            │    │NU00000000│     161,700│     8,085│          │
│          ├──────┼──┼─────┼──────┼─────┼─────┤
│          │            │    │小計      │   5,631,761│   281,589│          │
├─────┼──────┼──┼─────┼──────┼─────┼─────┤
│(31)      │中曼公司    │ 1  │PU00000000│     605,214│    30,261│慈惠      │
│95年9、10 │            │    │PU00000000│     403,476│    20,174│          │
│月        │            │    │PU00000000│     448,857│    22,443│          │
│          │            │    │PU00000000│     403,476│    20,174│          │
│          │            │    │PU00000000│     163,869│     8,193│          │
│          ├──────┼──┼─────┼──────┼─────┼─────┤
│          │金利華公司  │ 2  │PU00000000│     235,000│    11,750│慈惠      │
│          │            │    │PU00000000│     250,000│    12,500│(已扣除有 │
│          │            │    │PU00000000│     265,000│    13,250│實際交付貨│
│          │            │    │PU00000000│     255,000│    12,750│款之交易：│
│          │            │    │PU00000000│     235,000│    11,750│76,800元（│
│          │            │    │PU00000000│     260,000│    13,000│稅額3,840 │
│          │            │    │          │            │          │元）      │
│          │            │    ├─────┼──────┼─────┤          │
│          │            │    │          │ 扣除 76,800│ 扣除3,840│          │
│          ├──────┼──┼─────┼──────┼─────┼─────┤
│          │吉興發公司  │ 3  │PU00000000│     185,000│     9,250│慈惠      │
│          │            │    │PU00000000│     195,000│     9,750│          │
│          │            │    │PU00000000│     205,000│    10,250│          │
│          │            │    │PU00000000│     215,000│    10,750│          │
│          │            │    │PU00000000│     190,000│     9,500│          │
│          │            │    │PU00000000│     210,000│    10,500│          │
│          │            │    │PU00000000│     201,400│    10,070│          │
│          │            │    │PU00000000│     217,300│    10,865│          │
│          │            │    │PU00000000│     206,700│    10,335│          │
│          │            │    │PU00000000│     212,000│    10,600│          │
│          │            │    │PU00000000│     222,600│    11,130│          │
│          │            │    │PU00000000│     206,700│    10,335│          │
│          │            │    │PU00000000│     212,000│    10,600│          │
│          │            │    │PU00000000│     201,400│    10,070│          │
│          │            │    │PU00000000│     217,300│    10,865│          │
│          │            │    │PU00000000│     222,600│    11,130│          │
│          │            │    │PU00000000│     196,100│     9,805│          │
│          │            │    │PU00000000│     227,900│    11,395│          │
│          │            │    │PU00000000│     238,500│    11,925│          │
│          │            │    │PU00000000│     254,400│    12,720│          │
│          │            │    │PU00000000│     243,800│    12,190│          │
│          │            │    │PU00000000│     259,700│    12,985│          │
│          │            │    │PU00000000│     233,200│    11,660│          │
│          │            │    │PU00000000│     254,400│    12,720│          │
│          ├──────┼──┼─────┼──────┼─────┤          │
│          │            │    │小計      │   8,752,892│   437,645│          │
│          │            │    │          │      76,800│     3,840│          │
│          ├──────┼──┼─────┼──────┼─────┤          │
│          │            │    │合計      │   8,676,092│   433,805│          │
├─────┼──────┼──┼─────┼──────┼─────┼─────┤
│(32)      │中曼公司    │ 1  │QU00000000│     338,123│    16,906│慈惠      │
│95年11、12│            │    │QU00000000│     302,857│    15,143│          │
│月        │            │    │QU00000000│     331,371│    16,569│          │
│          │            │    │QU00000000│     338,208│    16,910│          │
│          │            │    │QU00000000│     400,476│    20,024│          │
│          │            │    │QU00000000│     200,238│    10,012│          │
│          ├──────┼──┼─────┼──────┼─────┼─────┤
│          │金利華公司  │ 2  │QU00000000│     249,600│    12,480│慈惠      │
│          │            │    │QU00000000│     244,400│    12,220│          │
│          │            │    │QU00000000│     254,800│    12,740│          │
│          │            │    │QU00000000│     239,200│    11,960│          │
│          │            │    │QU00000000│     176,800│     8,840│          │
│          │            │    │QU00000000│     182,000│     9,100│          │
│          │            │    │QU00000000│     166,400│     8,320│          │
│          │            │    │QU00000000│     171,600│     8,580│          │
│          │            │    │QU00000000│     161,200│     8,060│          │
│          │            │    │QU00000000│     176,800│     8,840│          │
│          │            │    │QU00000000│     187,200│     9,360│          │
│          │            │    │QU00000000│     171,600│     8,580│          │
│          ├──────┼──┼─────┼──────┼─────┼─────┤
│          │吉興發公司  │ 3  │QU00000000│     206,700│    10,335│慈惠      │
│          │            │    │QU00000000│     196,100│     9,805│          │
│          │            │    │QU00000000│     217,300│    10,865│          │
│          │            │    │QU00000000│     212,000│    10,600│          │
│          │            │    │QU00000000│     227,900│    11,395│          │
│          │            │    │QU00000000│     206,700│    10,335│          │
│          │            │    │QU00000000│     217,300│    10,865│          │
│          │            │    │QU00000000│     201,400│    10,070│          │
│          │            │    │QU00000000│     212,000│    10,600│          │
│          │            │    │QU00000000│     201,400│    10,070│          │
│          │            │    │QU00000000│     222,600│    11,130│          │
│          │            │    │QU00000000│     212,000│    10,600│          │
│          │            │    │QU00000000│     196,100│     9,805│          │
│          │            │    │QU00000000│     201,400│    10,070│          │
│          │            │    │QU00000000│     222,600│    11,130│          │
│          │            │    │QU00000000│     217,300│    10,865│          │
│          │            │    │QU00000000│     233,200│    11,660│          │
│          ├──────┼──┼─────┼──────┼─────┼─────┤
│          │            │    │小計      │   7,896,873│   394,844│          │
├─────┼──────┼──┼─────┼──────┼─────┼─────┤
│(33)      │中曼公司    │ 1  │RU00000000│     447,524│    22,376│慈惠      │
│96年1、2月│            │    │RU00000000│     223,762│    11,188│          │
│          │            │    │RU00000000│     284,238│    14,212│          │
│          │            │    │RU00000000│     241,905│    12,095│          │
│          │            │    │RU00000000│     241,905│    12,095│          │
│          ├──────┼──┼─────┼──────┼─────┼─────┤
│          │義弘公司    │ 2  │RU00000000│     200,070│    10,004│慈惠      │
│          │            │    │RU00000000│     170,001│     8,500│          │
│          │            │    │RU00000000│     180,063│     9,003│          │
│          ├──────┼──┼─────┼──────┼─────┼─────┤
│          │義惠公司    │ 3  │RU00000000│     170,068│     8,503│慈惠      │
│          │            │    │RU00000000│     179,950│     8,998│          │
│          ├──────┼──┼─────┼──────┼─────┼─────┤
│          │義鈞公司    │ 4  │RU00000000│     160,080│     8,004│慈惠      │
│          │            │    │RU00000000│     140,040│     7,002│          │
│          ├──────┼──┼─────┼──────┼─────┼─────┤
│          │金利華公司  │ 5  │RU00000000│     188,700│     9,435│慈惠      │
│          │            │    │RU00000000│     178,500│     8,925│          │
│          │            │    │RU00000000│     198,900│     9,945│          │
│          │            │    │RU00000000│     209,100│    10,455│          │
│          │            │    │RU00000000│     224,400│    11,220│          │
│          │            │    │RU00000000│     204,000│    10,200│          │
│          │            │    │RU00000000│     214,200│    10,710│          │
│          │            │    │RU00000000│     193,800│     9,690│          │
│          │            │    │RU00000000│     219,300│    10,965│          │
│          │            │    │RU00000000│     229,500│    11,475│          │
│          │            │    │RU00000000│     204,000│    10,200│          │
│          │            │    │RU00000000│     198,900│     9,945│          │
│          │            │    │RU00000000│     183,600│     9,180│          │
│          │            │    │RU00000000│     193,800│     9,690│          │
│          │            │    │RU00000000│     209,100│    10,455│          │
│          │            │    │RU00000000│     198,900│     9,945│          │
│          │            │    │RU00000000│     209,100│    10,455│          │
│          │            │    │RU00000000│     214,200│    10,710│          │
│          │            │    │RU00000000│     188,700│     9,435│          │
│          │            │    │RU00000000│     204,000│    10,200│          │
│          │            │    │RU00000000│     198,900│     9,945│          │
│          │            │    │RU00000000│     214,200│    10,710│          │
│          │            │    │RU00000000│     204,000│    10,200│          │
│          │            │    │RU00000000│     193,800│     9,690│          │
│          │            │    │RU00000000│     209,100│    10,455│          │
│          │            │    │RU00000000│     198,900│     9,945│          │
│          │            │    │RU00000000│     204,000│    10,200│          │
│          │            │    │RU00000000│     214,200│    10,710│          │
│          │            │    │RU00000000│     198,900│     9,945│          │
│          │            │    │RU00000000│     219,300│    10,965│          │
│          ├──────┼──┼─────┼──────┼─────┼─────┤
│          │            │    │小計      │   8,759,606│   437,980│          │
├─────┼──────┼──┼─────┼──────┼─────┼─────┤
│(34)      │中曼公司    │ 1  │SU00000000│     178,571│     8,929│慈惠      │
│96年3、4月│            │    │SU00000000│     314,500│    15,725│          │
│          │            │    │SU00000000│     184,000│     9,200│          │
│          │            │    │SU00000000│     314,200│    15,710│          │
│          ├──────┼──┼─────┼──────┼─────┼─────┤
│          │義弘公司    │ 2  │SU00000000│     220,011│    11,001│慈惠      │
│          │            │    │SU00000000│     239,894│    11,995│          │
│          │            │    │SU00000000│     240,012│    12,001│          │
│          ├──────┼──┼─────┼──────┼─────┼─────┤
│          │義惠公司    │ 3  │SU00000000│     240,096│    12,005│慈惠      │
│          │            │    │SU00000000│     240,004│    12,000│          │
│          │            │    │SU00000000│     219,936│    10,997│          │
│          │            │    │SU00000000│     280,024│    14,001│          │
│          │            │    │SU00000000│     220,052│    11,003│          │
│          ├──────┼──┼─────┼──────┼─────┼─────┤
│          │義鈞公司    │ 4  │SU00000000│     200,010│    10,001│慈惠      │
│          │            │    │SU00000000│     210,040│    10,502│          │
│          │            │    │SU00000000│     189,980│     9,499│          │
│          │            │    │SU00000000│     260,072│    13,004│          │
│          │            │    │SU00000000│     240,012│    12,001│          │
│          ├──────┼──┼─────┼──────┼─────┼─────┤
│          │金利華公司  │ 5  │SU00000000│     150,000│     7,500│慈惠      │
│          │            │    │SU00000000│     165,000│     8,250│          │
│          │            │    │SU00000000│     155,000│     7,750│          │
│          │            │    │SU00000000│     170,000│     8,500│          │
│          │            │    │SU00000000│     185,000│     9,250│          │
│          │            │    │SU00000000│     175,000│     8,750│          │
│          │            │    │SU00000000│     178,500│     8,925│          │
│          │            │    │SU00000000│     168,300│     8,415│          │
│          │            │    │SU00000000│     183,600│     9,180│          │
│          │            │    │SU00000000│     173,400│     8,670│          │
│          │            │    │SU00000000│     158,100│     7,905│          │
│          │            │    │SU00000000│     178,500│     8,925│          │
│          │            │    │SU00000000│     163,200│     8,160│          │
│          │            │    │SU00000000│     183,600│     9,180│          │
│          │            │    │SU00000000│     173,400│     8,670│          │
│          │            │    │SU00000000│     168,300│     8,415│          │
│          │            │    │SU00000000│     153,000│     7,650│          │
│          │            │    │SU00000000│     158,100│     7,905│          │
│          ├──────┼──┼─────┼──────┼─────┼─────┤
│          │            │    │小計      │   7,031,414│   351,574│          │
├─────┼──────┼──┼─────┼──────┼─────┼─────┤
│(35)      │中曼公司    │ 1  │TU00000000│     232,571│    11,629│慈惠      │
│96年5、6月│            │    │TU00000000│     263,749│    13,187│          │
│          │            │    │TU00000000│     483,810│    24,190│          │
│          ├──────┼──┼─────┼──────┼─────┼─────┤
│          │義弘公司    │ 2  │TU00000000│     250,042│    12,502│慈惠      │
│          ├──────┼──┼─────┼──────┼─────┼─────┤
│          │義惠公司    │ 3  │TU00000000│     249,980│    12,499│慈惠      │
│          ├──────┼──┼─────┼──────┼─────┼─────┤
│          │金利華公司  │ 4  │TU00000000│     153,000│     7,650│慈惠      │
│          │            │    │TU00000000│     168,300│     8,415│          │
│          │            │    │TU00000000│     183,600│     9,180│          │
│          │            │    │TU00000000│     183,600│     9,180│          │
│          │            │    │TU00000000│     168,300│     8,415│          │
│          │            │    │TU00000000│     163,200│     8,160│          │
│          │            │    │TU00000000│     183,600│     9,180│          │
│          │            │    │TU00000000│     198,900│     9,945│          │
│          │            │    │TU00000000│     209,100│    10,455│          │
│          │            │    │TU00000000│     219,300│    10,965│          │
│          │            │    │TU00000000│     229,500│    11,475│          │
│          │            │    │TU00000000│     204,000│    10,200│          │
│          │            │    │TU00000000│     214,200│    10,710│          │
│          │            │    │TU00000000│     193,800│     9,690│          │
│          │            │    │TU00000000│     183,600│     9,180│          │
│          │            │    │TU00000000│     204,000│    10,200│          │
│          │            │    │TU00000000│     183,600│     9,180│          │
│          │            │    │TU00000000│     198,900│     9,945│          │
│          │            │    │TU00000000│     178,500│     8,925│          │
│          │            │    │TU00000000│     188,700│     9,435│          │
│          │            │    │TU00000000│     204,000│    10,200│          │
│          │            │    │TU00000000│     183,600│     9,180│          │
│          │            │    │TU00000000│     193,800│     9,690│          │
│          │            │    │TU00000000│     173,400│     8,670│          │
│          │            │    │TU00000000│     183,600│     9,180│          │
│          │            │    │TU00000000│     193,800│     9,690│          │
│          │            │    │TU00000000│     198,900│     9,945│          │
│          │            │    │TU00000000│     204,000│    10,200│          │
│          │            │    │TU00000000│     193,800│     9,690│          │
│          │            │    │TU00000000│     209,100│    10,455│          │
│          │            │    │TU00000000│     219,300│    10,965│          │
│          │            │    │TU00000000│     214,200│    10,710│          │
│          │            │    │TU00000000│     229,500│    11,475│          │
│          │            │    │TU00000000│     219,300│    10,965│          │
│          ├──────┼──┼─────┼──────┼─────┼─────┤
│          │            │    │小計      │   8,110,152│   405,507│          │
├─────┼──────┼──┼─────┼──────┼─────┼─────┤
│(36)      │中曼公司    │ 1  │UU00000000│     447,619│    22,381│慈惠      │
│96年7、8月│            │    │UU00000000│     495,981│    24,799│          │
│          │            │    │UU00000000│     465,143│    23,257│          │
│          │            │    │UU00000000│     498,488│    24,924│          │
│          ├──────┼──┼─────┼──────┼─────┼─────┤
│          │金利華公司  │ 2  │UU00000000│     255,000│    12,750│慈惠      │
│          │            │    │UU00000000│     265,200│    13,260│          │
│          │            │    │UU00000000│     249,900│    12,495│          │
│          │            │    │UU00000000│     270,300│    13,515│          │
│          │            │    │UU00000000│     260,100│    13,005│          │
│          │            │    │UU00000000│     255,000│    12,750│          │
│          │            │    │UU00000000│     244,800│    12,240│          │
│          │            │    │UU00000000│     265,200│    13,260│          │
│          │            │    │UU00000000│     270,300│    13,515│          │
│          │            │    │UU00000000│     249,900│    12,495│          │
│          │            │    │UU00000000│     275,400│    13,770│          │
│          │            │    │UU00000000│     260,100│    13,005│          │
│          │            │    │UU00000000│     270,300│    13,515│          │
│          │            │    │UU00000000│     255,000│    12,750│          │
│          │            │    │UU00000000│     280,500│    14,025│          │
│          │            │    │UU00000000│     255,000│    12,750│          │
│          │            │    │UU00000000│     265,200│    13,260│          │
│          │            │    │UU00000000│     270,300│    13,515│          │
│          │            │    │UU00000000│     280,500│    14,025│          │
│          │            │    │UU00000000│     204,000│    10,200│          │
│          │            │    │UU00000000│     193,800│     9,690│          │
│          │            │    │UU00000000│     209,100│    10,455│          │
│          │            │    │UU00000000│     198,900│     9,945│          │
│          │            │    │UU00000000│     214,200│    10,710│          │
│          │            │    │UU00000000│     204,000│    10,200│          │
│          │            │    │UU00000000│     188,700│     9,435│          │
│          │            │    │UU00000000│     198,900│     9,945│          │
│          │            │    │UU00000000│     204,000│    10,200│          │
│          │            │    │UU00000000│     209,100│    10,455│          │
│          │            │    │UU00000000│     193,800│     9,690│          │
│          │            │    │UU00000000│     219,300│    10,965│          │
│          │            │    │UU00000000│     204,000│    10,200│          │
│          │            │    │UU00000000│     198,900│     9,945│          │
│          │            │    │UU00000000│     214,200│    10,710│          │
│          │            │    │UU00000000│     219,300│    10,965│          │
│          │            │    │UU00000000│     193,800│     9,690│          │
│          │            │    │UU00000000│     204,000│    10,200│          │
│          ├──────┼──┼─────┼──────┼─────┼─────┤
│          │            │    │小計      │  10,577,231│   528,861│          │
├─────┼──────┼──┼─────┼──────┼─────┼─────┤
│(37)      │中曼公司    │ 1  │VU00000000│     458,476│    22,924│慈惠      │
│96年9、10 │            │    │VU00000000│     458,476│    22,924│          │
│月        │            │    │VU00000000│     615,214│    30,761│          │
│          │            │    │VU00000000│     422,077│    21,104│          │
│          ├──────┼──┼─────┼──────┼─────┼─────┤
│          │金利華公司  │ 2  │VU00000000│     198,900│     9,945│慈惠      │
│          │            │    │VU00000000│     209,100│    10,455│          │
│          │            │    │VU00000000│     193,800│     9,690│          │
│          │            │    │VU00000000│     204,000│    10,200│          │
│          │            │    │VU00000000│     188,700│     9,435│          │
│          │            │    │VU00000000│     214,200│    10,710│          │
│          │            │    │VU00000000│     209,100│    10,455│          │
│          │            │    │VU00000000│     193,800│     9,690│          │
│          │            │    │VU00000000│     204,000│    10,200│          │
│          │            │    │VU00000000│     198,900│     9,945│          │
│          │            │    │VU00000000│     214,200│    10,710│          │
│          │            │    │VU00000000│     219,300│    10,965│          │
│          │            │    │VU00000000│     239,700│    11,985│          │
│          │            │    │VU00000000│     255,000│    12,750│          │
│          │            │    │VU00000000│     265,200│    13,260│          │
│          │            │    │VU00000000│     249,900│    12,495│          │
│          │            │    │VU00000000│     260,100│    13,005│          │
│          │            │    │VU00000000│     270,300│    13,515│          │
│          │            │    │VU00000000│     244,800│    12,240│          │
│          │            │    │VU00000000│     255,000│    12,750│          │
│          │            │    │VU00000000│     265,200│    13,260│          │
│          │            │    │VU00000000│     249,900│    12,495│          │
│          │            │    │VU00000000│     239,700│    11,985│          │
│          │            │    │VU00000000│     260,100│    13,005│          │
│          │            │    │VU00000000│     275,400│    13,770│          │
│          │            │    │VU00000000│     255,000│    12,750│          │
│          │            │    │VU00000000│     270,300│    13,515│          │
│          │            │    │VU00000000│     244,800│    12,240│          │
│          │            │    │VU00000000│     255,000│    12,750│          │
│          │            │    │VU00000000│     234,600│    11,730│          │
│          ├──────┼──┼─────┼──────┼─────┼─────┤
│          │            │    │小計      │   8,992,243│   449,613│          │
├─────┼──────┼──┼─────┼──────┼─────┼─────┤
│(38)      │中曼公司    │ 1  │WU00000000│     446,429│    22,321│慈惠      │
│96年11、12│            │    │WU00000000│     452,381│    22,619│          │
│月        ├──────┼──┼─────┼──────┼─────┼─────┤
│          │金利華公司  │ 2  │WU00000000│     178,500│     8,925│慈惠      │
│          │            │    │WU00000000│     168,300│     8,415│          │
│          │            │    │WU00000000│     183,600│     9,180│          │
│          │            │    │WU00000000│     173,400│     8,670│          │
│          │            │    │WU00000000│     183,600│     9,180│          │
│          │            │    │WU00000000│     163,200│     8,160│          │
│          │            │    │WU00000000│     178,500│     8,925│          │
│          │            │    │WU00000000│     158,100│     7,905│          │
│          │            │    │WU00000000│     173,400│     8,670│          │
│          │            │    │WU00000000│     163,200│     8,160│          │
│          │            │    │WU00000000│     168,300│     8,415│          │
│          │            │    │WU00000000│     153,000│     7,650│          │
│          │            │    │WU00000000│     158,100│     7,905│          │
│          │            │    │WU00000000│     173,400│     8,670│          │
│          │            │    │WU00000000│     178,500│     8,925│          │
│          │            │    │WU00000000│     163,200│     8,160│          │
│          │            │    │WU00000000│     168,300│     8,415│          │
│          │            │    │WU00000000│     173,400│     8,670│          │
│          │            │    │WU00000000│     295,800│    14,790│          │
│          │            │    │WU00000000│     280,500│    14,025│          │
│          │            │    │WU00000000│     300,900│    15,045│          │
│          │            │    │WU00000000│     285,600│    14,280│          │
│          │            │    │WU00000000│     275,400│    13,770│          │
│          │            │    │WU00000000│     290,700│    14,535│          │
│          │            │    │WU00000000│     300,900│    15,045│          │
│          │            │    │WU00000000│     285,600│    14,280│          │
│          │            │    │WU00000000│     275,400│    13,770│          │
│          │            │    │WU00000000│     280,500│    14,025│          │
│          │            │    │WU00000000│     295,800│    14,790│          │
│          │            │    │WU00000000│     290,700│    14,535│          │
│          │            │    │WU00000000│     285,600│    14,280│          │
│          │            │    │WU00000000│     270,300│    13,515│          │
│          │            │    │WU00000000│     275,400│    13,770│          │
│          │            │    │WU00000000│     265,200│    13,260│          │
│          │            │    │WU00000000│     280,500│    14,025│          │
│          │            │    │WU00000000│     265,200│    13,260│          │
│          ├──────┼──┼─────┼──────┼─────┼─────┤
│          │            │    │小計      │   9,058,810│   452,940│          │
├─────┼──────┼──┼─────┼──────┼─────┼─────┤
│(39)      │中曼公司    │ 1  │DU00000000│     482,762│    24,138│長勝      │
│97年1、2月│            │    │DU00000000│     482,762│    24,138│          │
│          │            │    │DU00000000│     750,571│    37,529│          │
│          │            │    │DU00000000│     432,762│    21,638│          │
│          │            │    │DU00000000│     750,571│    37,529│          │
│          │            │    ├─────┼──────┼─────┼─────┤
│          │            │    │XU00000000│     473,952│    23,698│慈惠      │
│          │            │    │XU00000000│     472,643│    23,632│          │
│          │            │    │XU00000000│     477,714│    23,886│          │
│          │            │    │XU00000000│     477,714│    23,886│          │
│          ├──────┼──┼─────┼──────┼─────┼─────┤
│          │金利華公司  │ 2  │XU00000000│     290,700│    14,535│慈惠      │
│          │            │    │XU00000000│     306,000│    15,300│          │
│          │            │    │XU00000000│     326,400│    16,320│          │
│          │            │    │XU00000000│     300,900│    15,045│          │
│          │            │    │XU00000000│     311,100│    15,555│          │
│          │            │    │XU00000000│     295,800│    14,790│          │
│          │            │    │XU00000000│     306,000│    15,300│          │
│          │            │    │XU00000000│     300,900│    15,045│          │
│          │            │    │XU00000000│     306,000│    15,300│          │
│          │            │    │XU00000000│     295,800│    14,790│          │
│          │            │    │XU00000000│     321,300│    16,065│          │
│          │            │    │XU00000000│     285,600│    14,280│          │
│          │            │    │XU00000000│     331,500│    16,575│          │
│          │            │    │XU00000000│     316,200│    15,810│          │
│          │            │    │XU00000000│     311,100│    15,555│          │
│          │            │    │XU00000000│     290,700│    14,535│          │
│          │            │    │XU00000000│     285,600│    14,280│          │
│          │            │    │XU00000000│     295,800│    14,790│          │
│          │            │    │XU00000000│     321,300│    16,065│          │
│          │            │    │XU00000000│     306,000│    15,300│          │
│          │            │    │XU00000000│     311,100│    15,555│          │
│          │            │    │XU00000000│     290,700│    14,535│          │
│          │            │    │XU00000000│     300,900│    15,045│          │
│          │            │    │XU00000000│     290,700│    14,535│          │
│          │            │    │XU00000000│     306,000│    15,300│          │
│          │            │    │XU00000000│     326,400│    16,320│          │
│          │            │    │XU00000000│     300,900│    15,045│          │
│          │            │    │XU00000000│     311,100│    15,555│          │
│          │            │    │XU00000000│     295,800│    14,790│          │
│          ├──────┼──┼─────┼──────┼─────┼─────┤
│          │            │    │小計      │  13,639,751│   681,989│          │
├─────┼──────┼──┼─────┼──────┼─────┼─────┤
│(40)      │中曼公司    │ 1  │EU00000000│     491,571│    24,579│長勝      │
│97年3、4月│            │    │EU00000000│     491,571│    24,579│          │
│          │            │    ├─────┼──────┼─────┼─────┤
│          │            │    │YU00000000│     307,452│    15,373│慈惠      │
│          │            │    │YU00000000│     306,190│    15,310│          │
│          │            │    │YU00000000│     307,452│    15,373│          │
│          │            │    │YU00000000│     400,857│    20,043│          │
│          │            │    │YU00000000│     342,690│    17,135│          │
│          │            │    │YU00000000│     342,690│    17,135│          │
│          │            │    │YU00000000│     342,690│    17,135│          │
│          ├──────┼──┼─────┼──────┼─────┼─────┤
│          │            │    │小計      │   3,333,163│   166,662│          │
├─────┼──────┼──┼─────┼──────┼─────┼─────┤
│(41)      │中曼公司    │ 1  │FU00000000│     358,714│    17,936│長勝      │
│97年5、6月│            │    │FU00000000│     571,286│    28,564│          │
│          │            │    ├─────┼──────┼─────┼─────┤
│          │            │    │ZU00000000│     272,476│    13,624│慈惠      │
│          │            │    │ZU00000000│     265,429│    13,271│          │
│          │            │    │ZU00000000│     331,657│    16,583│          │
│          │            │    │ZU00000000│     325,071│    16,254│          │
│          │            │    │ZU00000000│     338,286│    16,914│          │
│          │            │    │ZU00000000│     325,071│    16,254│          │
│          ├──────┼──┼─────┼──────┼─────┼─────┤
│          │            │    │小計      │   2,787,990│   139,400│          │
├─────┼──────┼──┼─────┼──────┼─────┼─────┤
│(42)      │中曼公司    │ 1  │GU00000000│     305,571│    15,279│長勝      │
│97年7、8月│            │    │GU00000000│     433,714│    21,686│          │
│          ├──────┼──┼─────┼──────┼─────┼─────┤
│          │            │    │小計      │     739,285│    36,965│          │
├─────┼──────┼──┼─────┼──────┼─────┼─────┤
│(43)      │中曼公司    │ 1  │BU00000000│     467,905│    23,395│長勝      │
│97年9、10 │            │    │HU00000000│     724,143│    36,207│          │
│月        │            │    │HU00000000│     724,143│    36,207│          │
│          │            │    │HU00000000│     406,000│    20,300│          │
│          │            │    │HU00000000│     406,000│    20,300│          │
│          ├──────┼──┼─────┼──────┼─────┼─────┤
│          │            │    │小計      │   2,728,191│   136,409│          │
├─────┼──────┼──┼─────┼──────┼─────┼─────┤
│(44)      │中曼公司    │ 1  │CU00000000│     476,000│    23,800│長勝      │
│97年11、12│            │    │CU00000000│     476,000│    23,800│          │
│月        │            │    │CU00000000│     479,897│    23,995│          │
│          │            │    │CU00000000│     482,240│    24,112│          │
│          │            │    │JU00000000│     523,619│    26,181│          │
├─────┼──────┼──┼─────┼──────┼─────┼─────┤
│          │            │    │小計      │   2,437,756│   121,888│          │
├─────┼──────┼──┼─────┼──────┼─────┼─────┤
│合計      │            │    │          │ 331,267,603│16,547,835│          │
└─────┴──────┴──┴─────┴──────┴─────┴─────┘